! Pronouns are a closed special sub class of nouns. Morphologically pronouns
! have often defective, heteroclitic or otherwise irregular inflectional
! patterns, and certain pronouns have an morphophonologically distinct
! accusative case, extinct from other noun classes |VISK 100 104|.
! Semantically ... |VISK 7XX|

LEXICON PRONOUN
! Pronouns are subdivided into categories by semantic and syntactic means.
! Semantic categories delimit the type of referents (humane, sentient, object),
! qualification and quantification. (interrogative, quantor).
! Morphosyntactically distinct is class of proadjectives, that inflect and
! act like adjectives.
[WORD_ID=:0    PersonalPronouns        ;
[WORD_ID=:0    DemonstrativePronouns   ;
[WORD_ID=:0    InterrogativePronouns   ;
[WORD_ID=:0    RelativePronouns        ;
[WORD_ID=:0    QuantorPronouns         ;
[WORD_ID=:0    ReflexivePronouns       ;
[WORD_ID=:0    ReciprocalPronouns      ;
[WORD_ID=:0    Proadjectives           ;
[WORD_ID=:0    Proadverbs              ;
[WORD_ID=:0    PronounsMisc            ;
[WORD_ID=:0    MarginalProWords        ;

LEXICON PersonalPronouns
! There are six personal pronouns for the six deictic references used; first,
! second and third singular and plural. The personal pronouns have separate
! accusative cases marked by t suffix. The pronouns in standard literary
! Finnish are *minä* (I), *sinä* (you), *hän* (he), *me* (we), *te* (you),
! *he* (they). |VISK 100|
minä][POS=PRONOUN][SUBCAT=PERSONAL][NUM=SG][CASE=ABE]:minutta	Clitic/Optional	;
minä][POS=PRONOUN][SUBCAT=PERSONAL][NUM=SG][CASE=ABL]:minulta	Clitic/Optional	;
minä][POS=PRONOUN][SUBCAT=PERSONAL][NUM=SG][CASE=ACC]:minut	Clitic/Optional	;
minä][POS=PRONOUN][SUBCAT=PERSONAL][NUM=SG][CASE=ADE]:minulla	Clitic/Optional	;
minä][POS=PRONOUN][SUBCAT=PERSONAL][NUM=SG][CASE=ALL]:minulle	Clitic/Optional	;
minä][POS=PRONOUN][SUBCAT=PERSONAL][NUM=SG][CASE=CMT]:minune	Clitic/Optional	;
minä][POS=PRONOUN][SUBCAT=PERSONAL][NUM=SG][CASE=ELA]:minusta	Clitic/Optional	;
minä][POS=PRONOUN][SUBCAT=PERSONAL][NUM=SG][CASE=ESS]:minuna	Clitic/Optional	;
minä][POS=PRONOUN][SUBCAT=PERSONAL][NUM=SG][CASE=GEN]:minun	Clitic/Optional	;
minä][POS=PRONOUN][SUBCAT=PERSONAL][NUM=SG][CASE=ILL]:minuun	Clitic/Optional	;
minä][POS=PRONOUN][SUBCAT=PERSONAL][NUM=SG][CASE=INE]:minussa	Clitic/Optional	;
minä][POS=PRONOUN][SUBCAT=PERSONAL][NUM=SG][CASE=INS]:minun	Clitic/Optional	;
minä][POS=PRONOUN][SUBCAT=PERSONAL][NUM=SG][CASE=NOM]:minä	Clitic/Optional	;
minä][POS=PRONOUN][SUBCAT=PERSONAL][NUM=SG][CASE=PAR]:minua	Clitic/Optional	;
minä][POS=PRONOUN][SUBCAT=PERSONAL][NUM=SG][CASE=TRA]:minuksi	Clitic/Optional	;
sinä][POS=PRONOUN][SUBCAT=PERSONAL][NUM=SG][CASE=ABE]:sinutta	Clitic/Optional	;
sinä][POS=PRONOUN][SUBCAT=PERSONAL][NUM=SG][CASE=ABL]:sinulta	Clitic/Optional	;
sinä][POS=PRONOUN][SUBCAT=PERSONAL][NUM=SG][CASE=ACC]:sinut	Clitic/Optional	;
sinä][POS=PRONOUN][SUBCAT=PERSONAL][NUM=SG][CASE=ADE]:sinulla	Clitic/Optional	;
sinä][POS=PRONOUN][SUBCAT=PERSONAL][NUM=SG][CASE=ALL]:sinulle	Clitic/Optional	;
sinä][POS=PRONOUN][SUBCAT=PERSONAL][NUM=SG][CASE=CMT]:sinune	Clitic/Optional	;
sinä][POS=PRONOUN][SUBCAT=PERSONAL][NUM=SG][CASE=ELA]:sinusta	Clitic/Optional	;
sinä][POS=PRONOUN][SUBCAT=PERSONAL][NUM=SG][CASE=ESS]:sinuna	Clitic/Optional	;
sinä][POS=PRONOUN][SUBCAT=PERSONAL][NUM=SG][CASE=GEN]:sinun	Clitic/Optional	;
sinä][POS=PRONOUN][SUBCAT=PERSONAL][NUM=SG][CASE=ILL]:sinuun	Clitic/Optional	;
sinä][POS=PRONOUN][SUBCAT=PERSONAL][NUM=SG][CASE=INE]:sinussa	Clitic/Optional	;
sinä][POS=PRONOUN][SUBCAT=PERSONAL][NUM=SG][CASE=INS]:sinun	Clitic/Optional	;
sinä][POS=PRONOUN][SUBCAT=PERSONAL][NUM=SG][CASE=NOM]:sinä	Clitic/Optional	;
sinä][POS=PRONOUN][SUBCAT=PERSONAL][NUM=SG][CASE=PAR]:sinua	Clitic/Optional	;
sinä][POS=PRONOUN][SUBCAT=PERSONAL][NUM=SG][CASE=TRA]:sinuksi	Clitic/Optional	;
hän][POS=PRONOUN][SUBCAT=PERSONAL][NUM=SG][CASE=ABE]:hänettä	Clitic/Optional	;
hän][POS=PRONOUN][SUBCAT=PERSONAL][NUM=SG][CASE=ABL]:häneltä	Clitic/Optional	;
hän][POS=PRONOUN][SUBCAT=PERSONAL][NUM=SG][CASE=ACC]:hänet	Clitic/Optional	;
hän][POS=PRONOUN][SUBCAT=PERSONAL][NUM=SG][CASE=ADE]:hänellä	Clitic/Optional	;
hän][POS=PRONOUN][SUBCAT=PERSONAL][NUM=SG][CASE=ALL]:hänelle	Clitic/Optional	;
hän][POS=PRONOUN][SUBCAT=PERSONAL][NUM=SG][CASE=ELA]:hänestä	Clitic/Optional	;
hän][POS=PRONOUN][SUBCAT=PERSONAL][NUM=SG][CASE=ESS]:hänenä	Clitic/Optional	;
hän][POS=PRONOUN][SUBCAT=PERSONAL][NUM=SG][CASE=GEN]:hänen	Clitic/Optional	;
hän][POS=PRONOUN][SUBCAT=PERSONAL][NUM=SG][CASE=ILL]:häneen	Clitic/Optional	;
hän][POS=PRONOUN][SUBCAT=PERSONAL][NUM=SG][CASE=INE]:hänessä	Clitic/Optional	;
hän][POS=PRONOUN][SUBCAT=PERSONAL][NUM=SG][CASE=INS]:hänen	Clitic/Optional	;
hän][POS=PRONOUN][SUBCAT=PERSONAL][NUM=SG][CASE=NOM]:hän	Clitic/Optional	;
hän][POS=PRONOUN][SUBCAT=PERSONAL][NUM=SG][CASE=PAR]:häntä	Clitic/Optional	;
hän][POS=PRONOUN][SUBCAT=PERSONAL][NUM=SG][CASE=TRA]:häneksi	Clitic/Optional	;
me][POS=PRONOUN][SUBCAT=PERSONAL][NUM=PL][CASE=ABE]:meittä	Clitic/Optional	;
me][POS=PRONOUN][SUBCAT=PERSONAL][NUM=PL][CASE=ABL]:meiltä	Clitic/Optional	;
me][POS=PRONOUN][SUBCAT=PERSONAL][NUM=PL][CASE=ABL][STYLE=SUBSTANDARD]:meilt	Clitic/Optional	;
me][POS=PRONOUN][SUBCAT=PERSONAL][NUM=PL][CASE=ACC]:meidät	Clitic/Optional	;
me][POS=PRONOUN][SUBCAT=PERSONAL][NUM=PL][CASE=ACC][STYLE=SUBSTANDARD]:meiät	Clitic/Optional	;
me][POS=PRONOUN][SUBCAT=PERSONAL][NUM=PL][CASE=ADE]:meillä	Clitic/Optional	;
me][POS=PRONOUN][SUBCAT=PERSONAL][NUM=PL][CASE=ADE][STYLE=SUBSTANDARD]:meil	Clitic/Optional	;
me][POS=PRONOUN][SUBCAT=PERSONAL][NUM=PL][CASE=ALL]:meille	Clitic/Optional	;
me][POS=PRONOUN][SUBCAT=PERSONAL][NUM=PL][CASE=ALL][STYLE=SUBSTANDARD]:meil	Clitic/Optional	;
me][POS=PRONOUN][SUBCAT=PERSONAL][NUM=PL][CASE=CMT]:meine	Clitic/Optional	;
me][POS=PRONOUN][SUBCAT=PERSONAL][NUM=PL][CASE=ELA]:meistä	Clitic/Optional	;
me][POS=PRONOUN][SUBCAT=PERSONAL][NUM=PL][CASE=ELA][STYLE=SUBSTANDARD]:meist	Clitic/Optional	;
me][POS=PRONOUN][SUBCAT=PERSONAL][NUM=PL][CASE=ESS]:meinä	Clitic/Optional	;
me][POS=PRONOUN][SUBCAT=PERSONAL][NUM=PL][CASE=GEN]:meidän	Clitic/Optional	;
me][POS=PRONOUN][SUBCAT=PERSONAL][NUM=PL][CASE=GEN][STYLE=SUBSTANDARD]:meiän	Clitic/Optional	;
me][POS=PRONOUN][SUBCAT=PERSONAL][NUM=PL][CASE=ILL]:meihin	Clitic/Optional	;
me][POS=PRONOUN][SUBCAT=PERSONAL][NUM=PL][CASE=INE]:meissä	Clitic/Optional	;
me][POS=PRONOUN][SUBCAT=PERSONAL][NUM=PL][CASE=INE][STYLE=SUBSTANDARD]:meis	Clitic/Optional	;
me][POS=PRONOUN][SUBCAT=PERSONAL][NUM=PL][CASE=INS]:mein	Clitic/Optional	;
me][POS=PRONOUN][SUBCAT=PERSONAL][NUM=PL][CASE=NOM]:me	Clitic/Optional	;
me][POS=PRONOUN][SUBCAT=PERSONAL][NUM=PL][CASE=PAR]:meitä	Clitic/Optional	;
me][POS=PRONOUN][SUBCAT=PERSONAL][NUM=PL][CASE=TRA]:meiksi	Clitic/Optional	;
me][POS=PRONOUN][SUBCAT=PERSONAL][NUM=PL][CASE=TRA][STYLE=SUBSTANDARD]:meiks	Clitic/Optional	;
te][POS=PRONOUN][SUBCAT=PERSONAL][NUM=PL][CASE=ABE]:teittä	Clitic/Optional	;
te][POS=PRONOUN][SUBCAT=PERSONAL][NUM=PL][CASE=ABL][STYLE=SUBSTANDARD]:teilt	Clitic/Optional	;
te][POS=PRONOUN][SUBCAT=PERSONAL][NUM=PL][CASE=ABL]:teiltä	Clitic/Optional	;
te][POS=PRONOUN][SUBCAT=PERSONAL][NUM=PL][CASE=ACC]:teidät	Clitic/Optional	;
te][POS=PRONOUN][SUBCAT=PERSONAL][NUM=PL][CASE=ADE][STYLE=SUBSTANDARD]:teill	Clitic/Optional	;
te][POS=PRONOUN][SUBCAT=PERSONAL][NUM=PL][CASE=ADE]:teillä	Clitic/Optional	;
te][POS=PRONOUN][SUBCAT=PERSONAL][NUM=PL][CASE=ALL][STYLE=SUBSTANDARD]:teill	Clitic/Optional	;
te][POS=PRONOUN][SUBCAT=PERSONAL][NUM=PL][CASE=ALL]:teille	Clitic/Optional	;
te][POS=PRONOUN][SUBCAT=PERSONAL][NUM=PL][CASE=CMT]:teine	Clitic/Optional	;
te][POS=PRONOUN][SUBCAT=PERSONAL][NUM=PL][CASE=ELA][STYLE=SUBSTANDARD]:teist	Clitic/Optional	;
te][POS=PRONOUN][SUBCAT=PERSONAL][NUM=PL][CASE=ELA]:teistä	Clitic/Optional	;
te][POS=PRONOUN][SUBCAT=PERSONAL][NUM=PL][CASE=ESS]:teinä	Clitic/Optional	;
te][POS=PRONOUN][SUBCAT=PERSONAL][NUM=PL][CASE=GEN]:teidän	Clitic/Optional	;
te][POS=PRONOUN][SUBCAT=PERSONAL][NUM=PL][CASE=ILL]:teihin	Clitic/Optional	;
te][POS=PRONOUN][SUBCAT=PERSONAL][NUM=PL][CASE=INE][STYLE=SUBSTANDARD]:teis	Clitic/Optional	;
te][POS=PRONOUN][SUBCAT=PERSONAL][NUM=PL][CASE=INE]:teissä	Clitic/Optional	;
te][POS=PRONOUN][SUBCAT=PERSONAL][NUM=PL][CASE=INS]:tein	Clitic/Optional	;
te][POS=PRONOUN][SUBCAT=PERSONAL][NUM=PL][CASE=NOM]:te	Clitic/Optional	;
te][POS=PRONOUN][SUBCAT=PERSONAL][NUM=PL][CASE=PAR]:teitä	Clitic/Optional	;
te][POS=PRONOUN][SUBCAT=PERSONAL][NUM=PL][CASE=TRA][STYLE=SUBSTANDARD]:teiks	Clitic/Optional	;
te][POS=PRONOUN][SUBCAT=PERSONAL][NUM=PL][CASE=TRA]:teiksi	Clitic/Optional	;
he][POS=PRONOUN][SUBCAT=PERSONAL][NUM=PL][CASE=ABE]:heittä	Clitic/Optional	;
he][POS=PRONOUN][SUBCAT=PERSONAL][NUM=PL][CASE=ABL]:heiltä	Clitic/Optional	;
he][POS=PRONOUN][SUBCAT=PERSONAL][NUM=PL][CASE=ACC]:heidät	Clitic/Optional	;
he][POS=PRONOUN][SUBCAT=PERSONAL][NUM=PL][CASE=ADE]:heillä	Clitic/Optional	;
he][POS=PRONOUN][SUBCAT=PERSONAL][NUM=PL][CASE=ALL]:heille	Clitic/Optional	;
he][POS=PRONOUN][SUBCAT=PERSONAL][NUM=PL][CASE=ELA]:heistä	Clitic/Optional	;
he][POS=PRONOUN][SUBCAT=PERSONAL][NUM=PL][CASE=ESS]:heinä	Clitic/Optional	;
he][POS=PRONOUN][SUBCAT=PERSONAL][NUM=PL][CASE=GEN]:heidän	Clitic/Optional	;
he][POS=PRONOUN][SUBCAT=PERSONAL][NUM=PL][CASE=ILL]:heihin	Clitic/Optional	;
he][POS=PRONOUN][SUBCAT=PERSONAL][NUM=PL][CASE=INE]:heissä	Clitic/Optional	;
he][POS=PRONOUN][SUBCAT=PERSONAL][NUM=PL][CASE=INS]:hein	Clitic/Optional	;
he][POS=PRONOUN][SUBCAT=PERSONAL][NUM=PL][CASE=NOM]:he	Clitic/Optional	;
he][POS=PRONOUN][SUBCAT=PERSONAL][NUM=PL][CASE=PAR]:heitä	Clitic/Optional	;
he][POS=PRONOUN][SUBCAT=PERSONAL][NUM=PL][CASE=TRA]:heiksi	Clitic/Optional	;
! The personal pronouns are among the most dialectally varied words of the
! Finnish language. The pronouns forms are one of the factors separating
! eastern dialects from the western ones. The personal pronouns of eastern
! dialects are *mie*, *sie*, (*hää*, *hiä*), *myö*, *työ*, *hyö* resp.;
! The third singular being rare in modern use. |citation-needed|
mie][POS=PRONOUN][SUBCAT=PERSONAL][NUM=SG][CASE=ABL][STYLE=DIALECTAL]:miulta	Clitic/Optional	;
mie][POS=PRONOUN][SUBCAT=PERSONAL][NUM=SG][CASE=ACC][STYLE=DIALECTAL]:miut	Clitic/Optional	;
mie][POS=PRONOUN][SUBCAT=PERSONAL][NUM=SG][CASE=ADE][STYLE=DIALECTAL]:miulla	Clitic/Optional	;
mie][POS=PRONOUN][SUBCAT=PERSONAL][NUM=SG][CASE=ALL][STYLE=DIALECTAL]:miulle	Clitic/Optional	;
mie][POS=PRONOUN][SUBCAT=PERSONAL][NUM=SG][CASE=ELA][STYLE=DIALECTAL]:miusta	Clitic/Optional	;
mie][POS=PRONOUN][SUBCAT=PERSONAL][NUM=SG][CASE=ESS][STYLE=DIALECTAL]:miuna	Clitic/Optional	;
mie][POS=PRONOUN][SUBCAT=PERSONAL][NUM=SG][CASE=GEN][STYLE=DIALECTAL]:miun	Clitic/Optional	;
mie][POS=PRONOUN][SUBCAT=PERSONAL][NUM=SG][CASE=ILL][STYLE=DIALECTAL]:minnuun	Clitic/Optional	;
mie][POS=PRONOUN][SUBCAT=PERSONAL][NUM=SG][CASE=ILL][STYLE=DIALECTAL]:miuhun	Clitic/Optional	;
mie][POS=PRONOUN][SUBCAT=PERSONAL][NUM=SG][CASE=INE][STYLE=DIALECTAL]:miussa	Clitic/Optional	;
mie][POS=PRONOUN][SUBCAT=PERSONAL][NUM=SG][CASE=NOM][STYLE=DIALECTAL]:mie	Clitic/Optional	;
mie][POS=PRONOUN][SUBCAT=PERSONAL][NUM=SG][CASE=PAR][STYLE=DIALECTAL]:minuu	Clitic/Optional	;
mie][POS=PRONOUN][SUBCAT=PERSONAL][NUM=SG][CASE=PAR][STYLE=DIALECTAL]:minnuu	Clitic/Optional	;
mie][POS=PRONOUN][SUBCAT=PERSONAL][NUM=SG][CASE=PAR][STYLE=DIALECTAL]:miua	Clitic/Optional	;
mie][POS=PRONOUN][SUBCAT=PERSONAL][NUM=SG][CASE=PAR][STYLE=DIALECTAL]:miuta	Clitic/Optional	;
mie][POS=PRONOUN][SUBCAT=PERSONAL][NUM=SG][CASE=TRA][STYLE=DIALECTAL]:miuks	Clitic/Optional	;
mie][POS=PRONOUN][SUBCAT=PERSONAL][NUM=SG][CASE=TRA][STYLE=DIALECTAL]:miuksi	Clitic/Optional	;
sie][POS=PRONOUN][SUBCAT=PERSONAL][NUM=SG][CASE=ABL][STYLE=DIALECTAL]:siulta	Clitic/Optional	;
sie][POS=PRONOUN][SUBCAT=PERSONAL][NUM=SG][CASE=ACC][STYLE=DIALECTAL]:siut	Clitic/Optional	;
sie][POS=PRONOUN][SUBCAT=PERSONAL][NUM=SG][CASE=ADE][STYLE=DIALECTAL]:siulla	Clitic/Optional	;
sie][POS=PRONOUN][SUBCAT=PERSONAL][NUM=SG][CASE=ALL][STYLE=DIALECTAL]:siulle	Clitic/Optional	;
sie][POS=PRONOUN][SUBCAT=PERSONAL][NUM=SG][CASE=ELA][STYLE=DIALECTAL]:siusta	Clitic/Optional	;
sie][POS=PRONOUN][SUBCAT=PERSONAL][NUM=SG][CASE=ESS][STYLE=DIALECTAL]:siuna	Clitic/Optional	;
sie][POS=PRONOUN][SUBCAT=PERSONAL][NUM=SG][CASE=GEN][STYLE=DIALECTAL]:siun	Clitic/Optional	;
sie][POS=PRONOUN][SUBCAT=PERSONAL][NUM=SG][CASE=ILL][STYLE=DIALECTAL]:sinnuun	Clitic/Optional	;
sie][POS=PRONOUN][SUBCAT=PERSONAL][NUM=SG][CASE=ILL][STYLE=DIALECTAL]:siuhun	Clitic/Optional	;
sie][POS=PRONOUN][SUBCAT=PERSONAL][NUM=SG][CASE=INE][STYLE=DIALECTAL]:siussa	Clitic/Optional	;
sie][POS=PRONOUN][SUBCAT=PERSONAL][NUM=SG][CASE=NOM][STYLE=DIALECTAL]:sie	Clitic/Optional	;
sie][POS=PRONOUN][SUBCAT=PERSONAL][NUM=SG][CASE=PAR][STYLE=DIALECTAL]:sinnuu	Clitic/Optional	;
sie][POS=PRONOUN][SUBCAT=PERSONAL][NUM=SG][CASE=PAR][STYLE=DIALECTAL]:sinuu	Clitic/Optional	;
sie][POS=PRONOUN][SUBCAT=PERSONAL][NUM=SG][CASE=PAR][STYLE=DIALECTAL]:siua	Clitic/Optional	;
sie][POS=PRONOUN][SUBCAT=PERSONAL][NUM=SG][CASE=PAR][STYLE=DIALECTAL]:siuta	Clitic/Optional	;
sie][POS=PRONOUN][SUBCAT=PERSONAL][NUM=SG][CASE=TRA][STYLE=DIALECTAL]:siuksi	Clitic/Optional	;
hää][POS=PRONOUN][SUBCAT=PERSONAL][NUM=SG][CASE=ABL][STYLE=DIALECTAL]:hältä	Clitic/Optional	;
hää][POS=PRONOUN][SUBCAT=PERSONAL][NUM=SG][CASE=ADE][STYLE=DIALECTAL]:hällä	Clitic/Optional	;
hää][POS=PRONOUN][SUBCAT=PERSONAL][NUM=SG][CASE=ILL][STYLE=DIALECTAL]:hännee	Clitic/Optional	;
hää][POS=PRONOUN][SUBCAT=PERSONAL][NUM=SG][CASE=ALL][STYLE=DIALECTAL]:hälle	Clitic/Optional	;
hää][POS=PRONOUN][SUBCAT=PERSONAL][NUM=SG][CASE=NOM][STYLE=DIALECTAL]:hää	Clitic/Optional	;
hiä][POS=PRONOUN][SUBCAT=PERSONAL][NUM=SG][CASE=NOM][STYLE=DIALECTAL]:hiä   Clitic/Optional ;
myö][POS=PRONOUN][SUBCAT=PERSONAL][NUM=PL][CASE=ACC][STYLE=DIALECTAL]:meiät	Clitic/Optional	;
myö][POS=PRONOUN][SUBCAT=PERSONAL][NUM=PL][CASE=GEN][STYLE=DIALECTAL]:meiän	Clitic/Optional	;
myö][POS=PRONOUN][SUBCAT=PERSONAL][NUM=PL][CASE=NOM][STYLE=DIALECTAL]:myö	Clitic/Optional	;
työ][POS=PRONOUN][SUBCAT=PERSONAL][NUM=PL][CASE=GEN][STYLE=DIALECTAL]:teiän	Clitic/Optional	;
työ][POS=PRONOUN][SUBCAT=PERSONAL][NUM=PL][CASE=ACC][STYLE=DIALECTAL]:teiät	Clitic/Optional	;
työ][POS=PRONOUN][SUBCAT=PERSONAL][NUM=PL][CASE=NOM][STYLE=DIALECTAL]:työ	Clitic/Optional	;
hyö][POS=PRONOUN][SUBCAT=PERSONAL][NUM=PL][CASE=GEN][STYLE=DIALECTAL]:heiän	Clitic/Optional	;
hyö][POS=PRONOUN][SUBCAT=PERSONAL][NUM=PL][CASE=ACC][STYLE=DIALECTAL]:heiät	Clitic/Optional	;
hyö][POS=PRONOUN][SUBCAT=PERSONAL][NUM=PL][CASE=NOM][STYLE=DIALECTAL]:hyö	Clitic/Optional	;
! In the western dialects the pronouns are *mää*, *sää* for first and second
! singular, and more variedly *meitti*, *teitti*, *heitti* for plurals.
mää][POS=PRONOUN][SUBCAT=PERSONAL][NUM=SG][CASE=NOM][STYLE=DIALECTAL]:mää	Clitic/Optional	;
sää][POS=PRONOUN][SUBCAT=PERSONAL][NUM=SG][CASE=NOM][STYLE=DIALECTAL]:sää	Clitic/Optional	;
meitti][POS=PRONOUN][SUBCAT=PERSONAL][NUM=PL][CASE=ABL][STYLE=DIALECTAL]:meittiltä  Clitic/Optional ;
meitti][POS=PRONOUN][SUBCAT=PERSONAL][NUM=PL][CASE=ADE][STYLE=DIALECTAL]:meittillä  Clitic/Optional ;
meitti][POS=PRONOUN][SUBCAT=PERSONAL][NUM=PL][CASE=ALL][STYLE=DIALECTAL]:meittille  Clitic/Optional ;
meitti][POS=PRONOUN][SUBCAT=PERSONAL][NUM=PL][CASE=ELA][STYLE=DIALECTAL]:meittissä  Clitic/Optional ;
meitti][POS=PRONOUN][SUBCAT=PERSONAL][NUM=PL][CASE=ESS][STYLE=DIALECTAL]:meittinä  Clitic/Optional ;
meitti][POS=PRONOUN][SUBCAT=PERSONAL][NUM=PL][CASE=GEN][STYLE=DIALECTAL]:meittin  Clitic/Optional ;
meitti][POS=PRONOUN][SUBCAT=PERSONAL][NUM=PL][CASE=ILL][STYLE=DIALECTAL]:meittiin  Clitic/Optional ;
meitti][POS=PRONOUN][SUBCAT=PERSONAL][NUM=PL][CASE=PAR][STYLE=DIALECTAL]:meittiä  Clitic/Optional ;
meitti][POS=PRONOUN][SUBCAT=PERSONAL][NUM=PL][CASE=INE][STYLE=DIALECTAL]:meittissä  Clitic/Optional ;
meitti][POS=PRONOUN][SUBCAT=PERSONAL][NUM=PL][CASE=NOM][STYLE=DIALECTAL]:meitti  Clitic/Optional ;
teitti][POS=PRONOUN][SUBCAT=PERSONAL][NUM=PL][CASE=ABL][STYLE=DIALECTAL]:teittiltä  Clitic/Optional ;
teitti][POS=PRONOUN][SUBCAT=PERSONAL][NUM=PL][CASE=ADE][STYLE=DIALECTAL]:teittillä  Clitic/Optional ;
teitti][POS=PRONOUN][SUBCAT=PERSONAL][NUM=PL][CASE=ALL][STYLE=DIALECTAL]:teittille  Clitic/Optional ;
teitti][POS=PRONOUN][SUBCAT=PERSONAL][NUM=PL][CASE=ELA][STYLE=DIALECTAL]:teittissä  Clitic/Optional ;
teitti][POS=PRONOUN][SUBCAT=PERSONAL][NUM=PL][CASE=ESS][STYLE=DIALECTAL]:teittinä  Clitic/Optional ;
teitti][POS=PRONOUN][SUBCAT=PERSONAL][NUM=PL][CASE=GEN][STYLE=DIALECTAL]:teittin  Clitic/Optional ;
teitti][POS=PRONOUN][SUBCAT=PERSONAL][NUM=PL][CASE=ILL][STYLE=DIALECTAL]:teittiin  Clitic/Optional ;
teitti][POS=PRONOUN][SUBCAT=PERSONAL][NUM=PL][CASE=PAR][STYLE=DIALECTAL]:teittiä  Clitic/Optional ;
teitti][POS=PRONOUN][SUBCAT=PERSONAL][NUM=PL][CASE=INE][STYLE=DIALECTAL]:teittissä  Clitic/Optional ;
teitti][POS=PRONOUN][SUBCAT=PERSONAL][NUM=PL][CASE=NOM][STYLE=DIALECTAL]:teitti  Clitic/Optional ;
heitti][POS=PRONOUN][SUBCAT=PERSONAL][NUM=PL][CASE=ABL][STYLE=DIALECTAL]:heittiltä  Clitic/Optional ;
heitti][POS=PRONOUN][SUBCAT=PERSONAL][NUM=PL][CASE=ADE][STYLE=DIALECTAL]:heittillä  Clitic/Optional ;
heitti][POS=PRONOUN][SUBCAT=PERSONAL][NUM=PL][CASE=ALL][STYLE=DIALECTAL]:heittille  Clitic/Optional ;
heitti][POS=PRONOUN][SUBCAT=PERSONAL][NUM=PL][CASE=ELA][STYLE=DIALECTAL]:heittissä  Clitic/Optional ;
heitti][POS=PRONOUN][SUBCAT=PERSONAL][NUM=PL][CASE=ESS][STYLE=DIALECTAL]:heittinä  Clitic/Optional ;
heitti][POS=PRONOUN][SUBCAT=PERSONAL][NUM=PL][CASE=GEN][STYLE=DIALECTAL]:heittin  Clitic/Optional ;
heitti][POS=PRONOUN][SUBCAT=PERSONAL][NUM=PL][CASE=ILL][STYLE=DIALECTAL]:heittiin  Clitic/Optional ;
heitti][POS=PRONOUN][SUBCAT=PERSONAL][NUM=PL][CASE=PAR][STYLE=DIALECTAL]:heittiä  Clitic/Optional ;
heitti][POS=PRONOUN][SUBCAT=PERSONAL][NUM=PL][CASE=INE][STYLE=DIALECTAL]:heittissä  Clitic/Optional ;
heitti][POS=PRONOUN][SUBCAT=PERSONAL][NUM=PL][CASE=NOM][STYLE=DIALECTAL]:heitti  Clitic/Optional ;
! In standard spoken Finnish, and in many cases even in written form, the
! words *mä* and *sä* are more common and preferred to longer *minä* and *sinä*
! for first and second singular respectively. In practice the distinction is
! much like between Estonian corresponding pronouns, but official norm still
! recommends only the long forms.
! For third singular the nominative form is *hän* as in standard written 
! language, however the inflection is without intervening *-ne-* part.
mä][POS=PRONOUN][SUBCAT=PERSONAL][NUM=SG][CASE=ABL][STYLE=NONSTANDARD]:multa	Clitic/Optional	;
mä][POS=PRONOUN][SUBCAT=PERSONAL][NUM=SG][CASE=ACC][STYLE=NONSTANDARD]:mut	Clitic/Optional	;
mä][POS=PRONOUN][SUBCAT=PERSONAL][NUM=SG][CASE=ADE][STYLE=NONSTANDARD]:mulla	Clitic/Optional	;
mä][POS=PRONOUN][SUBCAT=PERSONAL][NUM=SG][CASE=ALL][STYLE=NONSTANDARD]:mulle	Clitic/Optional	;
mä][POS=PRONOUN][SUBCAT=PERSONAL][NUM=SG][CASE=ELA][STYLE=NONSTANDARD]:musta	Clitic/Optional	;
mä][POS=PRONOUN][SUBCAT=PERSONAL][NUM=SG][CASE=ESS][STYLE=NONSTANDARD]:muna	Clitic/Optional	;
mä][POS=PRONOUN][SUBCAT=PERSONAL][NUM=SG][CASE=GEN][STYLE=NONSTANDARD]:mun	Clitic/Optional	;
mä][POS=PRONOUN][SUBCAT=PERSONAL][NUM=SG][CASE=ILL][STYLE=NONSTANDARD]:muhun	Clitic/Optional	;
mä][POS=PRONOUN][SUBCAT=PERSONAL][NUM=SG][CASE=INE][STYLE=NONSTANDARD]:mussa	Clitic/Optional	;
mä][POS=PRONOUN][SUBCAT=PERSONAL][NUM=SG][CASE=NOM][STYLE=NONSTANDARD]:mä	Clitic/Optional	;
mä][POS=PRONOUN][SUBCAT=PERSONAL][NUM=SG][CASE=PAR][STYLE=NONSTANDARD]:mua	Clitic/Optional	;
mä][POS=PRONOUN][SUBCAT=PERSONAL][NUM=SG][CASE=TRA][STYLE=NONSTANDARD]:muksi	Clitic/Optional	;
sä][POS=PRONOUN][SUBCAT=PERSONAL][NUM=SG][CASE=ABL][STYLE=NONSTANDARD]:sulta	Clitic/Optional	;
sä][POS=PRONOUN][SUBCAT=PERSONAL][NUM=SG][CASE=ACC][STYLE=NONSTANDARD]:sut	Clitic/Optional	;
sä][POS=PRONOUN][SUBCAT=PERSONAL][NUM=SG][CASE=ADE][STYLE=NONSTANDARD]:sulla	Clitic/Optional	;
sä][POS=PRONOUN][SUBCAT=PERSONAL][NUM=SG][CASE=ALL][STYLE=NONSTANDARD]:sulle	Clitic/Optional	;
sä][POS=PRONOUN][SUBCAT=PERSONAL][NUM=SG][CASE=ELA][STYLE=NONSTANDARD]:susta	Clitic/Optional	;
sä][POS=PRONOUN][SUBCAT=PERSONAL][NUM=SG][CASE=ESS][STYLE=NONSTANDARD]:suna	Clitic/Optional	;
sä][POS=PRONOUN][SUBCAT=PERSONAL][NUM=SG][CASE=GEN][STYLE=NONSTANDARD]:sun	Clitic/Optional	;
sä][POS=PRONOUN][SUBCAT=PERSONAL][NUM=SG][CASE=ILL][STYLE=NONSTANDARD]:suhun	Clitic/Optional	;
sä][POS=PRONOUN][SUBCAT=PERSONAL][NUM=SG][CASE=INE][STYLE=NONSTANDARD]:sussa	Clitic/Optional	;
sä][POS=PRONOUN][SUBCAT=PERSONAL][NUM=SG][CASE=NOM][STYLE=NONSTANDARD]:sä	Clitic/Optional	;
sä][POS=PRONOUN][SUBCAT=PERSONAL][NUM=SG][CASE=PAR][STYLE=NONSTANDARD]:sua	Clitic/Optional	;
sä][POS=PRONOUN][SUBCAT=PERSONAL][NUM=SG][CASE=TRA][STYLE=NONSTANDARD]:suksi	Clitic/Optional	;
! In old literary Finnish and poetic language the forms *ma* and *sa* are
! still used.
ma][POS=PRONOUN][SUBCAT=PERSONAL][NUM=SG][CASE=NOM][STYLE=ARCHAIC]:ma	Clitic/Optional	;
sa][POS=PRONOUN][SUBCAT=PERSONAL][NUM=SG][CASE=NOM][STYLE=ARCHAIC]:sa	Clitic/Optional	;

LEXICON DemonstrativePronouns
! There are six demonstrative pronouns for six non-personal references. In
! standard written Finnish these are *tämä* (this), *tuo* (that), *se* (it),
! *nämä* (these), *nuo* (those), *ne* (those).
! |VISK 101|
tämä][POS=PRONOUN][SUBCAT=DEMONSTR][NUM=SG][CASE=ABE]:tättä	Clitic/Optional	;
tämä][POS=PRONOUN][SUBCAT=DEMONSTR][NUM=SG][CASE=ABL]:tältä	Clitic/Optional	;
tämä][POS=PRONOUN][SUBCAT=DEMONSTR][NUM=SG][CASE=ADE]:tällä	Clitic/Optional	;
tämä][POS=PRONOUN][SUBCAT=DEMONSTR][NUM=SG][CASE=ALL]:tälle	Clitic/Optional	;
tämä][POS=PRONOUN][SUBCAT=DEMONSTR][NUM=SG][CASE=CMT]:täne	Clitic/Optional	;
tämä][POS=PRONOUN][SUBCAT=DEMONSTR][NUM=SG][CASE=ELA]:tästä	Clitic/Optional	;
tämä][POS=PRONOUN][SUBCAT=DEMONSTR][NUM=SG][CASE=ESS]:tänä	Clitic/Optional	;
tämä][POS=PRONOUN][SUBCAT=DEMONSTR][NUM=SG][CASE=GEN]:tämän	Clitic/Optional	;
tämä][POS=PRONOUN][SUBCAT=DEMONSTR][NUM=SG][CASE=ILL]:tähän	Clitic/Optional	;
tämä][POS=PRONOUN][SUBCAT=DEMONSTR][NUM=SG][CASE=INE]:tässä	Clitic/Optional	;
tämä][POS=PRONOUN][SUBCAT=DEMONSTR][NUM=SG][CASE=INS]:tämän	Clitic/Optional	;
tämä][POS=PRONOUN][SUBCAT=DEMONSTR][NUM=SG][CASE=NOM]:tämä	Clitic/Optional	;
tämä][POS=PRONOUN][SUBCAT=DEMONSTR][NUM=SG][CASE=PAR]:tätä	Clitic/Optional	;
tämä][POS=PRONOUN][SUBCAT=DEMONSTR][NUM=SG][CASE=TRA]:täksi	Clitic/Optional	;
tuo][POS=PRONOUN][SUBCAT=DEMONSTR][NUM=SG][CASE=ABE]:tuotta	Clitic/Optional	;
tuo][POS=PRONOUN][SUBCAT=DEMONSTR][NUM=SG][CASE=ABL]:tuolta	Clitic/Optional	;
tuo][POS=PRONOUN][SUBCAT=DEMONSTR][NUM=SG][CASE=ADE]:tuolla	Clitic/Optional	;
tuo][POS=PRONOUN][SUBCAT=DEMONSTR][NUM=SG][CASE=ALL]:tuolle	Clitic/Optional	;
tuo][POS=PRONOUN][SUBCAT=DEMONSTR][NUM=SG][CASE=CMT]:tuone	Clitic/Optional	;
tuo][POS=PRONOUN][SUBCAT=DEMONSTR][NUM=SG][CASE=ELA]:tuosta	Clitic/Optional	;
tuo][POS=PRONOUN][SUBCAT=DEMONSTR][NUM=SG][CASE=ESS]:tuona	Clitic/Optional	;
tuo][POS=PRONOUN][SUBCAT=DEMONSTR][NUM=SG][CASE=GEN]:tuon	Clitic/Optional	;
tuo][POS=PRONOUN][SUBCAT=DEMONSTR][NUM=SG][CASE=ILL]:tuohon	Clitic/Optional	;
tuo][POS=PRONOUN][SUBCAT=DEMONSTR][NUM=SG][CASE=INE]:tuossa	Clitic/Optional	;
tuo][POS=PRONOUN][SUBCAT=DEMONSTR][NUM=SG][CASE=INS]:tuon	Clitic/Optional	;
tuo][POS=PRONOUN][SUBCAT=DEMONSTR][NUM=SG][CASE=NOM]:tuo	Clitic/Optional	;
tuo][POS=PRONOUN][SUBCAT=DEMONSTR][NUM=SG][CASE=PAR]:tuota	Clitic/Optional	;
tuo][POS=PRONOUN][SUBCAT=DEMONSTR][NUM=SG][CASE=TRA]:tuoksi	Clitic/Optional	;
se][POS=PRONOUN][SUBCAT=DEMONSTR][NUM=SG][CASE=ABE]:sittä	Clitic/Optional	;
se][POS=PRONOUN][SUBCAT=DEMONSTR][NUM=SG][CASE=ABL][STYLE=NONSTANDARD]:sielt	Clitic/Optional	;
se][POS=PRONOUN][SUBCAT=DEMONSTR][NUM=SG][CASE=ABL]:sieltä	Clitic/Optional	;
se][POS=PRONOUN][SUBCAT=DEMONSTR][NUM=SG][CASE=ABL]:siltä	Clitic/Optional	;
se][POS=PRONOUN][SUBCAT=DEMONSTR][NUM=SG][CASE=ADE][STYLE=NONSTANDARD]:siel	Clitic/Optional	;
se][POS=PRONOUN][SUBCAT=DEMONSTR][NUM=SG][CASE=ADE]:siellä	Clitic/Optional	;
se][POS=PRONOUN][SUBCAT=DEMONSTR][NUM=SG][CASE=ADE]:sillä	Clitic/Optional	;
se][POS=PRONOUN][SUBCAT=DEMONSTR][NUM=SG][CASE=ALL]:sille	Clitic/Optional	;
se][POS=PRONOUN][SUBCAT=DEMONSTR][NUM=SG][CASE=CMT]:sine	Clitic/Optional	;
se][POS=PRONOUN][SUBCAT=DEMONSTR][NUM=SG][CASE=ELA][STYLE=SUBSTANDARD]:siit	Clitic/Optional	;
se][POS=PRONOUN][SUBCAT=DEMONSTR][NUM=SG][CASE=ELA]:siitä	Clitic/Optional	;
se][POS=PRONOUN][SUBCAT=DEMONSTR][NUM=SG][CASE=ESS]:sinä	Clitic/Optional	;
se][POS=PRONOUN][SUBCAT=DEMONSTR][NUM=SG][CASE=GEN]:sen	Clitic/Optional	;
se][POS=PRONOUN][SUBCAT=DEMONSTR][NUM=SG][CASE=ILL]:siihen	Clitic/Optional	;
se][POS=PRONOUN][SUBCAT=DEMONSTR][NUM=SG][CASE=INE][STYLE=SUBSTANDARD]:siin	Clitic/Optional	;
se][POS=PRONOUN][SUBCAT=DEMONSTR][NUM=SG][CASE=INE][STYLE=NONSTANDARD]:siin	Clitic/Optional	;
se][POS=PRONOUN][SUBCAT=DEMONSTR][NUM=SG][CASE=INE]:siinä	Clitic/Optional	;
se][POS=PRONOUN][SUBCAT=DEMONSTR][NUM=SG][CASE=INS]:sen	Clitic/Optional	;
se][POS=PRONOUN][SUBCAT=DEMONSTR][NUM=SG][CASE=NOM]:se	Clitic/Optional	;
se][POS=PRONOUN][SUBCAT=DEMONSTR][NUM=SG][CASE=PAR]:sitä	Clitic/Optional	;
se][POS=PRONOUN][SUBCAT=DEMONSTR][NUM=SG][CASE=TRA]:siksi	Clitic/Optional	;
nämä][POS=PRONOUN][SUBCAT=DEMONSTR][NUM=PL][CASE=PAR]:näitä	Clitic/Optional	;
nämä][POS=PRONOUN][SUBCAT=DEMONSTR][NUM=PL][CASE=TRA]:näiksi	Clitic/Optional	;
nämä][POS=PRONOUN][SUBCAT=DEMONSTR][NUM=PL][CASE=ABE]:näittä	Clitic/Optional	;
nämä][POS=PRONOUN][SUBCAT=DEMONSTR][NUM=PL][CASE=ABL]:näiltä	Clitic/Optional	;
nämä][POS=PRONOUN][SUBCAT=DEMONSTR][NUM=PL][CASE=ADE]:näillä	Clitic/Optional	;
nämä][POS=PRONOUN][SUBCAT=DEMONSTR][NUM=PL][CASE=ALL]:näille	Clitic/Optional	;
nämä][POS=PRONOUN][SUBCAT=DEMONSTR][NUM=PL][CASE=CMT]:näine	Clitic/Optional	;
nämä][POS=PRONOUN][SUBCAT=DEMONSTR][NUM=PL][CASE=ELA]:näistä	Clitic/Optional	;
nämä][POS=PRONOUN][SUBCAT=DEMONSTR][NUM=PL][CASE=ESS]:näinä	Clitic/Optional	;
nämä][POS=PRONOUN][SUBCAT=DEMONSTR][NUM=PL][CASE=GEN]:näitten	Clitic/Optional	;
nämä][POS=PRONOUN][SUBCAT=DEMONSTR][NUM=PL][CASE=GEN]:näiden	Clitic/Optional	;
nämä][POS=PRONOUN][SUBCAT=DEMONSTR][NUM=PL][CASE=ILL]:näihin	Clitic/Optional	;
nämä][POS=PRONOUN][SUBCAT=DEMONSTR][NUM=PL][CASE=INE]:näissä	Clitic/Optional	;
nämä][POS=PRONOUN][SUBCAT=DEMONSTR][NUM=PL][CASE=INS]:näin	Clitic/Optional	;
nämä][POS=PRONOUN][SUBCAT=DEMONSTR][NUM=PL][CASE=NOM]:nämä	Clitic/Optional	;
nuo][POS=PRONOUN][SUBCAT=DEMONSTR][NUM=PL][CASE=ABE]:noitta	Clitic/Optional	;
nuo][POS=PRONOUN][SUBCAT=DEMONSTR][NUM=PL][CASE=ABL]:noilta	Clitic/Optional	;
nuo][POS=PRONOUN][SUBCAT=DEMONSTR][NUM=PL][CASE=ADE]:noilla	Clitic/Optional	;
nuo][POS=PRONOUN][SUBCAT=DEMONSTR][NUM=PL][CASE=ALL]:noille	Clitic/Optional	;
nuo][POS=PRONOUN][SUBCAT=DEMONSTR][NUM=PL][CASE=CMT]:noine	Clitic/Optional	;
nuo][POS=PRONOUN][SUBCAT=DEMONSTR][NUM=PL][CASE=ELA]:noista	Clitic/Optional	;
nuo][POS=PRONOUN][SUBCAT=DEMONSTR][NUM=PL][CASE=ESS]:noina	Clitic/Optional	;
nuo][POS=PRONOUN][SUBCAT=DEMONSTR][NUM=PL][CASE=GEN]:noitten	Clitic/Optional	;
nuo][POS=PRONOUN][SUBCAT=DEMONSTR][NUM=PL][CASE=GEN]:noiden	Clitic/Optional	;
nuo][POS=PRONOUN][SUBCAT=DEMONSTR][NUM=PL][CASE=ILL]:noihin	Clitic/Optional	;
nuo][POS=PRONOUN][SUBCAT=DEMONSTR][NUM=PL][CASE=INE]:noissa	Clitic/Optional	;
nuo][POS=PRONOUN][SUBCAT=DEMONSTR][NUM=PL][CASE=INS]:noin	Clitic/Optional	;
nuo][POS=PRONOUN][SUBCAT=DEMONSTR][NUM=PL][CASE=NOM]:nuo	Clitic/Optional	;
nuo][POS=PRONOUN][SUBCAT=DEMONSTR][NUM=PL][CASE=PAR]:noita	Clitic/Optional	;
nuo][POS=PRONOUN][SUBCAT=DEMONSTR][NUM=PL][CASE=TRA]:noiksi	Clitic/Optional	;
ne][POS=PRONOUN][SUBCAT=DEMONSTR][NUM=PL][CASE=ABE]:niittä	Clitic/Optional	;
ne][POS=PRONOUN][SUBCAT=DEMONSTR][NUM=PL][CASE=ABL][STYLE=NONSTANDARD]:niilt	Clitic/Optional	;
ne][POS=PRONOUN][SUBCAT=DEMONSTR][NUM=PL][CASE=ABL]:niiltä	Clitic/Optional	;
ne][POS=PRONOUN][SUBCAT=DEMONSTR][NUM=PL][CASE=ADE][STYLE=NONSTANDARD]:niil	Clitic/Optional	;
ne][POS=PRONOUN][SUBCAT=DEMONSTR][NUM=PL][CASE=ADE]:niillä	Clitic/Optional	;
ne][POS=PRONOUN][SUBCAT=DEMONSTR][NUM=PL][CASE=ALL]:niille	Clitic/Optional	;
ne][POS=PRONOUN][SUBCAT=DEMONSTR][NUM=PL][CASE=CMT]:niine	Clitic/Optional	;
ne][POS=PRONOUN][SUBCAT=DEMONSTR][NUM=PL][CASE=ELA]:niistä	Clitic/Optional	;
ne][POS=PRONOUN][SUBCAT=DEMONSTR][NUM=PL][CASE=ESS]:niinä	Clitic/Optional	;
ne][POS=PRONOUN][SUBCAT=DEMONSTR][NUM=PL][CASE=GEN]:niiden	Clitic/Optional	;
ne][POS=PRONOUN][SUBCAT=DEMONSTR][NUM=PL][CASE=ILL]:niihin	Clitic/Optional	;
ne][POS=PRONOUN][SUBCAT=DEMONSTR][NUM=PL][CASE=INE]:niissä	Clitic/Optional	;
ne][POS=PRONOUN][SUBCAT=DEMONSTR][NUM=PL][CASE=INS]:niin	Clitic/Optional	;
ne][POS=PRONOUN][SUBCAT=DEMONSTR][NUM=PL][CASE=NOM]:ne	Clitic/Optional	;
ne][POS=PRONOUN][SUBCAT=DEMONSTR][NUM=PL][CASE=PAR]:niitä	Clitic/Optional	;
ne][POS=PRONOUN][SUBCAT=DEMONSTR][NUM=PL][CASE=TRA]:niiksi	Clitic/Optional	;
! In standard spoken Finnish the demonstrative pronouns are commonly
! *tää*, *toi*, *nää*, *noi* instead of *tämä*, *tuo*, *nämä*, *nuo*.
tää][POS=PRONOUN][SUBCAT=DEMONSTR][NUM=SG][CASE=GEN]:tän	Clitic/Optional	;
tää][POS=PRONOUN][SUBCAT=DEMONSTR][NUM=SG][CASE=NOM]:tää	Clitic/Optional	;
toi][POS=PRONOUN][SUBCAT=DEMONSTR][NUM=SG][CASE=ABL]:tolta	Clitic/Optional	;
toi][POS=PRONOUN][SUBCAT=DEMONSTR][NUM=SG][CASE=ADE]:tolla	Clitic/Optional	;
toi][POS=PRONOUN][SUBCAT=DEMONSTR][NUM=SG][CASE=ALL]:tolle	Clitic/Optional	;
toi][POS=PRONOUN][SUBCAT=DEMONSTR][NUM=SG][CASE=ELA]:tosta	Clitic/Optional	;
toi][POS=PRONOUN][SUBCAT=DEMONSTR][NUM=SG][CASE=ESS]:tona	Clitic/Optional	;
toi][POS=PRONOUN][SUBCAT=DEMONSTR][NUM=SG][CASE=GEN]:ton	Clitic/Optional	;
toi][POS=PRONOUN][SUBCAT=DEMONSTR][NUM=SG][CASE=ILL]:tohon	Clitic/Optional	;
toi][POS=PRONOUN][SUBCAT=DEMONSTR][NUM=SG][CASE=INE]:tossa	Clitic/Optional	;
toi][POS=PRONOUN][SUBCAT=DEMONSTR][NUM=SG][CASE=NOM]:toi	Clitic/Optional	;
toi][POS=PRONOUN][SUBCAT=DEMONSTR][NUM=SG][CASE=PAR]:tota	Clitic/Optional	;
toi][POS=PRONOUN][SUBCAT=DEMONSTR][NUM=SG][CASE=TRA]:toksi	Clitic/Optional	;
nää][POS=PRONOUN][SUBCAT=DEMONSTR][NUM=PL][CASE=NOM]:nää	Clitic/Optional	;
noi][POS=PRONOUN][SUBCAT=DEMONSTR][NUM=PL][CASE=NOM]:noi	Clitic/Optional	;

LEXICON InterrogativePronouns
! Interrogative pronouns are used in question clauses. The basic interrogatives
! in standard written Finnish are *kuka* (who), *mikä* (what), *kumpi* (which);
! *millainen* (what kind of), *kuinka* (how), *miksi* (what for). |VISK 734|
kuka][POS=PRONOUN][SUBCAT=INTERROG][NUM=PL][CASE=ABE]:keittä	Clitic/Optional	;
kuka][POS=PRONOUN][SUBCAT=INTERROG][NUM=PL][CASE=ABE]:keittäkäs	Clitic/Optional	;
kuka][POS=PRONOUN][SUBCAT=INTERROG][NUM=PL][CASE=ABL]:keiltä	Clitic/Optional	;
kuka][POS=PRONOUN][SUBCAT=INTERROG][NUM=PL][CASE=ABL]:keiltäkäs	Clitic/Optional	;
kuka][POS=PRONOUN][SUBCAT=INTERROG][NUM=PL][CASE=ACC]:ketkä	Clitic/Optional	;
kuka][POS=PRONOUN][SUBCAT=INTERROG][NUM=PL][CASE=ACC]:ketkäs	Clitic/Optional	;
kuka][POS=PRONOUN][SUBCAT=INTERROG][NUM=PL][CASE=ADE]:keillä	Clitic/Optional	;
kuka][POS=PRONOUN][SUBCAT=INTERROG][NUM=PL][CASE=ADE]:keilläkäs	Clitic/Optional	;
kuka][POS=PRONOUN][SUBCAT=INTERROG][NUM=PL][CASE=ALL]:keille	Clitic/Optional	;
kuka][POS=PRONOUN][SUBCAT=INTERROG][NUM=PL][CASE=ALL]:keillekä	Clitic/Optional	;
kuka][POS=PRONOUN][SUBCAT=INTERROG][NUM=PL][CASE=ALL]:keillekäs	Clitic/Optional	;
kuka][POS=PRONOUN][SUBCAT=INTERROG][NUM=PL][CASE=CMT]:keine	Clitic/Optional	;
kuka][POS=PRONOUN][SUBCAT=INTERROG][NUM=PL][CASE=CMT]:keinekä	Clitic/Optional	;
kuka][POS=PRONOUN][SUBCAT=INTERROG][NUM=PL][CASE=CMT]:keinekäs	Clitic/Optional	;
kuka][POS=PRONOUN][SUBCAT=INTERROG][NUM=PL][CASE=ELA]:keistä	Clitic/Optional	;
kuka][POS=PRONOUN][SUBCAT=INTERROG][NUM=PL][CASE=ELA]:keistäkäs	Clitic/Optional	;
kuka][POS=PRONOUN][SUBCAT=INTERROG][NUM=PL][CASE=ESS]:keinä	Clitic/Optional	;
kuka][POS=PRONOUN][SUBCAT=INTERROG][NUM=PL][CASE=ESS]:keinäkäs	Clitic/Optional	;
kuka][POS=PRONOUN][SUBCAT=INTERROG][NUM=PL][CASE=GEN]:keiden	Clitic/Optional	;
kuka][POS=PRONOUN][SUBCAT=INTERROG][NUM=PL][CASE=GEN]:keidenkä	Clitic/Optional	;
kuka][POS=PRONOUN][SUBCAT=INTERROG][NUM=PL][CASE=GEN]:keidenkäs	Clitic/Optional	;
kuka][POS=PRONOUN][SUBCAT=INTERROG][NUM=PL][CASE=ILL]:keihin	Clitic/Optional	;
kuka][POS=PRONOUN][SUBCAT=INTERROG][NUM=PL][CASE=ILL]:keihinkä	Clitic/Optional	;
kuka][POS=PRONOUN][SUBCAT=INTERROG][NUM=PL][CASE=ILL]:keihinkäs	Clitic/Optional	;
kuka][POS=PRONOUN][SUBCAT=INTERROG][NUM=PL][CASE=INE]:keissä	Clitic/Optional	;
kuka][POS=PRONOUN][SUBCAT=INTERROG][NUM=PL][CASE=INE]:keissäkäs	Clitic/Optional	;
kuka][POS=PRONOUN][SUBCAT=INTERROG][NUM=PL][CASE=INS]:kein	Clitic/Optional	;
kuka][POS=PRONOUN][SUBCAT=INTERROG][NUM=PL][CASE=INS]:keinkä	Clitic/Optional	;
kuka][POS=PRONOUN][SUBCAT=INTERROG][NUM=PL][CASE=INS]:keinkäis	Clitic/Optional	;
kuka][POS=PRONOUN][SUBCAT=INTERROG][NUM=PL][CASE=NOM]:ketkä	Clitic/Optional	;
kuka][POS=PRONOUN][SUBCAT=INTERROG][NUM=PL][CASE=NOM]:ketkäs	Clitic/Optional	;
kuka][POS=PRONOUN][SUBCAT=INTERROG][NUM=PL][CASE=PAR]:keitä	Clitic/Optional	;
kuka][POS=PRONOUN][SUBCAT=INTERROG][NUM=PL][CASE=PAR]:keitäkäs	Clitic/Optional	;
kuka][POS=PRONOUN][SUBCAT=INTERROG][NUM=PL][CASE=TRA]:keiksi	Clitic/Optional	;
kuka][POS=PRONOUN][SUBCAT=INTERROG][NUM=PL][CASE=TRA]:keiksikä	Clitic/Optional	;
kuka][POS=PRONOUN][SUBCAT=INTERROG][NUM=PL][CASE=TRA]:keiksikäs	Clitic/Optional	;
kuka][POS=PRONOUN][SUBCAT=INTERROG][NUM=SG][CASE=ABE]:kenettä	Clitic/Optional	;
kuka][POS=PRONOUN][SUBCAT=INTERROG][NUM=SG][CASE=ABE]:kenettäkäs	Clitic/Optional	;
kuka][POS=PRONOUN][SUBCAT=INTERROG][NUM=SG][CASE=ABL]:kulta	Clitic/Optional	;
kuka][POS=PRONOUN][SUBCAT=INTERROG][NUM=SG][CASE=ABL]:keneltä	Clitic/Optional	;
kuka][POS=PRONOUN][SUBCAT=INTERROG][NUM=SG][CASE=ABL]:keneltäkäs	Clitic/Optional	;
kuka][POS=PRONOUN][SUBCAT=INTERROG][NUM=SG][CASE=ACC]:kenet	Clitic/Optional	;
kuka][POS=PRONOUN][SUBCAT=INTERROG][NUM=SG][CASE=ACC]:kenetkä	Clitic/Optional	;
kuka][POS=PRONOUN][SUBCAT=INTERROG][NUM=SG][CASE=ACC]:kenetkäs	Clitic/Optional	;
kuka][POS=PRONOUN][SUBCAT=INTERROG][NUM=SG][CASE=ADE]:kenellä	Clitic/Optional	;
kuka][POS=PRONOUN][SUBCAT=INTERROG][NUM=SG][CASE=ADE]:kulla	Clitic/Optional	;
kuka][POS=PRONOUN][SUBCAT=INTERROG][NUM=SG][CASE=ADE]:kenelläkäs	Clitic/Optional	;
kuka][POS=PRONOUN][SUBCAT=INTERROG][NUM=SG][CASE=ALL]:kenelle	Clitic/Optional	;
kuka][POS=PRONOUN][SUBCAT=INTERROG][NUM=SG][CASE=ALL]:kulle	Clitic/Optional	;
kuka][POS=PRONOUN][SUBCAT=INTERROG][NUM=SG][CASE=ALL]:kenellekä	Clitic/Optional	;
kuka][POS=PRONOUN][SUBCAT=INTERROG][NUM=SG][CASE=ALL]:kenellekäs	Clitic/Optional	;
kuka][POS=PRONOUN][SUBCAT=INTERROG][NUM=SG][CASE=CMT]:kene	Clitic/Optional	;
kuka][POS=PRONOUN][SUBCAT=INTERROG][NUM=SG][CASE=CMT]:kenekä	Clitic/Optional	;
kuka][POS=PRONOUN][SUBCAT=INTERROG][NUM=SG][CASE=ELA]:kenestä	Clitic/Optional	;
kuka][POS=PRONOUN][SUBCAT=INTERROG][NUM=SG][CASE=ELA]:kusta	Clitic/Optional	;
kuka][POS=PRONOUN][SUBCAT=INTERROG][NUM=SG][CASE=ELA]:kenestäkäs	Clitic/Optional	;
kuka][POS=PRONOUN][SUBCAT=INTERROG][NUM=SG][CASE=ESS]:kenenä	Clitic/Optional	;
kuka][POS=PRONOUN][SUBCAT=INTERROG][NUM=SG][CASE=ESS]:kenenäkäs	Clitic/Optional	;
kuka][POS=PRONOUN][SUBCAT=INTERROG][NUM=SG][CASE=GEN]:kenen	Clitic/Optional	;
kuka][POS=PRONOUN][SUBCAT=INTERROG][NUM=SG][CASE=GEN]:kenenkä	Clitic/Optional	;
kuka][POS=PRONOUN][SUBCAT=INTERROG][NUM=SG][CASE=GEN]:kenenkäs	Clitic/Optional	;
kuka][POS=PRONOUN][SUBCAT=INTERROG][NUM=SG][CASE=ILL]:kehen	Clitic/Optional	;
kuka][POS=PRONOUN][SUBCAT=INTERROG][NUM=SG][CASE=ILL]:kuhun	Clitic/Optional	;
kuka][POS=PRONOUN][SUBCAT=INTERROG][NUM=SG][CASE=ILL]:keneen	Clitic/Optional	;
kuka][POS=PRONOUN][SUBCAT=INTERROG][NUM=SG][CASE=ILL]:keneenkä	Clitic/Optional	;
kuka][POS=PRONOUN][SUBCAT=INTERROG][NUM=SG][CASE=ILL]:keneenkäs	Clitic/Optional	;
kuka][POS=PRONOUN][SUBCAT=INTERROG][NUM=SG][CASE=INE]:kenessä	Clitic/Optional	;
kuka][POS=PRONOUN][SUBCAT=INTERROG][NUM=SG][CASE=INE]:kenessäkäs	Clitic/Optional	;
kuka][POS=PRONOUN][SUBCAT=INTERROG][NUM=SG][CASE=INS]:kenen	Clitic/Optional	;
kuka][POS=PRONOUN][SUBCAT=INTERROG][NUM=SG][CASE=NOM]:kuka	Clitic/Optional	;
kuka][POS=PRONOUN][SUBCAT=INTERROG][NUM=SG][CASE=PAR]:ketä	Clitic/Optional	;
kuka][POS=PRONOUN][SUBCAT=INTERROG][NUM=SG][CASE=PAR]:kuta	Clitic/Optional	;
kuka][POS=PRONOUN][SUBCAT=INTERROG][NUM=SG][CASE=TRA]:keneksi	Clitic/Optional	;
mikä][POS=PRONOUN][SUBCAT=INTERROG][NUM=PL][CASE=CMT]:mine	Clitic/Optional	;
mikä][POS=PRONOUN][SUBCAT=INTERROG][NUM=PL][CASE=CMT]:minekä	Clitic/Optional	;
mikä][POS=PRONOUN][SUBCAT=INTERROG][NUM=PL][CASE=CMT]:minekäs	Clitic/Optional	;
mikä][POS=PRONOUN][SUBCAT=INTERROG][NUM=PL][CASE=INS]:minkä	Clitic/Optional	;
mikä][POS=PRONOUN][SUBCAT=INTERROG][NUM=PL][CASE=INS]:minkäs	Clitic/Optional	;
mikä][POS=PRONOUN][SUBCAT=INTERROG][NUM=PL][CASE=NOM]:mitkä	Clitic/Optional	;
mikä][POS=PRONOUN][SUBCAT=INTERROG][NUM=PL][CASE=NOM]:mitkäs	Clitic/Optional	;
mikä][POS=PRONOUN][SUBCAT=INTERROG][NUM=SG][CASE=ABE]:mittä	Clitic/Optional	;
mikä][POS=PRONOUN][SUBCAT=INTERROG][NUM=SG][CASE=ABE]:mittäkäs	Clitic/Optional	;
mikä][POS=PRONOUN][SUBCAT=INTERROG][NUM=SG][CASE=ABL]:miltä	Clitic/Optional	;
mikä][POS=PRONOUN][SUBCAT=INTERROG][NUM=SG][CASE=ABL]:miltäkäs	Clitic/Optional	;
mikä][POS=PRONOUN][SUBCAT=INTERROG][NUM=SG][CASE=ADE]:millä	Clitic/Optional	;
mikä][POS=PRONOUN][SUBCAT=INTERROG][NUM=SG][CASE=ADE]:milläkäs	Clitic/Optional	;
mikä][POS=PRONOUN][SUBCAT=INTERROG][NUM=SG][CASE=ALL]:mille	Clitic/Optional	;
mikä][POS=PRONOUN][SUBCAT=INTERROG][NUM=SG][CASE=ALL]:millekä	Clitic/Optional	;
mikä][POS=PRONOUN][SUBCAT=INTERROG][NUM=SG][CASE=ALL]:millekäs	Clitic/Optional	;
mikä][POS=PRONOUN][SUBCAT=INTERROG][NUM=SG][CASE=ELA]:mistä	Clitic/Optional	;
mikä][POS=PRONOUN][SUBCAT=INTERROG][NUM=SG][CASE=ELA]:mistäkäs	Clitic/Optional	;
mikä][POS=PRONOUN][SUBCAT=INTERROG][NUM=SG][CASE=ESS]:minä	Clitic/Optional	;
mikä][POS=PRONOUN][SUBCAT=INTERROG][NUM=SG][CASE=ESS]:minäkäs	Clitic/Optional	;
mikä][POS=PRONOUN][SUBCAT=INTERROG][NUM=SG][CASE=GEN]:minkä	Clitic/Optional	;
mikä][POS=PRONOUN][SUBCAT=INTERROG][NUM=SG][CASE=GEN]:minkäs	Clitic/Optional	;
mikä][POS=PRONOUN][SUBCAT=INTERROG][NUM=SG][CASE=ILL]:mihin	Clitic/Optional	;
mikä][POS=PRONOUN][SUBCAT=INTERROG][NUM=SG][CASE=ILL][CLIT=S]:mihis	Clitic/Optional	;
mikä][POS=PRONOUN][SUBCAT=INTERROG][NUM=SG][CASE=ILL]:mihinkä	Clitic/Optional	;
mikä][POS=PRONOUN][SUBCAT=INTERROG][NUM=SG][CASE=ILL]:mihinkäs	Clitic/Optional	;
mikä][POS=PRONOUN][SUBCAT=INTERROG][NUM=SG][CASE=INE]:missä	Clitic/Optional	;
mikä][POS=PRONOUN][SUBCAT=INTERROG][NUM=SG][CASE=INE][CLIT=S]:missäs	Clitic/Optional	;
mikä][POS=PRONOUN][SUBCAT=INTERROG][NUM=SG][CASE=INE]:missäkä	Clitic/Optional	;
mikä][POS=PRONOUN][SUBCAT=INTERROG][NUM=SG][CASE=INE]:missäkäs	Clitic/Optional	;
mikä][POS=PRONOUN][SUBCAT=INTERROG][NUM=SG][CASE=NOM]:mikä	Clitic/Optional	;
mikä][POS=PRONOUN][SUBCAT=INTERROG][NUM=SG][CASE=NOM]:mikäs	Clitic/Optional	;
mikä][POS=PRONOUN][SUBCAT=INTERROG][NUM=SG][CASE=PAR]:mitä	Clitic/Optional	;
mikä][POS=PRONOUN][SUBCAT=INTERROG][NUM=SG][CASE=PAR]:mitäkäs	Clitic/Optional	;
mikä][POS=PRONOUN][SUBCAT=INTERROG][NUM=SG][CASE=PAR]:mitäs	Clitic/Optional	;
mikä][POS=PRONOUN][SUBCAT=INTERROG][NUM=SG][CASE=TRA]:miksi	Clitic/Optional	;
mikä][POS=PRONOUN][SUBCAT=INTERROG][NUM=SG][CASE=TRA]:miksikä	Clitic/Optional	;
mikä][POS=PRONOUN][SUBCAT=INTERROG][NUM=SG][CASE=TRA]:miksikäs	Clitic/Optional	;
kumpi][POS=PRONOUN][SUBCAT=INTERROG][KTN=16][KAV=H][NUM=PL][CASE=ABE]:kummitta	Clitic/Optional	;
kumpi][POS=PRONOUN][SUBCAT=INTERROG][KTN=16][KAV=H][NUM=PL][CASE=ABL]:kummilta	Clitic/Optional	;
kumpi][POS=PRONOUN][SUBCAT=INTERROG][KTN=16][KAV=H][NUM=PL][CASE=ADE]:kummilla	Clitic/Optional	;
kumpi][POS=PRONOUN][SUBCAT=INTERROG][KTN=16][KAV=H][NUM=PL][CASE=ALL]:kummille	Clitic/Optional	;
kumpi][POS=PRONOUN][SUBCAT=INTERROG][KTN=16][KAV=H][NUM=PL][CASE=CMT]:kumpine	Clitic/Optional	;
kumpi][POS=PRONOUN][SUBCAT=INTERROG][KTN=16][KAV=H][NUM=PL][CASE=ELA]:kummista	Clitic/Optional	;
kumpi][POS=PRONOUN][SUBCAT=INTERROG][KTN=16][KAV=H][NUM=PL][CASE=ESS]:kumpina	Clitic/Optional	;
kumpi][POS=PRONOUN][SUBCAT=INTERROG][KTN=16][KAV=H][NUM=PL][CASE=GEN]:kumpien	Clitic/Optional	;
kumpi][POS=PRONOUN][SUBCAT=INTERROG][KTN=16][KAV=H][NUM=PL][CASE=ILL]:kumpiin	Clitic/Optional	;
kumpi][POS=PRONOUN][SUBCAT=INTERROG][KTN=16][KAV=H][NUM=PL][CASE=INE]:kummissa	Clitic/Optional	;
kumpi][POS=PRONOUN][SUBCAT=INTERROG][KTN=16][KAV=H][NUM=PL][CASE=INS]:kummin	Clitic/Optional	;
kumpi][POS=PRONOUN][SUBCAT=INTERROG][KTN=16][KAV=H][NUM=PL][CASE=NOM]:kummat	Clitic/Optional	;
kumpi][POS=PRONOUN][SUBCAT=INTERROG][KTN=16][KAV=H][NUM=PL][CASE=PAR]:kumpia	Clitic/Optional	;
kumpi][POS=PRONOUN][SUBCAT=INTERROG][KTN=16][KAV=H][NUM=PL][CASE=TRA]:kummiksi	Clitic/Optional	;
kumpi][POS=PRONOUN][SUBCAT=INTERROG][KTN=16][KAV=H][NUM=SG][CASE=ABL]:kummalta	Clitic/Optional	;
kumpi][POS=PRONOUN][SUBCAT=INTERROG][KTN=16][KAV=H][NUM=SG][CASE=ADE]:kummalla	Clitic/Optional	;
kumpi][POS=PRONOUN][SUBCAT=INTERROG][KTN=16][KAV=H][NUM=SG][CASE=ALL]:kummalle	Clitic/Optional	;
kumpi][POS=PRONOUN][SUBCAT=INTERROG][KTN=16][KAV=H][NUM=SG][CASE=ELA]:kummasta	Clitic/Optional	;
kumpi][POS=PRONOUN][SUBCAT=INTERROG][KTN=16][KAV=H][NUM=SG][CASE=ESS]:kumpana	Clitic/Optional	;
kumpi][POS=PRONOUN][SUBCAT=INTERROG][KTN=16][KAV=H][NUM=SG][CASE=GEN]:kumman	Clitic/Optional	;
kumpi][POS=PRONOUN][SUBCAT=INTERROG][KTN=16][KAV=H][NUM=SG][CASE=ILL]:kumpaan	Clitic/Optional	;
kumpi][POS=PRONOUN][SUBCAT=INTERROG][KTN=16][KAV=H][NUM=SG][CASE=INE]:kummassa	Clitic/Optional	;
kumpi][POS=PRONOUN][SUBCAT=INTERROG][KTN=16][KAV=H][NUM=SG][CASE=INS]:kumman	Clitic/Optional	;
kumpi][POS=PRONOUN][SUBCAT=INTERROG][KTN=16][KAV=H][NUM=SG][CASE=NOM]:kumpi	Clitic/Optional	;
kumpi][POS=PRONOUN][SUBCAT=INTERROG][KTN=16][KAV=H][NUM=SG][CASE=PAR]:kumpaa	Clitic/Optional	;
kumpi][POS=PRONOUN][SUBCAT=INTERROG][KTN=16][KAV=H][NUM=SG][CASE=TRA]:kummaksi	Clitic/Optional	;
millainen][POS=PRONOUN][SUBCAT=INTERROG][NUM=PL][CASE=ABE]:millaisitta	Clitic/Optional	;
millainen][POS=PRONOUN][SUBCAT=INTERROG][NUM=PL][CASE=ABL]:millaisilta	Clitic/Optional	;
millainen][POS=PRONOUN][SUBCAT=INTERROG][NUM=PL][CASE=ADE]:millaisilla	Clitic/Optional	;
millainen][POS=PRONOUN][SUBCAT=INTERROG][NUM=PL][CASE=ALL]:millaisille	Clitic/Optional	;
millainen][POS=PRONOUN][SUBCAT=INTERROG][NUM=PL][CASE=CMT]:millaisine	Clitic/Optional	;
millainen][POS=PRONOUN][SUBCAT=INTERROG][NUM=PL][CASE=ELA]:millaisista	Clitic/Optional	;
millainen][POS=PRONOUN][SUBCAT=INTERROG][NUM=PL][CASE=ESS]:millaisina	Clitic/Optional	;
millainen][POS=PRONOUN][SUBCAT=INTERROG][NUM=PL][CASE=GEN]:millaisten	Clitic/Optional	;
millainen][POS=PRONOUN][SUBCAT=INTERROG][NUM=PL][CASE=ILL]:millaisiin	Clitic/Optional	;
millainen][POS=PRONOUN][SUBCAT=INTERROG][NUM=PL][CASE=INE]:millaisissa	Clitic/Optional	;
millainen][POS=PRONOUN][SUBCAT=INTERROG][NUM=PL][CASE=INS]:millaisin	Clitic/Optional	;
millainen][POS=PRONOUN][SUBCAT=INTERROG][NUM=PL][CASE=NOM]:millaiset	Clitic/Optional	;
millainen][POS=PRONOUN][SUBCAT=INTERROG][NUM=PL][CASE=PAR]:millaisia	Clitic/Optional	;
millainen][POS=PRONOUN][SUBCAT=INTERROG][NUM=PL][CASE=TRA]:millaisiksi	Clitic/Optional	;
millainen][POS=PRONOUN][SUBCAT=INTERROG][NUM=SG][CASE=ABE]:millaisetta	Clitic/Optional	;
millainen][POS=PRONOUN][SUBCAT=INTERROG][NUM=SG][CASE=ABL]:millaiselta	Clitic/Optional	;
millainen][POS=PRONOUN][SUBCAT=INTERROG][NUM=SG][CASE=ADE]:millaisella	Clitic/Optional	;
millainen][POS=PRONOUN][SUBCAT=INTERROG][NUM=SG][CASE=ALL]:millaiselle	Clitic/Optional	;
millainen][POS=PRONOUN][SUBCAT=INTERROG][NUM=SG][CASE=ELA]:millaisesta	Clitic/Optional	;
millainen][POS=PRONOUN][SUBCAT=INTERROG][NUM=SG][CASE=ESS]:millaisena	Clitic/Optional	;
millainen][POS=PRONOUN][SUBCAT=INTERROG][NUM=SG][CASE=GEN]:millaisen	Clitic/Optional	;
millainen][POS=PRONOUN][SUBCAT=INTERROG][NUM=SG][CASE=ILL]:millaiseen	Clitic/Optional	;
millainen][POS=PRONOUN][SUBCAT=INTERROG][NUM=SG][CASE=INE]:millaisessa	Clitic/Optional	;
millainen][POS=PRONOUN][SUBCAT=INTERROG][NUM=SG][CASE=INS]:millaisen	Clitic/Optional	;
millainen][POS=PRONOUN][SUBCAT=INTERROG][NUM=SG][CASE=NOM]:millainen	Clitic/Optional	;
millainen][POS=PRONOUN][SUBCAT=INTERROG][NUM=SG][CASE=PAR]:millaista	Clitic/Optional	;
millainen][POS=PRONOUN][SUBCAT=INTERROG][NUM=SG][CASE=TRA]:millaiseksi	Clitic/Optional	;
kuinka][POS=PRONOUN][SUBCAT=INTERROG]:kuinka   Clitic/Optional ;
kuinka][POS=PRONOUN][SUBCAT=INTERROG][CLIT=S]:kuinkas   Clitic/Optional ;
mones][POS=PRONOUN][SUBCAT=INTERROG][NUM=PL][CASE=ABE]:monensitta	Clitic/Optional	;
mones][POS=PRONOUN][SUBCAT=INTERROG][NUM=PL][CASE=ABL]:monensilta	Clitic/Optional	;
mones][POS=PRONOUN][SUBCAT=INTERROG][NUM=PL][CASE=ADE]:monensilla	Clitic/Optional	;
mones][POS=PRONOUN][SUBCAT=INTERROG][NUM=PL][CASE=ALL]:monensille	Clitic/Optional	;
mones][POS=PRONOUN][SUBCAT=INTERROG][NUM=PL][CASE=CMT]:monensine	Clitic/Optional	;
mones][POS=PRONOUN][SUBCAT=INTERROG][NUM=PL][CASE=ELA]:monensista	Clitic/Optional	;
mones][POS=PRONOUN][SUBCAT=INTERROG][NUM=PL][CASE=ESS]:monensina	Clitic/Optional	;
mones][POS=PRONOUN][SUBCAT=INTERROG][NUM=PL][CASE=GEN]:monensien	Clitic/Optional	;
mones][POS=PRONOUN][SUBCAT=INTERROG][NUM=PL][CASE=ILL]:monensiin	Clitic/Optional	;
mones][POS=PRONOUN][SUBCAT=INTERROG][NUM=PL][CASE=INE]:monensissa	Clitic/Optional	;
mones][POS=PRONOUN][SUBCAT=INTERROG][NUM=PL][CASE=INS]:monensin	Clitic/Optional	;
mones][POS=PRONOUN][SUBCAT=INTERROG][NUM=PL][CASE=NOM]:monennet	Clitic/Optional	;
mones][POS=PRONOUN][SUBCAT=INTERROG][NUM=PL][CASE=PAR]:monensia	Clitic/Optional	;
mones][POS=PRONOUN][SUBCAT=INTERROG][NUM=PL][CASE=TRA]:monensiksi	Clitic/Optional	;
mones][POS=PRONOUN][SUBCAT=INTERROG][NUM=SG][CASE=ABE]:monennetta	Clitic/Optional	;
mones][POS=PRONOUN][SUBCAT=INTERROG][NUM=SG][CASE=ABL]:monennelta	Clitic/Optional	;
mones][POS=PRONOUN][SUBCAT=INTERROG][NUM=SG][CASE=ADE]:monennella	Clitic/Optional	;
mones][POS=PRONOUN][SUBCAT=INTERROG][NUM=SG][CASE=ALL]:monennelle	Clitic/Optional	;
mones][POS=PRONOUN][SUBCAT=INTERROG][NUM=SG][CASE=ELA]:monennesta	Clitic/Optional	;
mones][POS=PRONOUN][SUBCAT=INTERROG][NUM=SG][CASE=ESS]:monentena	Clitic/Optional	;
mones][POS=PRONOUN][SUBCAT=INTERROG][NUM=SG][CASE=GEN]:monennen	Clitic/Optional	;
mones][POS=PRONOUN][SUBCAT=INTERROG][NUM=SG][CASE=ILL]:monenteen	Clitic/Optional	;
mones][POS=PRONOUN][SUBCAT=INTERROG][NUM=SG][CASE=INE]:monennessa	Clitic/Optional	;
mones][POS=PRONOUN][SUBCAT=INTERROG][NUM=SG][CASE=INS]:monennen	Clitic/Optional	;
mones][POS=PRONOUN][SUBCAT=INTERROG][NUM=SG][CASE=NOM]:mones	Clitic/Optional	;
mones][POS=PRONOUN][SUBCAT=INTERROG][NUM=SG][CASE=PAR]:monetta	Clitic/Optional	;
mones][POS=PRONOUN][SUBCAT=INTERROG][NUM=SG][CASE=TRA]:monenneksi	Clitic/Optional	;


! The stem of *kuka* is shortened by from *kene* to *ke* in spoken language.
kuka][POS=PRONOUN][SUBCAT=INTERROG][NUM=SG][CASE=ABL][STYLE=NONSTANDARD]:keltä	Clitic/Optional	;
kuka][POS=PRONOUN][SUBCAT=INTERROG][NUM=SG][CASE=ABL][STYLE=NONSTANDARD]:keltäkäs	Clitic/Optional	;
kuka][POS=PRONOUN][SUBCAT=INTERROG][NUM=SG][CASE=ACC][STYLE=NONSTANDARD]:ketkä	Clitic/Optional	;
kuka][POS=PRONOUN][SUBCAT=INTERROG][NUM=SG][CASE=ACC][STYLE=NONSTANDARD]:ketkäs	Clitic/Optional	;
kuka][POS=PRONOUN][SUBCAT=INTERROG][NUM=SG][CASE=ADE][STYLE=NONSTANDARD]:kellä	Clitic/Optional	;
kuka][POS=PRONOUN][SUBCAT=INTERROG][NUM=SG][CASE=ADE][STYLE=NONSTANDARD]:kelläkäs	Clitic/Optional	;
kuka][POS=PRONOUN][SUBCAT=INTERROG][NUM=SG][CASE=ALL][STYLE=NONSTANDARD]:kelle	Clitic/Optional	;
kuka][POS=PRONOUN][SUBCAT=INTERROG][NUM=SG][CASE=ALL][STYLE=NONSTANDARD]:kellekä	Clitic/Optional	;
kuka][POS=PRONOUN][SUBCAT=INTERROG][NUM=SG][CASE=ALL][STYLE=NONSTANDARD]:kellekäs	Clitic/Optional	;
kuka][POS=PRONOUN][SUBCAT=INTERROG][NUM=SG][CASE=ELA][STYLE=NONSTANDARD]:kestä	Clitic/Optional	;
kuka][POS=PRONOUN][SUBCAT=INTERROG][NUM=SG][CASE=ELA][STYLE=NONSTANDARD]:kestäkäs	Clitic/Optional	;
kuka][POS=PRONOUN][SUBCAT=INTERROG][NUM=SG][CASE=ESS][STYLE=NONSTANDARD]:kenä	Clitic/Optional	;
kuka][POS=PRONOUN][SUBCAT=INTERROG][NUM=SG][CASE=ESS][STYLE=NONSTANDARD]:kenäkäs	Clitic/Optional	;

! Few forms of *kuka* based on *ken* stem and *ku* stem have become archaic.
! |VISK 102|
! Also the short form of *mi* is archaic and limited to poetic use.
! |citation-needed|
ken][POS=PRONOUN][SUBCAT=INTERROG][NUM=SG][CASE=NOM][STYLE=ARCHAIC]:ken	Clitic/Optional	;
kenkin][POS=PRONOUN][SUBCAT=INTERROG][NUM=SG][CASE=NOM][STYLE=ARCHAIC]:kenkin	Clitic/Optional	;
kenkään][POS=PRONOUN][SUBCAT=INTERROG][NUM=SG][CASE=NOM][STYLE=ARCHAIC]:kenkään	Clitic/Optional	;
kuka][POS=PRONOUN][SUBCAT=INTERROG][NUM=SG][CASE=INE][STYLE=ARCHAIC]:kussa	Clitic/Optional	;
kuka][POS=PRONOUN][SUBCAT=INTERROG][NUM=SG][CASE=ACC][STYLE=ARCHAIC]:kutka	Clitic/Optional	;
kuka][POS=PRONOUN][SUBCAT=INTERROG][NUM=SG][CASE=ADE][STYLE=ARCHAIC]:kulla	Clitic/Optional	;
kuka][POS=PRONOUN][SUBCAT=INTERROG][NUM=SG][CASE=ABL][STYLE=ARCHAIC]:kulta	Clitic/Optional	;
kuka][POS=PRONOUN][SUBCAT=INTERROG][NUM=SG][CASE=ALL][STYLE=ARCHAIC]:kulle	Clitic/Optional	;
kuka][POS=PRONOUN][SUBCAT=INTERROG][NUM=SG][CASE=ELA][STYLE=ARCHAIC]:kusta	Clitic/Optional	;
kuka][POS=PRONOUN][SUBCAT=INTERROG][NUM=SG][CASE=ILL][STYLE=ARCHAIC]:kuhun	Clitic/Optional	;
kuka][POS=PRONOUN][SUBCAT=INTERROG][NUM=SG][CASE=PAR][STYLE=ARCHAIC]:kuta	Clitic/Optional	;
mi][POS=PRONOUN][SUBCAT=INTERROG][NUM=SG][CASE=NOM][STYLE=ARCHAIC]:mi	Clitic/Optional	;

LEXICON RelativePronouns
! Relative pronouns are *kuka*, *joka* and *mikä* (which, whose). |VISK 735|
! They are morphologically indistinct from corresponding interrogative
! pronouns.
kuka][POS=PRONOUN][SUBCAT=RELATIVE][NUM=PL][CASE=ABE]:keittä	Clitic/Optional	;
kuka][POS=PRONOUN][SUBCAT=RELATIVE][NUM=PL][CASE=ABE]:keittäkäs	Clitic/Optional	;
kuka][POS=PRONOUN][SUBCAT=RELATIVE][NUM=PL][CASE=ABL]:keiltä	Clitic/Optional	;
kuka][POS=PRONOUN][SUBCAT=RELATIVE][NUM=PL][CASE=ABL]:keiltäkäs	Clitic/Optional	;
kuka][POS=PRONOUN][SUBCAT=RELATIVE][NUM=PL][CASE=ACC]:ketkä	Clitic/Optional	;
kuka][POS=PRONOUN][SUBCAT=RELATIVE][NUM=PL][CASE=ACC]:ketkäs	Clitic/Optional	;
kuka][POS=PRONOUN][SUBCAT=RELATIVE][NUM=PL][CASE=ADE]:keillä	Clitic/Optional	;
kuka][POS=PRONOUN][SUBCAT=RELATIVE][NUM=PL][CASE=ADE]:keilläkäs	Clitic/Optional	;
kuka][POS=PRONOUN][SUBCAT=RELATIVE][NUM=PL][CASE=ALL]:keille	Clitic/Optional	;
kuka][POS=PRONOUN][SUBCAT=RELATIVE][NUM=PL][CASE=ALL]:keillekä	Clitic/Optional	;
kuka][POS=PRONOUN][SUBCAT=RELATIVE][NUM=PL][CASE=ALL]:keillekäs	Clitic/Optional	;
kuka][POS=PRONOUN][SUBCAT=RELATIVE][NUM=PL][CASE=CMT]:keine	Clitic/Optional	;
kuka][POS=PRONOUN][SUBCAT=RELATIVE][NUM=PL][CASE=CMT]:keinekä	Clitic/Optional	;
kuka][POS=PRONOUN][SUBCAT=RELATIVE][NUM=PL][CASE=CMT]:keinekäs	Clitic/Optional	;
kuka][POS=PRONOUN][SUBCAT=RELATIVE][NUM=PL][CASE=ELA]:keistä	Clitic/Optional	;
kuka][POS=PRONOUN][SUBCAT=RELATIVE][NUM=PL][CASE=ELA]:keistäkäs	Clitic/Optional	;
kuka][POS=PRONOUN][SUBCAT=RELATIVE][NUM=PL][CASE=ESS]:keinä	Clitic/Optional	;
kuka][POS=PRONOUN][SUBCAT=RELATIVE][NUM=PL][CASE=ESS]:keinäkäs	Clitic/Optional	;
kuka][POS=PRONOUN][SUBCAT=RELATIVE][NUM=PL][CASE=GEN]:keiden	Clitic/Optional	;
kuka][POS=PRONOUN][SUBCAT=RELATIVE][NUM=PL][CASE=GEN]:keidenkä	Clitic/Optional	;
kuka][POS=PRONOUN][SUBCAT=RELATIVE][NUM=PL][CASE=GEN]:keidenkäs	Clitic/Optional	;
kuka][POS=PRONOUN][SUBCAT=RELATIVE][NUM=PL][CASE=ILL]:keihin	Clitic/Optional	;
kuka][POS=PRONOUN][SUBCAT=RELATIVE][NUM=PL][CASE=ILL]:keihinkä	Clitic/Optional	;
kuka][POS=PRONOUN][SUBCAT=RELATIVE][NUM=PL][CASE=ILL]:keihinkäs	Clitic/Optional	;
kuka][POS=PRONOUN][SUBCAT=RELATIVE][NUM=PL][CASE=INE]:keissä	Clitic/Optional	;
kuka][POS=PRONOUN][SUBCAT=RELATIVE][NUM=PL][CASE=INE]:keissäkäs	Clitic/Optional	;
kuka][POS=PRONOUN][SUBCAT=RELATIVE][NUM=PL][CASE=INS]:kein	Clitic/Optional	;
kuka][POS=PRONOUN][SUBCAT=RELATIVE][NUM=PL][CASE=INS]:keinkä	Clitic/Optional	;
kuka][POS=PRONOUN][SUBCAT=RELATIVE][NUM=PL][CASE=INS]:keinkäis	Clitic/Optional	;
kuka][POS=PRONOUN][SUBCAT=RELATIVE][NUM=PL][CASE=NOM]:ketkä	Clitic/Optional	;
kuka][POS=PRONOUN][SUBCAT=RELATIVE][NUM=PL][CASE=NOM]:ketkäs	Clitic/Optional	;
kuka][POS=PRONOUN][SUBCAT=RELATIVE][NUM=PL][CASE=PAR]:keitä	Clitic/Optional	;
kuka][POS=PRONOUN][SUBCAT=RELATIVE][NUM=PL][CASE=PAR]:keitäkäs	Clitic/Optional	;
kuka][POS=PRONOUN][SUBCAT=RELATIVE][NUM=PL][CASE=TRA]:keiksi	Clitic/Optional	;
kuka][POS=PRONOUN][SUBCAT=RELATIVE][NUM=PL][CASE=TRA]:keiksikä	Clitic/Optional	;
kuka][POS=PRONOUN][SUBCAT=RELATIVE][NUM=PL][CASE=TRA]:keiksikäs	Clitic/Optional	;
kuka][POS=PRONOUN][SUBCAT=RELATIVE][NUM=SG][CASE=ABE]:kenettä	Clitic/Optional	;
kuka][POS=PRONOUN][SUBCAT=RELATIVE][NUM=SG][CASE=ABE]:kenettäkäs	Clitic/Optional	;
kuka][POS=PRONOUN][SUBCAT=RELATIVE][NUM=SG][CASE=ABL]:kulta	Clitic/Optional	;
kuka][POS=PRONOUN][SUBCAT=RELATIVE][NUM=SG][CASE=ABL]:keneltä	Clitic/Optional	;
kuka][POS=PRONOUN][SUBCAT=RELATIVE][NUM=SG][CASE=ABL]:keneltäkäs	Clitic/Optional	;
kuka][POS=PRONOUN][SUBCAT=RELATIVE][NUM=SG][CASE=ACC]:kenet	Clitic/Optional	;
kuka][POS=PRONOUN][SUBCAT=RELATIVE][NUM=SG][CASE=ACC]:kenetkä	Clitic/Optional	;
kuka][POS=PRONOUN][SUBCAT=RELATIVE][NUM=SG][CASE=ACC]:kenetkäs	Clitic/Optional	;
kuka][POS=PRONOUN][SUBCAT=RELATIVE][NUM=SG][CASE=ADE]:kenellä	Clitic/Optional	;
kuka][POS=PRONOUN][SUBCAT=RELATIVE][NUM=SG][CASE=ADE]:kulla	Clitic/Optional	;
kuka][POS=PRONOUN][SUBCAT=RELATIVE][NUM=SG][CASE=ADE]:kenelläkäs	Clitic/Optional	;
kuka][POS=PRONOUN][SUBCAT=RELATIVE][NUM=SG][CASE=ALL]:kenelle	Clitic/Optional	;
kuka][POS=PRONOUN][SUBCAT=RELATIVE][NUM=SG][CASE=ALL]:kulle	Clitic/Optional	;
kuka][POS=PRONOUN][SUBCAT=RELATIVE][NUM=SG][CASE=ALL]:kenellekä	Clitic/Optional	;
kuka][POS=PRONOUN][SUBCAT=RELATIVE][NUM=SG][CASE=ALL]:kenellekäs	Clitic/Optional	;
kuka][POS=PRONOUN][SUBCAT=RELATIVE][NUM=SG][CASE=CMT]:kene	Clitic/Optional	;
kuka][POS=PRONOUN][SUBCAT=RELATIVE][NUM=SG][CASE=CMT]:kenekä	Clitic/Optional	;
kuka][POS=PRONOUN][SUBCAT=RELATIVE][NUM=SG][CASE=ELA]:kenestä	Clitic/Optional	;
kuka][POS=PRONOUN][SUBCAT=RELATIVE][NUM=SG][CASE=ELA]:kusta	Clitic/Optional	;
kuka][POS=PRONOUN][SUBCAT=RELATIVE][NUM=SG][CASE=ELA]:kenestäkäs	Clitic/Optional	;
kuka][POS=PRONOUN][SUBCAT=RELATIVE][NUM=SG][CASE=ESS]:kenenä	Clitic/Optional	;
kuka][POS=PRONOUN][SUBCAT=RELATIVE][NUM=SG][CASE=ESS]:kenenäkäs	Clitic/Optional	;
kuka][POS=PRONOUN][SUBCAT=RELATIVE][NUM=SG][CASE=GEN]:kenen	Clitic/Optional	;
kuka][POS=PRONOUN][SUBCAT=RELATIVE][NUM=SG][CASE=GEN]:kenenkä	Clitic/Optional	;
kuka][POS=PRONOUN][SUBCAT=RELATIVE][NUM=SG][CASE=GEN]:kenenkäs	Clitic/Optional	;
kuka][POS=PRONOUN][SUBCAT=RELATIVE][NUM=SG][CASE=ILL]:kehen	Clitic/Optional	;
kuka][POS=PRONOUN][SUBCAT=RELATIVE][NUM=SG][CASE=ILL]:kuhun	Clitic/Optional	;
kuka][POS=PRONOUN][SUBCAT=RELATIVE][NUM=SG][CASE=ILL]:keneen	Clitic/Optional	;
kuka][POS=PRONOUN][SUBCAT=RELATIVE][NUM=SG][CASE=ILL]:keneenkä	Clitic/Optional	;
kuka][POS=PRONOUN][SUBCAT=RELATIVE][NUM=SG][CASE=ILL]:keneenkäs	Clitic/Optional	;
kuka][POS=PRONOUN][SUBCAT=RELATIVE][NUM=SG][CASE=INE]:kenessä	Clitic/Optional	;
kuka][POS=PRONOUN][SUBCAT=RELATIVE][NUM=SG][CASE=INE]:kenessäkäs	Clitic/Optional	;
kuka][POS=PRONOUN][SUBCAT=RELATIVE][NUM=SG][CASE=INS]:kenen	Clitic/Optional	;
kuka][POS=PRONOUN][SUBCAT=RELATIVE][NUM=SG][CASE=NOM]:kuka	Clitic/Optional	;
kuka][POS=PRONOUN][SUBCAT=RELATIVE][NUM=SG][CASE=PAR]:ketä	Clitic/Optional	;
kuka][POS=PRONOUN][SUBCAT=RELATIVE][NUM=SG][CASE=PAR]:kuta	Clitic/Optional	;
kuka][POS=PRONOUN][SUBCAT=RELATIVE][NUM=SG][CASE=TRA]:keneksi	Clitic/Optional	;
joka][POS=PRONOUN][SUBCAT=RELATIVE][NUM=PL][CASE=ABE]:joitta	Clitic/Optional	;
joka][POS=PRONOUN][SUBCAT=RELATIVE][NUM=PL][CASE=ABE]:joittakas	Clitic/Optional	;
joka][POS=PRONOUN][SUBCAT=RELATIVE][NUM=PL][CASE=ABL]:joilta	Clitic/Optional	;
joka][POS=PRONOUN][SUBCAT=RELATIVE][NUM=PL][CASE=ABL]:joiltakas	Clitic/Optional	;
joka][POS=PRONOUN][SUBCAT=RELATIVE][NUM=PL][CASE=ADE]:joilla	Clitic/Optional	;
joka][POS=PRONOUN][SUBCAT=RELATIVE][NUM=PL][CASE=ADE]:joillakas	Clitic/Optional	;
joka][POS=PRONOUN][SUBCAT=RELATIVE][NUM=PL][CASE=ALL]:joille	Clitic/Optional	;
joka][POS=PRONOUN][SUBCAT=RELATIVE][NUM=PL][CASE=ALL]:joilleka	Clitic/Optional	;
joka][POS=PRONOUN][SUBCAT=RELATIVE][NUM=PL][CASE=ALL]:joillekas	Clitic/Optional	;
joka][POS=PRONOUN][SUBCAT=RELATIVE][NUM=PL][CASE=CMT]:joine	Clitic/Optional	;
joka][POS=PRONOUN][SUBCAT=RELATIVE][NUM=PL][CASE=CMT]:joineka	Clitic/Optional	;
joka][POS=PRONOUN][SUBCAT=RELATIVE][NUM=PL][CASE=CMT]:joinekas	Clitic/Optional	;
joka][POS=PRONOUN][SUBCAT=RELATIVE][NUM=PL][CASE=ELA]:joista	Clitic/Optional	;
joka][POS=PRONOUN][SUBCAT=RELATIVE][NUM=PL][CASE=ELA]:joistakas	Clitic/Optional	;
joka][POS=PRONOUN][SUBCAT=RELATIVE][NUM=PL][CASE=ESS]:joina	Clitic/Optional	;
joka][POS=PRONOUN][SUBCAT=RELATIVE][NUM=PL][CASE=ESS]:joinakas	Clitic/Optional	;
joka][POS=PRONOUN][SUBCAT=RELATIVE][NUM=PL][CASE=GEN]:joiden	Clitic/Optional	;
joka][POS=PRONOUN][SUBCAT=RELATIVE][NUM=PL][CASE=GEN]:joidenka	Clitic/Optional	;
joka][POS=PRONOUN][SUBCAT=RELATIVE][NUM=PL][CASE=GEN]:joidenkas	Clitic/Optional	;
joka][POS=PRONOUN][SUBCAT=RELATIVE][NUM=PL][CASE=GEN]:joitten	Clitic/Optional	;
joka][POS=PRONOUN][SUBCAT=RELATIVE][NUM=PL][CASE=GEN]:joittenka	Clitic/Optional	;
joka][POS=PRONOUN][SUBCAT=RELATIVE][NUM=PL][CASE=GEN]:joittenkas	Clitic/Optional	;
joka][POS=PRONOUN][SUBCAT=RELATIVE][NUM=PL][CASE=ILL]:joihin	Clitic/Optional	;
joka][POS=PRONOUN][SUBCAT=RELATIVE][NUM=PL][CASE=ILL]:joihinka	Clitic/Optional	;
joka][POS=PRONOUN][SUBCAT=RELATIVE][NUM=PL][CASE=ILL]:joihinkas	Clitic/Optional	;
joka][POS=PRONOUN][SUBCAT=RELATIVE][NUM=PL][CASE=INE]:joissa	Clitic/Optional	;
joka][POS=PRONOUN][SUBCAT=RELATIVE][NUM=PL][CASE=INE]:joissakas	Clitic/Optional	;
joka][POS=PRONOUN][SUBCAT=RELATIVE][NUM=PL][CASE=INS]:join	Clitic/Optional	;
joka][POS=PRONOUN][SUBCAT=RELATIVE][NUM=PL][CASE=INS]:joinka	Clitic/Optional	;
joka][POS=PRONOUN][SUBCAT=RELATIVE][NUM=PL][CASE=INS]:joinkas	Clitic/Optional	;
joka][POS=PRONOUN][SUBCAT=RELATIVE][NUM=PL][CASE=NOM]:jotka	Clitic/Optional	;
joka][POS=PRONOUN][SUBCAT=RELATIVE][NUM=PL][CASE=PAR]:joita	Clitic/Optional	;
joka][POS=PRONOUN][SUBCAT=RELATIVE][NUM=PL][CASE=PAR]:joitaka	Clitic/Optional	;
joka][POS=PRONOUN][SUBCAT=RELATIVE][NUM=PL][CASE=PAR]:joitakas	Clitic/Optional	;
joka][POS=PRONOUN][SUBCAT=RELATIVE][NUM=PL][CASE=TRA]:joiksi	Clitic/Optional	;
joka][POS=PRONOUN][SUBCAT=RELATIVE][NUM=PL][CASE=TRA]:joiksika	Clitic/Optional	;
joka][POS=PRONOUN][SUBCAT=RELATIVE][NUM=PL][CASE=TRA]:joiksikas	Clitic/Optional	;
joka][POS=PRONOUN][SUBCAT=RELATIVE][NUM=SG][CASE=ABE]:jotta	Clitic/Optional	;
joka][POS=PRONOUN][SUBCAT=RELATIVE][NUM=SG][CASE=ABE]:jottakas	Clitic/Optional	;
joka][POS=PRONOUN][SUBCAT=RELATIVE][NUM=SG][CASE=ABL]:jolta	Clitic/Optional	;
joka][POS=PRONOUN][SUBCAT=RELATIVE][NUM=SG][CASE=ABL]:joltakas	Clitic/Optional	;
joka][POS=PRONOUN][SUBCAT=RELATIVE][NUM=SG][CASE=ADE]:jolla	Clitic/Optional	;
joka][POS=PRONOUN][SUBCAT=RELATIVE][NUM=SG][CASE=ADE]:jollakas	Clitic/Optional	;
joka][POS=PRONOUN][SUBCAT=RELATIVE][NUM=SG][CASE=ALL]:jolle	Clitic/Optional	;
joka][POS=PRONOUN][SUBCAT=RELATIVE][NUM=SG][CASE=ALL]:jolleka	Clitic/Optional	;
joka][POS=PRONOUN][SUBCAT=RELATIVE][NUM=SG][CASE=ALL]:jollekas	Clitic/Optional	;
joka][POS=PRONOUN][SUBCAT=RELATIVE][NUM=SG][CASE=ELA]:josta	Clitic/Optional	;
joka][POS=PRONOUN][SUBCAT=RELATIVE][NUM=SG][CASE=ELA]:jostakas	Clitic/Optional	;
joka][POS=PRONOUN][SUBCAT=RELATIVE][NUM=SG][CASE=ESS]:jona	Clitic/Optional	;
joka][POS=PRONOUN][SUBCAT=RELATIVE][NUM=SG][CASE=ESS]:jonakas	Clitic/Optional	;
joka][POS=PRONOUN][SUBCAT=RELATIVE][NUM=SG][CASE=GEN]:jonka	Clitic/Optional	;
joka][POS=PRONOUN][SUBCAT=RELATIVE][NUM=SG][CASE=ILL]:johon	Clitic/Optional	;
joka][POS=PRONOUN][SUBCAT=RELATIVE][NUM=SG][CASE=ILL]:johonka	Clitic/Optional	;
joka][POS=PRONOUN][SUBCAT=RELATIVE][NUM=SG][CASE=ILL]:johonkas	Clitic/Optional	;
joka][POS=PRONOUN][SUBCAT=RELATIVE][NUM=SG][CASE=INE]:jossa	Clitic/Optional	;
joka][POS=PRONOUN][SUBCAT=RELATIVE][NUM=SG][CASE=INE]:jossakas	Clitic/Optional	;
joka][POS=PRONOUN][SUBCAT=RELATIVE][NUM=SG][CASE=NOM]:joka	Clitic/Optional	;
joka][POS=PRONOUN][SUBCAT=RELATIVE][NUM=SG][CASE=PAR]:jota	Clitic/Optional	;
joka][POS=PRONOUN][SUBCAT=RELATIVE][NUM=SG][CASE=PAR]:jotakas	Clitic/Optional	;
joka][POS=PRONOUN][SUBCAT=RELATIVE][NUM=SG][CASE=TRA]:joksi	Clitic/Optional	;
joka][POS=PRONOUN][SUBCAT=RELATIVE][NUM=SG][CASE=TRA]:joksika	Clitic/Optional	;
joka][POS=PRONOUN][SUBCAT=RELATIVE][NUM=SG][CASE=TRA]:joksikas	Clitic/Optional	;
mikä][POS=PRONOUN][SUBCAT=RELATIVE][NUM=PL][CASE=CMT]:mine	Clitic/Optional	;
mikä][POS=PRONOUN][SUBCAT=RELATIVE][NUM=PL][CASE=CMT]:minekä	Clitic/Optional	;
mikä][POS=PRONOUN][SUBCAT=RELATIVE][NUM=PL][CASE=CMT]:minekäs	Clitic/Optional	;
mikä][POS=PRONOUN][SUBCAT=RELATIVE][NUM=PL][CASE=INS]:minkä	Clitic/Optional	;
mikä][POS=PRONOUN][SUBCAT=RELATIVE][NUM=PL][CASE=INS]:minkäs	Clitic/Optional	;
mikä][POS=PRONOUN][SUBCAT=RELATIVE][NUM=PL][CASE=NOM]:mitkä	Clitic/Optional	;
mikä][POS=PRONOUN][SUBCAT=RELATIVE][NUM=PL][CASE=NOM]:mitkäs	Clitic/Optional	;
mikä][POS=PRONOUN][SUBCAT=RELATIVE][NUM=SG][CASE=ABE]:mittä	Clitic/Optional	;
mikä][POS=PRONOUN][SUBCAT=RELATIVE][NUM=SG][CASE=ABE]:mittäkäs	Clitic/Optional	;
mikä][POS=PRONOUN][SUBCAT=RELATIVE][NUM=SG][CASE=ABL]:miltä	Clitic/Optional	;
mikä][POS=PRONOUN][SUBCAT=RELATIVE][NUM=SG][CASE=ABL]:miltäkäs	Clitic/Optional	;
mikä][POS=PRONOUN][SUBCAT=RELATIVE][NUM=SG][CASE=ADE]:millä	Clitic/Optional	;
mikä][POS=PRONOUN][SUBCAT=RELATIVE][NUM=SG][CASE=ADE]:milläkäs	Clitic/Optional	;
mikä][POS=PRONOUN][SUBCAT=RELATIVE][NUM=SG][CASE=ALL]:mille	Clitic/Optional	;
mikä][POS=PRONOUN][SUBCAT=RELATIVE][NUM=SG][CASE=ALL]:millekä	Clitic/Optional	;
mikä][POS=PRONOUN][SUBCAT=RELATIVE][NUM=SG][CASE=ALL]:millekäs	Clitic/Optional	;
mikä][POS=PRONOUN][SUBCAT=RELATIVE][NUM=SG][CASE=ELA]:mistä	Clitic/Optional	;
mikä][POS=PRONOUN][SUBCAT=RELATIVE][NUM=SG][CASE=ELA]:mistäkäs	Clitic/Optional	;
mikä][POS=PRONOUN][SUBCAT=RELATIVE][NUM=SG][CASE=ESS]:minä	Clitic/Optional	;
mikä][POS=PRONOUN][SUBCAT=RELATIVE][NUM=SG][CASE=ESS]:minäkäs	Clitic/Optional	;
mikä][POS=PRONOUN][SUBCAT=RELATIVE][NUM=SG][CASE=GEN]:minkä	Clitic/Optional	;
mikä][POS=PRONOUN][SUBCAT=RELATIVE][NUM=SG][CASE=GEN]:minkäs	Clitic/Optional	;
mikä][POS=PRONOUN][SUBCAT=RELATIVE][NUM=SG][CASE=ILL]:mihin	Clitic/Optional	;
mikä][POS=PRONOUN][SUBCAT=RELATIVE][NUM=SG][CASE=ILL]:mihinkä	Clitic/Optional	;
mikä][POS=PRONOUN][SUBCAT=RELATIVE][NUM=SG][CASE=ILL]:mihinkäs	Clitic/Optional	;
mikä][POS=PRONOUN][SUBCAT=RELATIVE][NUM=SG][CASE=INE]:missä	Clitic/Optional	;
mikä][POS=PRONOUN][SUBCAT=RELATIVE][NUM=SG][CASE=INE]:missäkä	Clitic/Optional	;
mikä][POS=PRONOUN][SUBCAT=RELATIVE][NUM=SG][CASE=INE]:missäkäs	Clitic/Optional	;
mikä][POS=PRONOUN][SUBCAT=RELATIVE][NUM=SG][CASE=NOM]:mikä	Clitic/Optional	;
mikä][POS=PRONOUN][SUBCAT=RELATIVE][NUM=SG][CASE=NOM]:mikäs	Clitic/Optional	;
mikä][POS=PRONOUN][SUBCAT=RELATIVE][NUM=SG][CASE=PAR]:mitä	Clitic/Optional	;
mikä][POS=PRONOUN][SUBCAT=RELATIVE][NUM=SG][CASE=PAR]:mitäkäs	Clitic/Optional	;
mikä][POS=PRONOUN][SUBCAT=RELATIVE][NUM=SG][CASE=PAR]:mitäs	Clitic/Optional	;
mikä][POS=PRONOUN][SUBCAT=RELATIVE][NUM=SG][CASE=TRA]:miksi	Clitic/Optional	;
mikä][POS=PRONOUN][SUBCAT=RELATIVE][NUM=SG][CASE=TRA]:miksikä	Clitic/Optional	;
mikä][POS=PRONOUN][SUBCAT=RELATIVE][NUM=SG][CASE=TRA]:miksikäs	Clitic/Optional	;

LEXICON QuantorPronouns
! Quantor pronouns correspond to existential and universal quantifiers and
! their negations. The generic quantors are *joku* (someone),
! *jokin* (something), *jokainen* (everyone), *kaikki* (everything),
! *kukin* (each one), *kukaan* (no one), *mikään* (nothing), *jokunen*,
! *muutama*, *harva* (a few), *moni* (many) and *useampi* (more). The
! dual quantors, quantifying over set of two objects are *jompikumpi* (either
! or), *kumpikin*, *molemmat* (both), *kumpikaan* (neither). |VISK 740|
! The quantor pronouns subsume the class of indefinite pronouns used in
! older grammar defintions. |VISK 742|
! The indefinite quantifiers are classified as
! indefinite quantors for the sake of compatibility. This covers *joku*,
! *jokin*, *jompikumpi*, as well as specific
! *eräs*, *muuan* (some), *yksi* (one).  |VISK 746 749|.
joku][POS=PRONOUN][SUBCAT=QUANTOR][SUBCAT=INDEF][NUM=PL][CASE=ABE]:joittakuitta	Clitic/Optional	;
joku][POS=PRONOUN][SUBCAT=QUANTOR][SUBCAT=INDEF][NUM=PL][CASE=ABL]:joiltakuilta	Clitic/Optional	;
joku][POS=PRONOUN][SUBCAT=QUANTOR][SUBCAT=INDEF][NUM=PL][CASE=ADE]:joillakuilla	Clitic/Optional	;
joku][POS=PRONOUN][SUBCAT=QUANTOR][SUBCAT=INDEF][NUM=PL][CASE=ALL]:joillekuille	Clitic/Optional	;
joku][POS=PRONOUN][SUBCAT=QUANTOR][SUBCAT=INDEF][NUM=PL][CASE=CMT]:joinekuine	Clitic/Optional	;
joku][POS=PRONOUN][SUBCAT=QUANTOR][SUBCAT=INDEF][NUM=PL][CASE=ELA]:joistakuista	Clitic/Optional	;
joku][POS=PRONOUN][SUBCAT=QUANTOR][SUBCAT=INDEF][NUM=PL][CASE=ESS]:joinakuina	Clitic/Optional	;
joku][POS=PRONOUN][SUBCAT=QUANTOR][SUBCAT=INDEF][NUM=PL][CASE=GEN]:joidenkuiden	Clitic/Optional	;
joku][POS=PRONOUN][SUBCAT=QUANTOR][SUBCAT=INDEF][NUM=PL][CASE=ILL]:joihinkuihin	Clitic/Optional	;
joku][POS=PRONOUN][SUBCAT=QUANTOR][SUBCAT=INDEF][NUM=PL][CASE=INE]:joissakuissa	Clitic/Optional	;
joku][POS=PRONOUN][SUBCAT=QUANTOR][SUBCAT=INDEF][NUM=PL][CASE=INS]:joinkuin	Clitic/Optional	;
joku][POS=PRONOUN][SUBCAT=QUANTOR][SUBCAT=INDEF][NUM=PL][CASE=NOM]:jotkut	Clitic/Optional	;
joku][POS=PRONOUN][SUBCAT=QUANTOR][SUBCAT=INDEF][NUM=PL][CASE=PAR]:joitakuita	Clitic/Optional	;
joku][POS=PRONOUN][SUBCAT=QUANTOR][SUBCAT=INDEF][NUM=PL][CASE=TRA]:joiksikuiksi	Clitic/Optional	;
joku][POS=PRONOUN][SUBCAT=QUANTOR][SUBCAT=INDEF][NUM=SG][CASE=ABE]:jottakutta	Clitic/Optional	;
joku][POS=PRONOUN][SUBCAT=QUANTOR][SUBCAT=INDEF][NUM=SG][CASE=ABL]:joltakulta	Clitic/Optional	;
joku][POS=PRONOUN][SUBCAT=QUANTOR][SUBCAT=INDEF][NUM=SG][CASE=ADE]:jollakulla	Clitic/Optional	;
joku][POS=PRONOUN][SUBCAT=QUANTOR][SUBCAT=INDEF][NUM=SG][CASE=ALL]:jollekulle	Clitic/Optional	;
joku][POS=PRONOUN][SUBCAT=QUANTOR][SUBCAT=INDEF][NUM=SG][CASE=ELA]:jostakusta	Clitic/Optional	;
joku][POS=PRONOUN][SUBCAT=QUANTOR][SUBCAT=INDEF][NUM=SG][CASE=ESS]:jonakuna	Clitic/Optional	;
joku][POS=PRONOUN][SUBCAT=QUANTOR][SUBCAT=INDEF][NUM=SG][CASE=GEN][STYLE=SUBSTANDARD]:jonku	Clitic/Optional	;
joku][POS=PRONOUN][SUBCAT=QUANTOR][SUBCAT=INDEF][NUM=SG][CASE=GEN]:jonkun	Clitic/Optional	;
joku][POS=PRONOUN][SUBCAT=QUANTOR][SUBCAT=INDEF][NUM=SG][CASE=ILL]:johonkuhun	Clitic/Optional	;
joku][POS=PRONOUN][SUBCAT=QUANTOR][SUBCAT=INDEF][NUM=SG][CASE=INE]:jossakussa	Clitic/Optional	;
joku][POS=PRONOUN][SUBCAT=QUANTOR][SUBCAT=INDEF][NUM=SG][CASE=INS]:jonkun	Clitic/Optional	;
joku][POS=PRONOUN][SUBCAT=QUANTOR][SUBCAT=INDEF][NUM=SG][CASE=NOM]:joku	Clitic/Optional	;
joku][POS=PRONOUN][SUBCAT=QUANTOR][SUBCAT=INDEF][NUM=SG][CASE=PAR]:jotakuta	Clitic/Optional	;
joku][POS=PRONOUN][SUBCAT=QUANTOR][SUBCAT=INDEF][NUM=SG][CASE=TRA]:joksikuksi	Clitic/Optional	;
jokin][POS=PRONOUN][SUBCAT=QUANTOR][SUBCAT=INDEF][NUM=PL][CASE=ABE]:joittakin	Clitic/Optional	;
jokin][POS=PRONOUN][SUBCAT=QUANTOR][SUBCAT=INDEF][NUM=PL][CASE=ABL]:joiltakin	Clitic/Optional	;
jokin][POS=PRONOUN][SUBCAT=QUANTOR][SUBCAT=INDEF][NUM=PL][CASE=ABL]:joiltain	Clitic/Optional	;
jokin][POS=PRONOUN][SUBCAT=QUANTOR][SUBCAT=INDEF][NUM=PL][CASE=ADE]:joillakin	Clitic/Optional	;
jokin][POS=PRONOUN][SUBCAT=QUANTOR][SUBCAT=INDEF][NUM=PL][CASE=ADE]:joillain	Clitic/Optional	;
jokin][POS=PRONOUN][SUBCAT=QUANTOR][SUBCAT=INDEF][NUM=PL][CASE=ALL]:joillekin	Clitic/Optional	;
jokin][POS=PRONOUN][SUBCAT=QUANTOR][SUBCAT=INDEF][NUM=PL][CASE=CMT]:joinekin	Clitic/Optional	;
jokin][POS=PRONOUN][SUBCAT=QUANTOR][SUBCAT=INDEF][NUM=PL][CASE=ELA]:joistakin	Clitic/Optional	;
jokin][POS=PRONOUN][SUBCAT=QUANTOR][SUBCAT=INDEF][NUM=PL][CASE=ELA]:joistain	Clitic/Optional	;
jokin][POS=PRONOUN][SUBCAT=QUANTOR][SUBCAT=INDEF][NUM=PL][CASE=ESS]:joinakin	Clitic/Optional	;
jokin][POS=PRONOUN][SUBCAT=QUANTOR][SUBCAT=INDEF][NUM=PL][CASE=ESS]:joinain	Clitic/Optional	;
jokin][POS=PRONOUN][SUBCAT=QUANTOR][SUBCAT=INDEF][NUM=PL][CASE=GEN]:joidenkin	Clitic/Optional	;
jokin][POS=PRONOUN][SUBCAT=QUANTOR][SUBCAT=INDEF][NUM=PL][CASE=ILL]:joihinkin	Clitic/Optional	;
jokin][POS=PRONOUN][SUBCAT=QUANTOR][SUBCAT=INDEF][NUM=PL][CASE=INE]:joissakin	Clitic/Optional	;
jokin][POS=PRONOUN][SUBCAT=QUANTOR][SUBCAT=INDEF][NUM=PL][CASE=INE]:joissain	Clitic/Optional	;
jokin][POS=PRONOUN][SUBCAT=QUANTOR][SUBCAT=INDEF][NUM=PL][CASE=INS]:joinkin	Clitic/Optional	;
jokin][POS=PRONOUN][SUBCAT=QUANTOR][SUBCAT=INDEF][NUM=PL][CASE=NOM]:jotkin	Clitic/Optional	;
jokin][POS=PRONOUN][SUBCAT=QUANTOR][SUBCAT=INDEF][NUM=PL][CASE=PAR]:joitakin	Clitic/Optional	;
jokin][POS=PRONOUN][SUBCAT=QUANTOR][SUBCAT=INDEF][NUM=PL][CASE=PAR]:joitain	Clitic/Optional	;
jokin][POS=PRONOUN][SUBCAT=QUANTOR][SUBCAT=INDEF][NUM=PL][CASE=TRA]:joiksikin	Clitic/Optional	;
jokin][POS=PRONOUN][SUBCAT=QUANTOR][SUBCAT=INDEF][NUM=SG][CASE=ABE]:jottakin	Clitic/Optional	;
jokin][POS=PRONOUN][SUBCAT=QUANTOR][SUBCAT=INDEF][NUM=SG][CASE=ABL]:joltakin	Clitic/Optional	;
jokin][POS=PRONOUN][SUBCAT=QUANTOR][SUBCAT=INDEF][NUM=SG][CASE=ABL]:joltain	Clitic/Optional	;
jokin][POS=PRONOUN][SUBCAT=QUANTOR][SUBCAT=INDEF][NUM=SG][CASE=ADE]:jollakin	Clitic/Optional	;
jokin][POS=PRONOUN][SUBCAT=QUANTOR][SUBCAT=INDEF][NUM=SG][CASE=ADE]:jollain	Clitic/Optional	;
jokin][POS=PRONOUN][SUBCAT=QUANTOR][SUBCAT=INDEF][NUM=SG][CASE=ALL]:jollekin	Clitic/Optional	;
jokin][POS=PRONOUN][SUBCAT=QUANTOR][SUBCAT=INDEF][NUM=SG][CASE=ELA]:jostakin	Clitic/Optional	;
jokin][POS=PRONOUN][SUBCAT=QUANTOR][SUBCAT=INDEF][NUM=SG][CASE=ELA]:jostain	Clitic/Optional	;
jokin][POS=PRONOUN][SUBCAT=QUANTOR][SUBCAT=INDEF][NUM=SG][CASE=ESS]:jonakin	Clitic/Optional	;
jokin][POS=PRONOUN][SUBCAT=QUANTOR][SUBCAT=INDEF][NUM=SG][CASE=ESS]:jonain	Clitic/Optional	;
jokin][POS=PRONOUN][SUBCAT=QUANTOR][SUBCAT=INDEF][NUM=SG][CASE=GEN]:jonkin	Clitic/Optional	;
jokin][POS=PRONOUN][SUBCAT=QUANTOR][SUBCAT=INDEF][NUM=SG][CASE=ILL]:johonkin	Clitic/Optional	;
jokin][POS=PRONOUN][SUBCAT=QUANTOR][SUBCAT=INDEF][NUM=SG][CASE=INE]:jossakin	Clitic/Optional	;
jokin][POS=PRONOUN][SUBCAT=QUANTOR][SUBCAT=INDEF][NUM=SG][CASE=INE]:jossain	Clitic/Optional	;
jokin][POS=PRONOUN][SUBCAT=QUANTOR][SUBCAT=INDEF][NUM=SG][CASE=NOM]:jokin	Clitic/Optional	;
jokin][POS=PRONOUN][SUBCAT=QUANTOR][SUBCAT=INDEF][NUM=SG][CASE=PAR]:jotakin	Clitic/Optional	;
jokin][POS=PRONOUN][SUBCAT=QUANTOR][SUBCAT=INDEF][NUM=SG][CASE=PAR][STYLE=NONSTANDARD]:jotai	Clitic/Optional	;
jokin][POS=PRONOUN][SUBCAT=QUANTOR][SUBCAT=INDEF][NUM=SG][CASE=PAR]:jotain	Clitic/Optional	;
jokin][POS=PRONOUN][SUBCAT=QUANTOR][SUBCAT=INDEF][NUM=SG][CASE=TRA]:joksikin	Clitic/Optional	;
jokainen][POS=PRONOUN][SUBCAT=QUANTOR][NUM=PL][CASE=ABE]:jokaisitta	Clitic/Optional	;
jokainen][POS=PRONOUN][SUBCAT=QUANTOR][NUM=PL][CASE=ABL]:jokaisilta	Clitic/Optional	;
jokainen][POS=PRONOUN][SUBCAT=QUANTOR][NUM=PL][CASE=ADE]:jokaisilla	Clitic/Optional	;
jokainen][POS=PRONOUN][SUBCAT=QUANTOR][NUM=PL][CASE=ALL]:jokaisille	Clitic/Optional	;
jokainen][POS=PRONOUN][SUBCAT=QUANTOR][NUM=PL][CASE=CMT]:jokaisine	Clitic/Optional	;
jokainen][POS=PRONOUN][SUBCAT=QUANTOR][NUM=PL][CASE=ELA]:jokaisista	Clitic/Optional	;
jokainen][POS=PRONOUN][SUBCAT=QUANTOR][NUM=PL][CASE=ESS]:jokaisina	Clitic/Optional	;
jokainen][POS=PRONOUN][SUBCAT=QUANTOR][NUM=PL][CASE=GEN]:jokaisten	Clitic/Optional	;
jokainen][POS=PRONOUN][SUBCAT=QUANTOR][NUM=PL][CASE=ILL]:jokaisiin	Clitic/Optional	;
jokainen][POS=PRONOUN][SUBCAT=QUANTOR][NUM=PL][CASE=INE]:jokaisissa	Clitic/Optional	;
jokainen][POS=PRONOUN][SUBCAT=QUANTOR][NUM=PL][CASE=INS]:jokaisin	Clitic/Optional	;
jokainen][POS=PRONOUN][SUBCAT=QUANTOR][NUM=PL][CASE=NOM]:jokaiset	Clitic/Optional	;
jokainen][POS=PRONOUN][SUBCAT=QUANTOR][NUM=PL][CASE=PAR]:jokaisia	Clitic/Optional	;
jokainen][POS=PRONOUN][SUBCAT=QUANTOR][NUM=PL][CASE=TRA]:jokaisiksi	Clitic/Optional	;
jokainen][POS=PRONOUN][SUBCAT=QUANTOR][NUM=SG][CASE=ABE]:jokaisetta	Clitic/Optional	;
jokainen][POS=PRONOUN][SUBCAT=QUANTOR][NUM=SG][CASE=ABL]:jokaiselta	Clitic/Optional	;
jokainen][POS=PRONOUN][SUBCAT=QUANTOR][NUM=SG][CASE=ADE]:jokaisella	Clitic/Optional	;
jokainen][POS=PRONOUN][SUBCAT=QUANTOR][NUM=SG][CASE=ALL]:jokaiselle	Clitic/Optional	;
jokainen][POS=PRONOUN][SUBCAT=QUANTOR][NUM=SG][CASE=ELA]:jokaisesta	Clitic/Optional	;
jokainen][POS=PRONOUN][SUBCAT=QUANTOR][NUM=SG][CASE=ESS]:jokaisena	Clitic/Optional	;
jokainen][POS=PRONOUN][SUBCAT=QUANTOR][NUM=SG][CASE=GEN]:jokaisen	Clitic/Optional	;
jokainen][POS=PRONOUN][SUBCAT=QUANTOR][NUM=SG][CASE=ILL]:jokaiseen	Clitic/Optional	;
jokainen][POS=PRONOUN][SUBCAT=QUANTOR][NUM=SG][CASE=INE]:jokaisessa	Clitic/Optional	;
jokainen][POS=PRONOUN][SUBCAT=QUANTOR][NUM=SG][CASE=INS]:jokaisen	Clitic/Optional	;
jokainen][POS=PRONOUN][SUBCAT=QUANTOR][NUM=SG][CASE=NOM]:jokainen	Clitic/Optional	;
jokainen][POS=PRONOUN][SUBCAT=QUANTOR][NUM=SG][CASE=PAR]:jokaista	Clitic/Optional	;
jokainen][POS=PRONOUN][SUBCAT=QUANTOR][NUM=SG][CASE=TRA]:jokaiseksi	Clitic/Optional	;
kaikki][POS=PRONOUN][SUBCAT=QUANTOR][NUM=PL][CASE=ABE]:kaikitta	Clitic/Optional	;
kaikki][POS=PRONOUN][SUBCAT=QUANTOR][NUM=PL][CASE=ABL]:kaikilta	Clitic/Optional	;
kaikki][POS=PRONOUN][SUBCAT=QUANTOR][NUM=PL][CASE=ADE]:kaikilla	Clitic/Optional	;
kaikki][POS=PRONOUN][SUBCAT=QUANTOR][NUM=PL][CASE=ALL]:kaikille	Clitic/Optional	;
kaikki][POS=PRONOUN][SUBCAT=QUANTOR][NUM=PL][CASE=CMT]:kaikkine	Clitic/Optional	;
kaikki][POS=PRONOUN][SUBCAT=QUANTOR][NUM=PL][CASE=ELA]:kaikista	Clitic/Optional	;
kaikki][POS=PRONOUN][SUBCAT=QUANTOR][NUM=PL][CASE=ESS]:kaikkina	Clitic/Optional	;
kaikki][POS=PRONOUN][SUBCAT=QUANTOR][NUM=PL][CASE=GEN]:kaikkien	Clitic/Optional	;
kaikki][POS=PRONOUN][SUBCAT=QUANTOR][NUM=PL][CASE=ILL]:kaikkiin	Clitic/Optional	;
kaikki][POS=PRONOUN][SUBCAT=QUANTOR][NUM=PL][CASE=INE]:kaikissa	Clitic/Optional	;
kaikki][POS=PRONOUN][SUBCAT=QUANTOR][NUM=PL][CASE=INS]:kaikiksi	Clitic/Optional	;
kaikki][POS=PRONOUN][SUBCAT=QUANTOR][NUM=PL][CASE=NOM]:kaiket	Clitic/Optional	;
kaikki][POS=PRONOUN][SUBCAT=QUANTOR][NUM=PL][CASE=PAR]:kaikkia	Clitic/Optional	;
kaikki][POS=PRONOUN][SUBCAT=QUANTOR][NUM=PL][CASE=TRA]:kaikiksi	Clitic/Optional	;
kaikki][POS=PRONOUN][SUBCAT=QUANTOR][NUM=SG][CASE=ABE]:kaiketta	Clitic/Optional	;
kaikki][POS=PRONOUN][SUBCAT=QUANTOR][NUM=SG][CASE=ABL]:kaikelta	Clitic/Optional	;
kaikki][POS=PRONOUN][SUBCAT=QUANTOR][NUM=SG][CASE=ADE]:kaikella	Clitic/Optional	;
kaikki][POS=PRONOUN][SUBCAT=QUANTOR][NUM=SG][CASE=ALL]:kaikelle	Clitic/Optional	;
kaikki][POS=PRONOUN][SUBCAT=QUANTOR][NUM=SG][CASE=ELA]:kaikesta	Clitic/Optional	;
kaikki][POS=PRONOUN][SUBCAT=QUANTOR][NUM=SG][CASE=ESS]:kaikkena	Clitic/Optional	;
kaikki][POS=PRONOUN][SUBCAT=QUANTOR][NUM=SG][CASE=GEN]:kaiken	Clitic/Optional	;
kaikki][POS=PRONOUN][SUBCAT=QUANTOR][NUM=SG][CASE=ILL]:kaikkeen	Clitic/Optional	;
kaikki][POS=PRONOUN][SUBCAT=QUANTOR][NUM=SG][CASE=INE]:kaikessa	Clitic/Optional	;
kaikki][POS=PRONOUN][SUBCAT=QUANTOR][NUM=SG][CASE=INS]:kaikeksi	Clitic/Optional	;
kaikki][POS=PRONOUN][SUBCAT=QUANTOR][NUM=SG][CASE=NOM]:kaikki	Clitic/Optional	;
kaikki][POS=PRONOUN][SUBCAT=QUANTOR][NUM=SG][CASE=PAR]:kaikkea	Clitic/Optional	;
kaikki][POS=PRONOUN][SUBCAT=QUANTOR][NUM=SG][CASE=TRA]:kaikeksi	Clitic/Optional	;
koko][POS=PRONOUN][SUBCAT=QUANTOR][NUM=SG][CASE=NOM]:koko	Clitic/Optional	;
kukin][POS=PRONOUN][SUBCAT=QUANTOR][NUM=PL][CASE=ABE]:kuittakin	Clitic/Optional	;
kukin][POS=PRONOUN][SUBCAT=QUANTOR][NUM=PL][CASE=ABL]:kuiltakin	Clitic/Optional	;
kukin][POS=PRONOUN][SUBCAT=QUANTOR][NUM=PL][CASE=ADE]:kuillakin	Clitic/Optional	;
kukin][POS=PRONOUN][SUBCAT=QUANTOR][NUM=PL][CASE=ALL]:kuillekin	Clitic/Optional	;
kukin][POS=PRONOUN][SUBCAT=QUANTOR][NUM=PL][CASE=CMT]:kuinekin	Clitic/Optional	;
kukin][POS=PRONOUN][SUBCAT=QUANTOR][NUM=PL][CASE=ELA]:kuistakin	Clitic/Optional	;
kukin][POS=PRONOUN][SUBCAT=QUANTOR][NUM=PL][CASE=ESS]:kuinakin	Clitic/Optional	;
kukin][POS=PRONOUN][SUBCAT=QUANTOR][NUM=PL][CASE=GEN]:kuidenkin	Clitic/Optional	;
kukin][POS=PRONOUN][SUBCAT=QUANTOR][NUM=PL][CASE=GEN]:kuittenkin	Clitic/Optional	;
kukin][POS=PRONOUN][SUBCAT=QUANTOR][NUM=PL][CASE=ILL]:kuihinkin	Clitic/Optional	;
kukin][POS=PRONOUN][SUBCAT=QUANTOR][NUM=PL][CASE=INE]:kuissakin	Clitic/Optional	;
kukin][POS=PRONOUN][SUBCAT=QUANTOR][NUM=PL][CASE=INS]:kuiksikin	Clitic/Optional	;
kukin][POS=PRONOUN][SUBCAT=QUANTOR][NUM=PL][CASE=NOM]:kutkin	Clitic/Optional	;
kukin][POS=PRONOUN][SUBCAT=QUANTOR][NUM=PL][CASE=PAR]:kuitakin	Clitic/Optional	;
kukin][POS=PRONOUN][SUBCAT=QUANTOR][NUM=PL][CASE=TRA]:kuiksikin	Clitic/Optional	;
kukin][POS=PRONOUN][SUBCAT=QUANTOR][NUM=SG][CASE=ABE]:kuttakin	Clitic/Optional	;
kukin][POS=PRONOUN][SUBCAT=QUANTOR][NUM=SG][CASE=ABL]:kultakin	Clitic/Optional	;
kukin][POS=PRONOUN][SUBCAT=QUANTOR][NUM=SG][CASE=ADE]:kullakin	Clitic/Optional	;
kukin][POS=PRONOUN][SUBCAT=QUANTOR][NUM=SG][CASE=ALL]:kullekin	Clitic/Optional	;
kukin][POS=PRONOUN][SUBCAT=QUANTOR][NUM=SG][CASE=ELA]:kustakin	Clitic/Optional	;
kukin][POS=PRONOUN][SUBCAT=QUANTOR][NUM=SG][CASE=ESS]:kunakin	Clitic/Optional	;
kukin][POS=PRONOUN][SUBCAT=QUANTOR][NUM=SG][CASE=GEN]:kunkin	Clitic/Optional	;
kukin][POS=PRONOUN][SUBCAT=QUANTOR][NUM=SG][CASE=ILL]:kuhunkin	Clitic/Optional	;
kukin][POS=PRONOUN][SUBCAT=QUANTOR][NUM=SG][CASE=INE]:kussakin	Clitic/Optional	;
kukin][POS=PRONOUN][SUBCAT=QUANTOR][NUM=SG][CASE=INS]:kunkin	Clitic/Optional	;
kukin][POS=PRONOUN][SUBCAT=QUANTOR][NUM=SG][CASE=NOM]:kukin	Clitic/Optional	;
kukin][POS=PRONOUN][SUBCAT=QUANTOR][NUM=SG][CASE=PAR]:kutakin	Clitic/Optional	;
kukin][POS=PRONOUN][SUBCAT=QUANTOR][NUM=SG][CASE=TRA]:kuksikin	Clitic/Optional	;
mikin][POS=PRONOUN][SUBCAT=QUANTOR][NUM=PL][CASE=CMT]:minekin	Clitic/Optional	;
mikin][POS=PRONOUN][SUBCAT=QUANTOR][NUM=PL][CASE=NOM]:mitkin	Clitic/Optional	;
mikin][POS=PRONOUN][SUBCAT=QUANTOR][NUM=SG][CASE=ABE]:mittäkin	Clitic/Optional	;
mikin][POS=PRONOUN][SUBCAT=QUANTOR][NUM=SG][CASE=ABL]:miltäkin	Clitic/Optional	;
mikin][POS=PRONOUN][SUBCAT=QUANTOR][NUM=SG][CASE=ADE]:milläkin	Clitic/Optional	;
mikin][POS=PRONOUN][SUBCAT=QUANTOR][NUM=SG][CASE=ALL]:millekin	Clitic/Optional	;
mikin][POS=PRONOUN][SUBCAT=QUANTOR][NUM=SG][CASE=ELA]:mistäkin	Clitic/Optional	;
mikin][POS=PRONOUN][SUBCAT=QUANTOR][NUM=SG][CASE=ESS]:minäkin	Clitic/Optional	;
mikin][POS=PRONOUN][SUBCAT=QUANTOR][NUM=SG][CASE=GEN]:minkin	Clitic/Optional	;
mikin][POS=PRONOUN][SUBCAT=QUANTOR][NUM=SG][CASE=ILL]:mihinkin	Clitic/Optional	;
mikin][POS=PRONOUN][SUBCAT=QUANTOR][NUM=SG][CASE=INE]:missäkin	Clitic/Optional	;
mikin][POS=PRONOUN][SUBCAT=QUANTOR][NUM=SG][CASE=INS]:minkin	Clitic/Optional	;
mikin][POS=PRONOUN][SUBCAT=QUANTOR][NUM=SG][CASE=NOM]:mikin	Clitic/Optional	;
mikin][POS=PRONOUN][SUBCAT=QUANTOR][NUM=SG][CASE=PAR]:mitäkin	Clitic/Optional	;
mikin][POS=PRONOUN][SUBCAT=QUANTOR][NUM=SG][CASE=TRA]:miksikin	Clitic/Optional	;
mikäkin][POS=PRONOUN][SUBCAT=QUANTOR][NUM=PL][CASE=NOM]:mitkäkin	Clitic/Optional	;
mikäkin][POS=PRONOUN][SUBCAT=QUANTOR][NUM=SG][CASE=GEN]:minkäkin	Clitic/Optional	;
mikäkin][POS=PRONOUN][SUBCAT=QUANTOR][NUM=SG][CASE=NOM]:mikäkin	Clitic/Optional	;

kukaan][POS=PRONOUN][SUBCAT=QUANTOR][NUM=PL][CASE=ABE]:keittäkään	Clitic/Optional	;
kukaan][POS=PRONOUN][SUBCAT=QUANTOR][NUM=PL][CASE=ABL]:keiltäkään	Clitic/Optional	;
kukaan][POS=PRONOUN][SUBCAT=QUANTOR][NUM=PL][CASE=ABL]:keiltään	Clitic/Optional	;
kukaan][POS=PRONOUN][SUBCAT=QUANTOR][NUM=PL][CASE=ADE]:keilläkään	Clitic/Optional	;
kukaan][POS=PRONOUN][SUBCAT=QUANTOR][NUM=PL][CASE=ADE]:keillään	Clitic/Optional	;
kukaan][POS=PRONOUN][SUBCAT=QUANTOR][NUM=PL][CASE=ALL]:keillekään	Clitic/Optional	;
kukaan][POS=PRONOUN][SUBCAT=QUANTOR][NUM=PL][CASE=CMT]:keinekään	Clitic/Optional	;
kukaan][POS=PRONOUN][SUBCAT=QUANTOR][NUM=PL][CASE=ELA]:keistäkään	Clitic/Optional	;
kukaan][POS=PRONOUN][SUBCAT=QUANTOR][NUM=PL][CASE=ESS]:keinäkään	Clitic/Optional	;
kukaan][POS=PRONOUN][SUBCAT=QUANTOR][NUM=PL][CASE=GEN]:keidenkään	Clitic/Optional	;
kukaan][POS=PRONOUN][SUBCAT=QUANTOR][NUM=PL][CASE=ILL]:keihinkään	Clitic/Optional	;
kukaan][POS=PRONOUN][SUBCAT=QUANTOR][NUM=PL][CASE=INE]:keissäkään	Clitic/Optional	;
kukaan][POS=PRONOUN][SUBCAT=QUANTOR][NUM=PL][CASE=INS]:keinkään	Clitic/Optional	;
kukaan][POS=PRONOUN][SUBCAT=QUANTOR][NUM=PL][CASE=NOM]:ketkään	Clitic/Optional	;
kukaan][POS=PRONOUN][SUBCAT=QUANTOR][NUM=PL][CASE=PAR]:keitään	Clitic/Optional	;
kukaan][POS=PRONOUN][SUBCAT=QUANTOR][NUM=PL][CASE=TRA]:keiksikään	Clitic/Optional	;
kukaan][POS=PRONOUN][SUBCAT=QUANTOR][NUM=SG][CASE=ABE]:kenettäkään	Clitic/Optional	;
kukaan][POS=PRONOUN][SUBCAT=QUANTOR][NUM=SG][CASE=ABL]:keltään	Clitic/Optional	;
kukaan][POS=PRONOUN][SUBCAT=QUANTOR][NUM=SG][CASE=ABL]:keneltäkään	Clitic/Optional	;
kukaan][POS=PRONOUN][SUBCAT=QUANTOR][NUM=SG][CASE=ACC]:ketään	Clitic/Optional	;
kukaan][POS=PRONOUN][SUBCAT=QUANTOR][NUM=SG][CASE=ADE]:kellään	Clitic/Optional	;
kukaan][POS=PRONOUN][SUBCAT=QUANTOR][NUM=SG][CASE=ADE]:kenelläkään	Clitic/Optional	;
kukaan][POS=PRONOUN][SUBCAT=QUANTOR][NUM=SG][CASE=ALL]:kenellekään	Clitic/Optional	;
kukaan][POS=PRONOUN][SUBCAT=QUANTOR][NUM=SG][CASE=ELA]:kenestäkään	Clitic/Optional	;
kukaan][POS=PRONOUN][SUBCAT=QUANTOR][NUM=SG][CASE=ESS]:kenenäkään	Clitic/Optional	;
kukaan][POS=PRONOUN][SUBCAT=QUANTOR][NUM=SG][CASE=GEN]:kenenkään	Clitic/Optional	;
kukaan][POS=PRONOUN][SUBCAT=QUANTOR][NUM=SG][CASE=ILL]:kehenkään	Clitic/Optional	;
kukaan][POS=PRONOUN][SUBCAT=QUANTOR][NUM=SG][CASE=ILL]:keneenkään	Clitic/Optional	;
kukaan][POS=PRONOUN][SUBCAT=QUANTOR][NUM=SG][CASE=INE]:kenessäkään	Clitic/Optional	;
kukaan][POS=PRONOUN][SUBCAT=QUANTOR][NUM=SG][CASE=INS]:kenenkään	Clitic/Optional	;
kukaan][POS=PRONOUN][SUBCAT=QUANTOR][NUM=SG][CASE=NOM]:kukaan	Clitic/Optional	;
kukaan][POS=PRONOUN][SUBCAT=QUANTOR][NUM=SG][CASE=PAR]:ketään	Clitic/Optional	;
kukaan][POS=PRONOUN][SUBCAT=QUANTOR][NUM=SG][CASE=TRA]:keneksikään	Clitic/Optional	;

mikään][POS=PRONOUN][SUBCAT=QUANTOR][NUM=PL][CASE=NOM]:mitkään	Clitic/Optional	;
mikään][POS=PRONOUN][SUBCAT=QUANTOR][NUM=SG][CASE=ABE]:mittäkään	Clitic/Optional	;
mikään][POS=PRONOUN][SUBCAT=QUANTOR][NUM=SG][CASE=ABL]:miltään	Clitic/Optional	;
mikään][POS=PRONOUN][SUBCAT=QUANTOR][NUM=SG][CASE=ADE]:millään	Clitic/Optional	;
mikään][POS=PRONOUN][SUBCAT=QUANTOR][NUM=SG][CASE=ALL]:millekään	Clitic/Optional	;
mikään][POS=PRONOUN][SUBCAT=QUANTOR][NUM=SG][CASE=ELA]:mistään	Clitic/Optional	;
mikään][POS=PRONOUN][SUBCAT=QUANTOR][NUM=SG][CASE=ESS]:minään	Clitic/Optional	;
mikään][POS=PRONOUN][SUBCAT=QUANTOR][NUM=SG][CASE=GEN]:minkään	Clitic/Optional	;
mikään][POS=PRONOUN][SUBCAT=QUANTOR][NUM=SG][CASE=ILL]:mihinkään	Clitic/Optional	;
mikään][POS=PRONOUN][SUBCAT=QUANTOR][NUM=SG][CASE=INE]:missään	Clitic/Optional	;
mikään][POS=PRONOUN][SUBCAT=QUANTOR][NUM=SG][CASE=INS]:minkään	Clitic/Optional	;
mikään][POS=PRONOUN][SUBCAT=QUANTOR][NUM=SG][CASE=NOM]:mikään	Clitic/Optional	;
mikään][POS=PRONOUN][SUBCAT=QUANTOR][NUM=SG][CASE=PAR]:mitään	Clitic/Optional	;
mikään][POS=PRONOUN][SUBCAT=QUANTOR][NUM=SG][CASE=TRA]:miksikään	Clitic/Optional	;
yksikään][POS=PRONOUN][SUBCAT=QUANTOR][NUM=PL][CASE=ABE]:yksittäkään	Clitic/Optional	;
yksikään][POS=PRONOUN][SUBCAT=QUANTOR][NUM=PL][CASE=ABL]:yksiltäkään	Clitic/Optional	;
yksikään][POS=PRONOUN][SUBCAT=QUANTOR][NUM=PL][CASE=ADE]:yksilläkään	Clitic/Optional	;
yksikään][POS=PRONOUN][SUBCAT=QUANTOR][NUM=PL][CASE=ALL]:yksillekään	Clitic/Optional	;
yksikään][POS=PRONOUN][SUBCAT=QUANTOR][NUM=PL][CASE=CMT]:yksinekään	Clitic/Optional	;
yksikään][POS=PRONOUN][SUBCAT=QUANTOR][NUM=PL][CASE=ELA]:yksistäkään	Clitic/Optional	;
yksikään][POS=PRONOUN][SUBCAT=QUANTOR][NUM=PL][CASE=ESS]:yksinäkään	Clitic/Optional	;
yksikään][POS=PRONOUN][SUBCAT=QUANTOR][NUM=PL][CASE=GEN]:yksienkään	Clitic/Optional	;
yksikään][POS=PRONOUN][SUBCAT=QUANTOR][NUM=PL][CASE=ILL]:yksiinkään	Clitic/Optional	;
yksikään][POS=PRONOUN][SUBCAT=QUANTOR][NUM=PL][CASE=INE]:yksissäkään	Clitic/Optional	;
yksikään][POS=PRONOUN][SUBCAT=QUANTOR][NUM=PL][CASE=INS]:yksinkään	Clitic/Optional	;
yksikään][POS=PRONOUN][SUBCAT=QUANTOR][NUM=PL][CASE=NOM]:yhdetkään	Clitic/Optional	;
yksikään][POS=PRONOUN][SUBCAT=QUANTOR][NUM=PL][CASE=PAR]:yksiäkään	Clitic/Optional	;
yksikään][POS=PRONOUN][SUBCAT=QUANTOR][NUM=PL][CASE=TRA]:yksiksikään	Clitic/Optional	;
yksikään][POS=PRONOUN][SUBCAT=QUANTOR][NUM=SG][CASE=ABE]:yhdettäkään	Clitic/Optional	;
yksikään][POS=PRONOUN][SUBCAT=QUANTOR][NUM=SG][CASE=ABL]:yhdeltäkään	Clitic/Optional	;
yksikään][POS=PRONOUN][SUBCAT=QUANTOR][NUM=SG][CASE=ADE]:yhdelläkään	Clitic/Optional	;
yksikään][POS=PRONOUN][SUBCAT=QUANTOR][NUM=SG][CASE=ALL]:yhdellekään	Clitic/Optional	;
yksikään][POS=PRONOUN][SUBCAT=QUANTOR][NUM=SG][CASE=ELA]:yhdestäkään	Clitic/Optional	;
yksikään][POS=PRONOUN][SUBCAT=QUANTOR][NUM=SG][CASE=ESS]:yhtenäkään	Clitic/Optional	;
yksikään][POS=PRONOUN][SUBCAT=QUANTOR][NUM=SG][CASE=GEN]:yhdenkään	Clitic/Optional	;
yksikään][POS=PRONOUN][SUBCAT=QUANTOR][NUM=SG][CASE=ILL]:yhteenkään	Clitic/Optional	;
yksikään][POS=PRONOUN][SUBCAT=QUANTOR][NUM=SG][CASE=INE]:yhdessäkään	Clitic/Optional	;
yksikään][POS=PRONOUN][SUBCAT=QUANTOR][NUM=SG][CASE=INS]:yhdenkään	Clitic/Optional	;
yksikään][POS=PRONOUN][SUBCAT=QUANTOR][NUM=SG][CASE=NOM]:yksikään	Clitic/Optional	;
yksikään][POS=PRONOUN][SUBCAT=QUANTOR][NUM=SG][CASE=PAR]:yhtäkään	Clitic/Optional	;
yksikään][POS=PRONOUN][SUBCAT=QUANTOR][NUM=SG][CASE=TRA]:yhdeksikään	Clitic/Optional	;
harva][POS=PRONOUN][SUBCAT=QUANTOR][NUM=PL][CASE=ABE]:harvoitta	Clitic/Optional	;
harva][POS=PRONOUN][SUBCAT=QUANTOR][NUM=PL][CASE=ABL]:harvoilta	Clitic/Optional	;
harva][POS=PRONOUN][SUBCAT=QUANTOR][NUM=PL][CASE=ADE]:harvoilla	Clitic/Optional	;
harva][POS=PRONOUN][SUBCAT=QUANTOR][NUM=PL][CASE=ALL]:harvoille	Clitic/Optional	;
harva][POS=PRONOUN][SUBCAT=QUANTOR][NUM=PL][CASE=CMT]:harvoine	Clitic/Optional	;
harva][POS=PRONOUN][SUBCAT=QUANTOR][NUM=PL][CASE=ELA]:harvoista	Clitic/Optional	;
harva][POS=PRONOUN][SUBCAT=QUANTOR][NUM=PL][CASE=ESS]:harvoina	Clitic/Optional	;
harva][POS=PRONOUN][SUBCAT=QUANTOR][NUM=PL][CASE=GEN]:harvojen	Clitic/Optional	;
harva][POS=PRONOUN][SUBCAT=QUANTOR][NUM=PL][CASE=ILL]:harvoihin	Clitic/Optional	;
harva][POS=PRONOUN][SUBCAT=QUANTOR][NUM=PL][CASE=INE]:harvoissa	Clitic/Optional	;
harva][POS=PRONOUN][SUBCAT=QUANTOR][NUM=PL][CASE=INS]:harvoin	Clitic/Optional	;
harva][POS=PRONOUN][SUBCAT=QUANTOR][NUM=PL][CASE=NOM]:harvat	Clitic/Optional	;
harva][POS=PRONOUN][SUBCAT=QUANTOR][NUM=PL][CASE=PAR]:harvoja	Clitic/Optional	;
harva][POS=PRONOUN][SUBCAT=QUANTOR][NUM=PL][CASE=TRA]:harvoiksi	Clitic/Optional	;
harva][POS=PRONOUN][SUBCAT=QUANTOR][NUM=SG][CASE=ABE]:harvatta	Clitic/Optional	;
harva][POS=PRONOUN][SUBCAT=QUANTOR][NUM=SG][CASE=ABL]:harvalta	Clitic/Optional	;
harva][POS=PRONOUN][SUBCAT=QUANTOR][NUM=SG][CASE=ADE]:harvalla	Clitic/Optional	;
harva][POS=PRONOUN][SUBCAT=QUANTOR][NUM=SG][CASE=ALL]:harvalle	Clitic/Optional	;
harva][POS=PRONOUN][SUBCAT=QUANTOR][NUM=SG][CASE=ELA]:harvasta	Clitic/Optional	;
harva][POS=PRONOUN][SUBCAT=QUANTOR][NUM=SG][CASE=ESS]:harvana	Clitic/Optional	;
harva][POS=PRONOUN][SUBCAT=QUANTOR][NUM=SG][CASE=GEN]:harvan	Clitic/Optional	;
harva][POS=PRONOUN][SUBCAT=QUANTOR][NUM=SG][CASE=ILL]:harvaan	Clitic/Optional	;
harva][POS=PRONOUN][SUBCAT=QUANTOR][NUM=SG][CASE=INE]:harvassa	Clitic/Optional	;
harva][POS=PRONOUN][SUBCAT=QUANTOR][NUM=SG][CASE=INS]:harvan	Clitic/Optional	;
harva][POS=PRONOUN][SUBCAT=QUANTOR][NUM=SG][CASE=NOM]:harva	Clitic/Optional	;
harva][POS=PRONOUN][SUBCAT=QUANTOR][NUM=SG][CASE=PAR]:harvaa	Clitic/Optional	;
harva][POS=PRONOUN][SUBCAT=QUANTOR][NUM=SG][CASE=TRA]:harvaksi	Clitic/Optional	;
jokunen][POS=PRONOUN][SUBCAT=QUANTOR][NUM=PL][CASE=ABE]:jokusitta	Clitic/Optional	;
jokunen][POS=PRONOUN][SUBCAT=QUANTOR][NUM=PL][CASE=ABL]:jokusilta	Clitic/Optional	;
jokunen][POS=PRONOUN][SUBCAT=QUANTOR][NUM=PL][CASE=ADE]:jokusilla	Clitic/Optional	;
jokunen][POS=PRONOUN][SUBCAT=QUANTOR][NUM=PL][CASE=ALL]:jokusille	Clitic/Optional	;
jokunen][POS=PRONOUN][SUBCAT=QUANTOR][NUM=PL][CASE=CMT]:jokusine	Clitic/Optional	;
jokunen][POS=PRONOUN][SUBCAT=QUANTOR][NUM=PL][CASE=ELA]:jokusista	Clitic/Optional	;
jokunen][POS=PRONOUN][SUBCAT=QUANTOR][NUM=PL][CASE=ESS]:jokusina	Clitic/Optional	;
jokunen][POS=PRONOUN][SUBCAT=QUANTOR][NUM=PL][CASE=GEN]:jokusten	Clitic/Optional	;
jokunen][POS=PRONOUN][SUBCAT=QUANTOR][NUM=PL][CASE=ILL]:jokusiin	Clitic/Optional	;
jokunen][POS=PRONOUN][SUBCAT=QUANTOR][NUM=PL][CASE=INE]:jokusissa	Clitic/Optional	;
jokunen][POS=PRONOUN][SUBCAT=QUANTOR][NUM=PL][CASE=INS]:jokusin	Clitic/Optional	;
jokunen][POS=PRONOUN][SUBCAT=QUANTOR][NUM=PL][CASE=NOM]:jokuset	Clitic/Optional	;
jokunen][POS=PRONOUN][SUBCAT=QUANTOR][NUM=PL][CASE=PAR]:jokusia	Clitic/Optional	;
jokunen][POS=PRONOUN][SUBCAT=QUANTOR][NUM=PL][CASE=TRA]:jokusiksi	Clitic/Optional	;
jokunen][POS=PRONOUN][SUBCAT=QUANTOR][NUM=SG][CASE=ABE]:jokusetta	Clitic/Optional	;
jokunen][POS=PRONOUN][SUBCAT=QUANTOR][NUM=SG][CASE=ABL]:jokuselta	Clitic/Optional	;
jokunen][POS=PRONOUN][SUBCAT=QUANTOR][NUM=SG][CASE=ADE]:jokusella	Clitic/Optional	;
jokunen][POS=PRONOUN][SUBCAT=QUANTOR][NUM=SG][CASE=ALL]:jokuselle	Clitic/Optional	;
jokunen][POS=PRONOUN][SUBCAT=QUANTOR][NUM=SG][CASE=ELA]:jokusesta	Clitic/Optional	;
jokunen][POS=PRONOUN][SUBCAT=QUANTOR][NUM=SG][CASE=ESS]:jokusena	Clitic/Optional	;
jokunen][POS=PRONOUN][SUBCAT=QUANTOR][NUM=SG][CASE=GEN]:jokusen	Clitic/Optional	;
jokunen][POS=PRONOUN][SUBCAT=QUANTOR][NUM=SG][CASE=ILL]:jokuseen	Clitic/Optional	;
jokunen][POS=PRONOUN][SUBCAT=QUANTOR][NUM=SG][CASE=INE]:jokusessa	Clitic/Optional	;
jokunen][POS=PRONOUN][SUBCAT=QUANTOR][NUM=SG][CASE=INS]:jokusen	Clitic/Optional	;
jokunen][POS=PRONOUN][SUBCAT=QUANTOR][NUM=SG][CASE=NOM]:jokunen	Clitic/Optional	;
jokunen][POS=PRONOUN][SUBCAT=QUANTOR][NUM=SG][CASE=PAR]:jokusta	Clitic/Optional	;
jokunen][POS=PRONOUN][SUBCAT=QUANTOR][NUM=SG][CASE=TRA]:jokuseksi	Clitic/Optional	;
muutama][POS=PRONOUN][SUBCAT=QUANTOR][NUM=PL][CASE=ABE]:muutamitta	Clitic/Optional	;
muutama][POS=PRONOUN][SUBCAT=QUANTOR][NUM=PL][CASE=ABL]:muutamilta	Clitic/Optional	;
muutama][POS=PRONOUN][SUBCAT=QUANTOR][NUM=PL][CASE=ADE]:muutamilla	Clitic/Optional	;
muutama][POS=PRONOUN][SUBCAT=QUANTOR][NUM=PL][CASE=ALL]:muutamille	Clitic/Optional	;
muutama][POS=PRONOUN][SUBCAT=QUANTOR][NUM=PL][CASE=CMT]:muutamine	Clitic/Optional	;
muutama][POS=PRONOUN][SUBCAT=QUANTOR][NUM=PL][CASE=ELA]:muutamista	Clitic/Optional	;
muutama][POS=PRONOUN][SUBCAT=QUANTOR][NUM=PL][CASE=ESS]:muutamina	Clitic/Optional	;
muutama][POS=PRONOUN][SUBCAT=QUANTOR][NUM=PL][CASE=GEN]:muutamien	Clitic/Optional	;
muutama][POS=PRONOUN][SUBCAT=QUANTOR][NUM=PL][CASE=ILL]:muutamiin	Clitic/Optional	;
muutama][POS=PRONOUN][SUBCAT=QUANTOR][NUM=PL][CASE=INE]:muutamissa	Clitic/Optional	;
muutama][POS=PRONOUN][SUBCAT=QUANTOR][NUM=PL][CASE=INS]:muutamin	Clitic/Optional	;
muutama][POS=PRONOUN][SUBCAT=QUANTOR][NUM=PL][CASE=NOM]:muutamat	Clitic/Optional	;
muutama][POS=PRONOUN][SUBCAT=QUANTOR][NUM=PL][CASE=PAR]:muutamia	Clitic/Optional	;
muutama][POS=PRONOUN][SUBCAT=QUANTOR][NUM=PL][CASE=TRA]:muutamiksi	Clitic/Optional	;
muutama][POS=PRONOUN][SUBCAT=QUANTOR][NUM=SG][CASE=ABE]:muutamatta	Clitic/Optional	;
muutama][POS=PRONOUN][SUBCAT=QUANTOR][NUM=SG][CASE=ABL]:muutamalta	Clitic/Optional	;
muutama][POS=PRONOUN][SUBCAT=QUANTOR][NUM=SG][CASE=ADE]:muutamalla	Clitic/Optional	;
muutama][POS=PRONOUN][SUBCAT=QUANTOR][NUM=SG][CASE=ALL]:muutamalle	Clitic/Optional	;
muutama][POS=PRONOUN][SUBCAT=QUANTOR][NUM=SG][CASE=ELA]:muutamasta	Clitic/Optional	;
muutama][POS=PRONOUN][SUBCAT=QUANTOR][NUM=SG][CASE=ESS]:muutamana	Clitic/Optional	;
muutama][POS=PRONOUN][SUBCAT=QUANTOR][NUM=SG][CASE=GEN]:muutaman	Clitic/Optional	;
muutama][POS=PRONOUN][SUBCAT=QUANTOR][NUM=SG][CASE=ILL]:muutamaan	Clitic/Optional	;
muutama][POS=PRONOUN][SUBCAT=QUANTOR][NUM=SG][CASE=INE]:muutamassa	Clitic/Optional	;
muutama][POS=PRONOUN][SUBCAT=QUANTOR][NUM=SG][CASE=INS]:muutaman	Clitic/Optional	;
muutama][POS=PRONOUN][SUBCAT=QUANTOR][NUM=SG][CASE=NOM]:muutama	Clitic/Optional	;
muutama][POS=PRONOUN][SUBCAT=QUANTOR][NUM=SG][CASE=PAR]:muutamaa	Clitic/Optional	;
muutama][POS=PRONOUN][SUBCAT=QUANTOR][NUM=SG][CASE=TRA]:muutamaksi	Clitic/Optional	;
moni][POS=PRONOUN][SUBCAT=QUANTOR][NUM=PL][CASE=ABE]:monitta	Clitic/Optional	;
moni][POS=PRONOUN][SUBCAT=QUANTOR][NUM=PL][CASE=ABL]:monilta	Clitic/Optional	;
moni][POS=PRONOUN][SUBCAT=QUANTOR][NUM=PL][CASE=ADE]:monilla	Clitic/Optional	;
moni][POS=PRONOUN][SUBCAT=QUANTOR][NUM=PL][CASE=ALL]:monille	Clitic/Optional	;
moni][POS=PRONOUN][SUBCAT=QUANTOR][NUM=PL][CASE=CMT]:monine	Clitic/Optional	;
moni][POS=PRONOUN][SUBCAT=QUANTOR][NUM=PL][CASE=ELA]:monista	Clitic/Optional	;
moni][POS=PRONOUN][SUBCAT=QUANTOR][NUM=PL][CASE=ESS]:monina	Clitic/Optional	;
moni][POS=PRONOUN][SUBCAT=QUANTOR][NUM=PL][CASE=GEN]:monien	Clitic/Optional	;
moni][POS=PRONOUN][SUBCAT=QUANTOR][NUM=PL][CASE=ILL]:moniin	Clitic/Optional	;
moni][POS=PRONOUN][SUBCAT=QUANTOR][NUM=PL][CASE=INE]:monissa	Clitic/Optional	;
moni][POS=PRONOUN][SUBCAT=QUANTOR][NUM=PL][CASE=INS]:monin	Clitic/Optional	;
moni][POS=PRONOUN][SUBCAT=QUANTOR][NUM=PL][CASE=NOM]:monet	Clitic/Optional	;
moni][POS=PRONOUN][SUBCAT=QUANTOR][NUM=PL][CASE=PAR]:monia	Clitic/Optional	;
moni][POS=PRONOUN][SUBCAT=QUANTOR][NUM=PL][CASE=TRA]:moniksi	Clitic/Optional	;
moni][POS=PRONOUN][SUBCAT=QUANTOR][NUM=SG][CASE=ABE]:monetta	Clitic/Optional	;
moni][POS=PRONOUN][SUBCAT=QUANTOR][NUM=SG][CASE=ABL]:monelta	Clitic/Optional	;
moni][POS=PRONOUN][SUBCAT=QUANTOR][NUM=SG][CASE=ADE]:monella	Clitic/Optional	;
moni][POS=PRONOUN][SUBCAT=QUANTOR][NUM=SG][CASE=ALL]:monelle	Clitic/Optional	;
moni][POS=PRONOUN][SUBCAT=QUANTOR][NUM=SG][CASE=ELA]:monesta	Clitic/Optional	;
moni][POS=PRONOUN][SUBCAT=QUANTOR][NUM=SG][CASE=ESS]:monena	Clitic/Optional	;
moni][POS=PRONOUN][SUBCAT=QUANTOR][NUM=SG][CASE=GEN]:monen	Clitic/Optional	;
moni][POS=PRONOUN][SUBCAT=QUANTOR][NUM=SG][CASE=ILL]:moneen	Clitic/Optional	;
moni][POS=PRONOUN][SUBCAT=QUANTOR][NUM=SG][CASE=INE]:monessa	Clitic/Optional	;
moni][POS=PRONOUN][SUBCAT=QUANTOR][NUM=SG][CASE=INS]:monen	Clitic/Optional	;
moni][POS=PRONOUN][SUBCAT=QUANTOR][NUM=SG][CASE=NOM]:moni	Clitic/Optional	;
moni][POS=PRONOUN][SUBCAT=QUANTOR][NUM=SG][CASE=PAR]:monta	Clitic/Optional	;
moni][POS=PRONOUN][SUBCAT=QUANTOR][NUM=SG][CASE=TRA]:moneksi	Clitic/Optional	;
monta][POS=PRONOUN][SUBCAT=QUANTOR][NUM=SG][CASE=NOM]:monta	Clitic/Optional	;
monta][POS=PRONOUN][SUBCAT=QUANTOR][NUM=SG][CASE=PAR]:montaa	Clitic/Optional	;
usea][POS=PRONOUN][SUBCAT=QUANTOR][NUM=PL][CASE=ABE]:useitta	Clitic/Optional	;
usea][POS=PRONOUN][SUBCAT=QUANTOR][NUM=PL][CASE=ABL]:useilta	Clitic/Optional	;
usea][POS=PRONOUN][SUBCAT=QUANTOR][NUM=PL][CASE=ADE]:useilla	Clitic/Optional	;
usea][POS=PRONOUN][SUBCAT=QUANTOR][NUM=PL][CASE=ALL]:useille	Clitic/Optional	;
usea][POS=PRONOUN][SUBCAT=QUANTOR][CASE=CMT]:useine	Clitic/Optional	;
usea][POS=PRONOUN][SUBCAT=QUANTOR][NUM=PL][CASE=ELA]:useista	Clitic/Optional	;
usea][POS=PRONOUN][SUBCAT=QUANTOR][NUM=PL][CASE=ESS]:useina	Clitic/Optional	;
usea][POS=PRONOUN][SUBCAT=QUANTOR][NUM=PL][CASE=GEN]:useiden	Clitic/Optional	;
usea][POS=PRONOUN][SUBCAT=QUANTOR][NUM=PL][CASE=ILL]:useihin	Clitic/Optional	;
usea][POS=PRONOUN][SUBCAT=QUANTOR][NUM=PL][CASE=ILL]:useisiin	Clitic/Optional	;
usea][POS=PRONOUN][SUBCAT=QUANTOR][NUM=PL][CASE=INE]:useissa	Clitic/Optional	;
usea][POS=PRONOUN][SUBCAT=QUANTOR][NUM=PL][CASE=INS]:usein	Clitic/Optional	;
usea][POS=PRONOUN][SUBCAT=QUANTOR][NUM=PL][CASE=NOM]:useat	Clitic/Optional	;
usea][POS=PRONOUN][SUBCAT=QUANTOR][NUM=PL][CASE=PAR]:useita	Clitic/Optional	;
usea][POS=PRONOUN][SUBCAT=QUANTOR][NUM=PL][CASE=TRA]:useiksi	Clitic/Optional	;
usea][POS=PRONOUN][SUBCAT=QUANTOR][NUM=SG][CASE=ABE]:useatta	Clitic/Optional	;
usea][POS=PRONOUN][SUBCAT=QUANTOR][NUM=SG][CASE=ABL]:usealta	Clitic/Optional	;
usea][POS=PRONOUN][SUBCAT=QUANTOR][NUM=SG][CASE=ADE]:usealla	Clitic/Optional	;
usea][POS=PRONOUN][SUBCAT=QUANTOR][NUM=SG][CASE=ALL]:usealle	Clitic/Optional	;
usea][POS=PRONOUN][SUBCAT=QUANTOR][NUM=SG][CASE=ELA]:useasta	Clitic/Optional	;
usea][POS=PRONOUN][SUBCAT=QUANTOR][NUM=SG][CASE=ESS]:useana	Clitic/Optional	;
usea][POS=PRONOUN][SUBCAT=QUANTOR][NUM=SG][CASE=GEN]:usean	Clitic/Optional	;
usea][POS=PRONOUN][SUBCAT=QUANTOR][NUM=SG][CASE=ILL]:useaan	Clitic/Optional	;
usea][POS=PRONOUN][SUBCAT=QUANTOR][NUM=SG][CASE=INE]:useassa	Clitic/Optional	;
usea][POS=PRONOUN][SUBCAT=QUANTOR][NUM=SG][CASE=INS]:usean	Clitic/Optional	;
usea][POS=PRONOUN][SUBCAT=QUANTOR][NUM=SG][CASE=NOM]:usea	Clitic/Optional	;
usea][POS=PRONOUN][SUBCAT=QUANTOR][NUM=SG][CASE=PAR]:useaa	Clitic/Optional	;
usea][POS=PRONOUN][SUBCAT=QUANTOR][NUM=SG][CASE=TRA]:useaksi	Clitic/Optional	;
useampi][POS=PRONOUN][SUBCAT=QUANTOR][CASE=CMT]:useampine  Clitic/Optional ;
useampi][POS=PRONOUN][SUBCAT=QUANTOR][NUM=PL][CASE=ABE]:useammitta Clitic/Optional ;
useampi][POS=PRONOUN][SUBCAT=QUANTOR][NUM=PL][CASE=ABL]:useammilta Clitic/Optional ;
useampi][POS=PRONOUN][SUBCAT=QUANTOR][NUM=PL][CASE=ADE]:useammilla Clitic/Optional ;
useampi][POS=PRONOUN][SUBCAT=QUANTOR][NUM=PL][CASE=ALL]:useammille Clitic/Optional ;
useampi][POS=PRONOUN][SUBCAT=QUANTOR][NUM=PL][CASE=ELA]:useammista Clitic/Optional ;
useampi][POS=PRONOUN][SUBCAT=QUANTOR][NUM=PL][CASE=ILL]:useampiin  Clitic/Optional ;
useampi][POS=PRONOUN][SUBCAT=QUANTOR][NUM=PL][CASE=INE]:useammissa Clitic/Optional ;
useampi][POS=PRONOUN][SUBCAT=QUANTOR][NUM=PL][CASE=INS]:useammin   Clitic/Optional ;
useampi][POS=PRONOUN][SUBCAT=QUANTOR][NUM=PL][CASE=NOM]:useammat   Clitic/Optional ;
useampi][POS=PRONOUN][SUBCAT=QUANTOR][NUM=PL][CASE=PAR]:useampia   Clitic/Optional ;
useampi][POS=PRONOUN][SUBCAT=QUANTOR][NUM=PL][CASE=TRA]:useammiksi Clitic/Optional ;
useampi][POS=PRONOUN][SUBCAT=QUANTOR][NUM=SG][CASE=ABE]:useammitta Clitic/Optional ;
useampi][POS=PRONOUN][SUBCAT=QUANTOR][NUM=SG][CASE=ABL]:useammilta Clitic/Optional ;
useampi][POS=PRONOUN][SUBCAT=QUANTOR][NUM=SG][CASE=ADE]:useammilla Clitic/Optional ;
useampi][POS=PRONOUN][SUBCAT=QUANTOR][NUM=SG][CASE=ALL]:useammille Clitic/Optional ;
useampi][POS=PRONOUN][SUBCAT=QUANTOR][NUM=SG][CASE=ELA]:useammasta Clitic/Optional ;
useampi][POS=PRONOUN][SUBCAT=QUANTOR][NUM=SG][CASE=ILL]:useampaan  Clitic/Optional ;
useampi][POS=PRONOUN][SUBCAT=QUANTOR][NUM=SG][CASE=INE]:useammassa Clitic/Optional ;
useampi][POS=PRONOUN][SUBCAT=QUANTOR][NUM=SG][CASE=INS]:useamman   Clitic/Optional ;
useampi][POS=PRONOUN][SUBCAT=QUANTOR][NUM=SG][CASE=NOM]:useampi    Clitic/Optional ;
useampi][POS=PRONOUN][SUBCAT=QUANTOR][NUM=SG][CASE=PAR]:useampaa   Clitic/Optional ;
useampi][POS=PRONOUN][SUBCAT=QUANTOR][NUM=SG][CASE=TRA]:useammaksi Clitic/Optional ;
jompikumpi][POS=PRONOUN][SUBCAT=QUANTOR][SUBCAT=INDEF][KTN=16][KAV=H][NUM=SG][CASE=ABE]:jommattakummatta	Clitic/Optional	;
jompikumpi][POS=PRONOUN][SUBCAT=QUANTOR][SUBCAT=INDEF][KTN=16][KAV=H][NUM=SG][CASE=ABL]:jommaltakummalta	Clitic/Optional	;
jompikumpi][POS=PRONOUN][SUBCAT=QUANTOR][SUBCAT=INDEF][KTN=16][KAV=H][NUM=SG][CASE=ADE]:jommallakummalla	Clitic/Optional	;
jompikumpi][POS=PRONOUN][SUBCAT=QUANTOR][SUBCAT=INDEF][KTN=16][KAV=H][NUM=SG][CASE=ALL]:jommallekummalle	Clitic/Optional	;
jompikumpi][POS=PRONOUN][SUBCAT=QUANTOR][SUBCAT=INDEF][KTN=16][KAV=H][NUM=SG][CASE=ELA]:jommastakummasta	Clitic/Optional	;
jompikumpi][POS=PRONOUN][SUBCAT=QUANTOR][SUBCAT=INDEF][KTN=16][KAV=H][NUM=SG][CASE=ESS]:jompanakumpana	Clitic/Optional	;
jompikumpi][POS=PRONOUN][SUBCAT=QUANTOR][SUBCAT=INDEF][KTN=16][KAV=H][NUM=SG][CASE=GEN]:jommankumman	Clitic/Optional	;
jompikumpi][POS=PRONOUN][SUBCAT=QUANTOR][SUBCAT=INDEF][KTN=16][KAV=H][NUM=SG][CASE=ILL]:jompaankumpaan	Clitic/Optional	;
jompikumpi][POS=PRONOUN][SUBCAT=QUANTOR][SUBCAT=INDEF][KTN=16][KAV=H][NUM=SG][CASE=INE]:jommassakummassa	Clitic/Optional	;
jompikumpi][POS=PRONOUN][SUBCAT=QUANTOR][SUBCAT=INDEF][KTN=16][KAV=H][NUM=SG][CASE=INS]:jommankumman	Clitic/Optional	;
jompikumpi][POS=PRONOUN][SUBCAT=QUANTOR][SUBCAT=INDEF][KTN=16][KAV=H][NUM=SG][CASE=NOM]:jompikumpi	Clitic/Optional	;
jompikumpi][POS=PRONOUN][SUBCAT=QUANTOR][SUBCAT=INDEF][KTN=16][KAV=H][NUM=SG][CASE=PAR]:jompaakumpaa	Clitic/Optional	;
jompikumpi][POS=PRONOUN][SUBCAT=QUANTOR][SUBCAT=INDEF][KTN=16][KAV=H][NUM=SG][CASE=TRA]:jommaksikummaksi	Clitic/Optional	;
jompikumpi][POS=PRONOUN][SUBCAT=QUANTOR][SUBCAT=INDEF][KTN=16][KAV=H][NUM=PL][CASE=ABE]:jommittakummitta	Clitic/Optional	;
jompikumpi][POS=PRONOUN][SUBCAT=QUANTOR][SUBCAT=INDEF][KTN=16][KAV=H][NUM=PL][CASE=ABL]:jommiltakummilta	Clitic/Optional	;
jompikumpi][POS=PRONOUN][SUBCAT=QUANTOR][SUBCAT=INDEF][KTN=16][KAV=H][NUM=PL][CASE=ADE]:jommillakummilla	Clitic/Optional	;
jompikumpi][POS=PRONOUN][SUBCAT=QUANTOR][SUBCAT=INDEF][KTN=16][KAV=H][NUM=PL][CASE=ALL]:jommillekummille	Clitic/Optional	;
jompikumpi][POS=PRONOUN][SUBCAT=QUANTOR][SUBCAT=INDEF][KTN=16][KAV=H][NUM=PL][CASE=CMT]:jompinekumpine	Clitic/Optional	;
jompikumpi][POS=PRONOUN][SUBCAT=QUANTOR][SUBCAT=INDEF][KTN=16][KAV=H][NUM=PL][CASE=ELA]:jommistakummista	Clitic/Optional	;
jompikumpi][POS=PRONOUN][SUBCAT=QUANTOR][SUBCAT=INDEF][KTN=16][KAV=H][NUM=PL][CASE=ESS]:jompinakumpina	Clitic/Optional	;
jompikumpi][POS=PRONOUN][SUBCAT=QUANTOR][SUBCAT=INDEF][KTN=16][KAV=H][NUM=PL][CASE=GEN]:jompienkumpien	Clitic/Optional	;
jompikumpi][POS=PRONOUN][SUBCAT=QUANTOR][SUBCAT=INDEF][KTN=16][KAV=H][NUM=PL][CASE=ILL]:jompiinkumpiin	Clitic/Optional	;
jompikumpi][POS=PRONOUN][SUBCAT=QUANTOR][SUBCAT=INDEF][KTN=16][KAV=H][NUM=PL][CASE=INE]:jommissakummissa	Clitic/Optional	;
jompikumpi][POS=PRONOUN][SUBCAT=QUANTOR][SUBCAT=INDEF][KTN=16][KAV=H][NUM=PL][CASE=INS]:jomminkummin	Clitic/Optional	;
jompikumpi][POS=PRONOUN][SUBCAT=QUANTOR][SUBCAT=INDEF][KTN=16][KAV=H][NUM=PL][CASE=NOM]:jommatkummat	Clitic/Optional	;
jompikumpi][POS=PRONOUN][SUBCAT=QUANTOR][SUBCAT=INDEF][KTN=16][KAV=H][NUM=PL][CASE=PAR]:jompiakumpia	Clitic/Optional	;
jompikumpi][POS=PRONOUN][SUBCAT=QUANTOR][SUBCAT=INDEF][KTN=16][KAV=H][NUM=PL][CASE=TRA]:jommiksikummiksi	Clitic/Optional	;
jompikumpi][POS=PRONOUN][SUBCAT=QUANTOR][SUBCAT=INDEF][KTN=16][KAV=H][NUM=SG][CASE=ABE]:jommattakummatta	Clitic/Optional	;
jompikumpi][POS=PRONOUN][SUBCAT=QUANTOR][SUBCAT=INDEF][KTN=16][KAV=H][NUM=SG][CASE=ABL]:jommaltakummalta	Clitic/Optional	;
jompikumpi][POS=PRONOUN][SUBCAT=QUANTOR][SUBCAT=INDEF][KTN=16][KAV=H][NUM=SG][CASE=ADE]:jommallakummalla	Clitic/Optional	;
jompikumpi][POS=PRONOUN][SUBCAT=QUANTOR][SUBCAT=INDEF][KTN=16][KAV=H][NUM=SG][CASE=ALL]:jommallekummalle	Clitic/Optional	;
jompikumpi][POS=PRONOUN][SUBCAT=QUANTOR][SUBCAT=INDEF][KTN=16][KAV=H][NUM=SG][CASE=ELA]:jommastakummasta	Clitic/Optional	;
jompikumpi][POS=PRONOUN][SUBCAT=QUANTOR][SUBCAT=INDEF][KTN=16][KAV=H][NUM=SG][CASE=ESS]:jompanakumpana	Clitic/Optional	;
jompikumpi][POS=PRONOUN][SUBCAT=QUANTOR][SUBCAT=INDEF][KTN=16][KAV=H][NUM=SG][CASE=GEN]:jommankumman	Clitic/Optional	;
jompikumpi][POS=PRONOUN][SUBCAT=QUANTOR][SUBCAT=INDEF][KTN=16][KAV=H][NUM=SG][CASE=ILL]:jompaankumpaan	Clitic/Optional	;
jompikumpi][POS=PRONOUN][SUBCAT=QUANTOR][SUBCAT=INDEF][KTN=16][KAV=H][NUM=SG][CASE=INE]:jommassakummassa	Clitic/Optional	;
jompikumpi][POS=PRONOUN][SUBCAT=QUANTOR][SUBCAT=INDEF][KTN=16][KAV=H][NUM=SG][CASE=INS]:jommankumman	Clitic/Optional	;
jompikumpi][POS=PRONOUN][SUBCAT=QUANTOR][SUBCAT=INDEF][KTN=16][KAV=H][NUM=SG][CASE=NOM]:jompikumpi	Clitic/Optional	;
jompikumpi][POS=PRONOUN][SUBCAT=QUANTOR][SUBCAT=INDEF][KTN=16][KAV=H][NUM=SG][CASE=PAR]:jompaakumpaa	Clitic/Optional	;
jompikumpi][POS=PRONOUN][SUBCAT=QUANTOR][SUBCAT=INDEF][KTN=16][KAV=H][NUM=SG][CASE=TRA]:jommaksikummaksi	Clitic/Optional	;
kumpikin][POS=PRONOUN][SUBCAT=QUANTOR][NUM=PL][CASE=ABE]:kummittakin	Clitic/Optional	;
kumpikin][POS=PRONOUN][SUBCAT=QUANTOR][NUM=PL][CASE=ABL]:kummiltakin	Clitic/Optional	;
kumpikin][POS=PRONOUN][SUBCAT=QUANTOR][NUM=PL][CASE=ADE]:kummillakin	Clitic/Optional	;
kumpikin][POS=PRONOUN][SUBCAT=QUANTOR][NUM=PL][CASE=ALL]:kummillekin	Clitic/Optional	;
kumpikin][POS=PRONOUN][SUBCAT=QUANTOR][NUM=PL][CASE=CMT]:kumpinekin	Clitic/Optional	;
kumpikin][POS=PRONOUN][SUBCAT=QUANTOR][NUM=PL][CASE=ELA]:kummistakin	Clitic/Optional	;
kumpikin][POS=PRONOUN][SUBCAT=QUANTOR][NUM=PL][CASE=ESS]:kumpinakin	Clitic/Optional	;
kumpikin][POS=PRONOUN][SUBCAT=QUANTOR][NUM=PL][CASE=GEN]:kumpienkin	Clitic/Optional	;
kumpikin][POS=PRONOUN][SUBCAT=QUANTOR][NUM=PL][CASE=ILL]:kumpiinkin	Clitic/Optional	;
kumpikin][POS=PRONOUN][SUBCAT=QUANTOR][NUM=PL][CASE=INE]:kummissakin	Clitic/Optional	;
kumpikin][POS=PRONOUN][SUBCAT=QUANTOR][NUM=PL][CASE=INS]:kumminkin	Clitic/Optional	;
kumpikin][POS=PRONOUN][SUBCAT=QUANTOR][NUM=PL][CASE=NOM]:kummatkin	Clitic/Optional	;
kumpikin][POS=PRONOUN][SUBCAT=QUANTOR][NUM=PL][CASE=PAR]:kumpiakin	Clitic/Optional	;
kumpikin][POS=PRONOUN][SUBCAT=QUANTOR][NUM=PL][CASE=TRA]:kummiksikin	Clitic/Optional	;
kumpikin][POS=PRONOUN][SUBCAT=QUANTOR][NUM=SG][CASE=ABL]:kummaltakin	Clitic/Optional	;
kumpikin][POS=PRONOUN][SUBCAT=QUANTOR][NUM=SG][CASE=ADE]:kummallakin	Clitic/Optional	;
kumpikin][POS=PRONOUN][SUBCAT=QUANTOR][NUM=SG][CASE=ALL]:kummallekin	Clitic/Optional	;
kumpikin][POS=PRONOUN][SUBCAT=QUANTOR][NUM=SG][CASE=ELA]:kummastakin	Clitic/Optional	;
kumpikin][POS=PRONOUN][SUBCAT=QUANTOR][NUM=SG][CASE=ESS]:kumpanakin	Clitic/Optional	;
kumpikin][POS=PRONOUN][SUBCAT=QUANTOR][NUM=SG][CASE=GEN]:kummankin	Clitic/Optional	;
kumpikin][POS=PRONOUN][SUBCAT=QUANTOR][NUM=SG][CASE=ILL]:kumpaankin	Clitic/Optional	;
kumpikin][POS=PRONOUN][SUBCAT=QUANTOR][NUM=SG][CASE=INE]:kummassakin	Clitic/Optional	;
kumpikin][POS=PRONOUN][SUBCAT=QUANTOR][NUM=SG][CASE=INS]:kummankin	Clitic/Optional	;
kumpikin][POS=PRONOUN][SUBCAT=QUANTOR][NUM=SG][CASE=NOM]:kumpikin	Clitic/Optional	;
kumpikin][POS=PRONOUN][SUBCAT=QUANTOR][NUM=SG][CASE=PAR]:kumpaakin	Clitic/Optional	;
kumpikin][POS=PRONOUN][SUBCAT=QUANTOR][NUM=SG][CASE=TRA]:kummaksikin	Clitic/Optional	;
molemmat][POS=PRONOUN][SUBCAT=QUANTOR][NUM=PL][CASE=ABE]:molemmitta	Clitic/Optional	;
molemmat][POS=PRONOUN][SUBCAT=QUANTOR][NUM=PL][CASE=ABL]:molemmilta	Clitic/Optional	;
molemmat][POS=PRONOUN][SUBCAT=QUANTOR][NUM=PL][CASE=ADE]:molemmilla	Clitic/Optional	;
molemmat][POS=PRONOUN][SUBCAT=QUANTOR][NUM=PL][CASE=ALL]:molemmille	Clitic/Optional	;
molemmat][POS=PRONOUN][SUBCAT=QUANTOR][NUM=PL][CASE=CMT]:molempine	Clitic/Optional	;
molemmat][POS=PRONOUN][SUBCAT=QUANTOR][NUM=PL][CASE=ELA]:molemmista	Clitic/Optional	;
molemmat][POS=PRONOUN][SUBCAT=QUANTOR][NUM=PL][CASE=ESS]:molempina	Clitic/Optional	;
molemmat][POS=PRONOUN][SUBCAT=QUANTOR][NUM=PL][CASE=GEN]:molempien	Clitic/Optional	;
molemmat][POS=PRONOUN][SUBCAT=QUANTOR][NUM=PL][CASE=ILL]:molempiin	Clitic/Optional	;
molemmat][POS=PRONOUN][SUBCAT=QUANTOR][NUM=PL][CASE=INE]:molemmissa	Clitic/Optional	;
molemmat][POS=PRONOUN][SUBCAT=QUANTOR][NUM=PL][CASE=INS]:molemmin	Clitic/Optional	;
molemmat][POS=PRONOUN][SUBCAT=QUANTOR][NUM=PL][CASE=NOM]:molemmat	Clitic/Optional	;
molemmat][POS=PRONOUN][SUBCAT=QUANTOR][NUM=PL][CASE=PAR]:molempia	Clitic/Optional	;
molemmat][POS=PRONOUN][SUBCAT=QUANTOR][NUM=PL][CASE=TRA]:molemmiksi	Clitic/Optional	;
kumpikaan][POS=PRONOUN][SUBCAT=QUANTOR][NUM=PL][CASE=ABE]:kummittakaan	Clitic/Optional	;
kumpikaan][POS=PRONOUN][SUBCAT=QUANTOR][NUM=PL][CASE=ABL]:kummiltakaan	Clitic/Optional	;
kumpikaan][POS=PRONOUN][SUBCAT=QUANTOR][NUM=PL][CASE=ADE]:kummillakaan	Clitic/Optional	;
kumpikaan][POS=PRONOUN][SUBCAT=QUANTOR][NUM=PL][CASE=ALL]:kummillekaan	Clitic/Optional	;
kumpikaan][POS=PRONOUN][SUBCAT=QUANTOR][NUM=PL][CASE=CMT]:kumpinekaan	Clitic/Optional	;
kumpikaan][POS=PRONOUN][SUBCAT=QUANTOR][NUM=PL][CASE=ELA]:kummistakaan	Clitic/Optional	;
kumpikaan][POS=PRONOUN][SUBCAT=QUANTOR][NUM=PL][CASE=ESS]:kumpinakaan	Clitic/Optional	;
kumpikaan][POS=PRONOUN][SUBCAT=QUANTOR][NUM=PL][CASE=GEN]:kumpienkaan	Clitic/Optional	;
kumpikaan][POS=PRONOUN][SUBCAT=QUANTOR][NUM=PL][CASE=ILL]:kumpiinkaan	Clitic/Optional	;
kumpikaan][POS=PRONOUN][SUBCAT=QUANTOR][NUM=PL][CASE=INE]:kummissakaan	Clitic/Optional	;
kumpikaan][POS=PRONOUN][SUBCAT=QUANTOR][NUM=PL][CASE=INS]:kumminkaan	Clitic/Optional	;
kumpikaan][POS=PRONOUN][SUBCAT=QUANTOR][NUM=PL][CASE=NOM]:kummatkaan	Clitic/Optional	;
kumpikaan][POS=PRONOUN][SUBCAT=QUANTOR][NUM=PL][CASE=PAR]:kumpiakaan	Clitic/Optional	;
kumpikaan][POS=PRONOUN][SUBCAT=QUANTOR][NUM=PL][CASE=TRA]:kummiksikaan	Clitic/Optional	;
kumpikaan][POS=PRONOUN][SUBCAT=QUANTOR][NUM=SG][CASE=ABL]:kummaltakaan	Clitic/Optional	;
kumpikaan][POS=PRONOUN][SUBCAT=QUANTOR][NUM=SG][CASE=ADE]:kummallakaan	Clitic/Optional	;
kumpikaan][POS=PRONOUN][SUBCAT=QUANTOR][NUM=SG][CASE=ALL]:kummallekaan	Clitic/Optional	;
kumpikaan][POS=PRONOUN][SUBCAT=QUANTOR][NUM=SG][CASE=ELA]:kummastakaan	Clitic/Optional	;
kumpikaan][POS=PRONOUN][SUBCAT=QUANTOR][NUM=SG][CASE=ESS]:kumpanakaan	Clitic/Optional	;
kumpikaan][POS=PRONOUN][SUBCAT=QUANTOR][NUM=SG][CASE=GEN]:kummankaan	Clitic/Optional	;
kumpikaan][POS=PRONOUN][SUBCAT=QUANTOR][NUM=SG][CASE=ILL]:kumpaankaan	Clitic/Optional	;
kumpikaan][POS=PRONOUN][SUBCAT=QUANTOR][NUM=SG][CASE=INE]:kummassakaan	Clitic/Optional	;
kumpikaan][POS=PRONOUN][SUBCAT=QUANTOR][NUM=SG][CASE=INS]:kummankaan	Clitic/Optional	;
kumpikaan][POS=PRONOUN][SUBCAT=QUANTOR][NUM=SG][CASE=NOM]:kumpikaan	Clitic/Optional	;
kumpikaan][POS=PRONOUN][SUBCAT=QUANTOR][NUM=SG][CASE=PAR]:kumpaakaan	Clitic/Optional	;
kumpikaan][POS=PRONOUN][SUBCAT=QUANTOR][NUM=SG][CASE=TRA]:kummaksikaan	Clitic/Optional	;

eräs][POS=PRONOUN][SUBCAT=QUANTOR][SUBCAT=INDEF][NUM=PL][CASE=ABE]:eräittä	Clitic/Optional	;
eräs][POS=PRONOUN][SUBCAT=QUANTOR][SUBCAT=INDEF][NUM=PL][CASE=ABL]:eräiltä	Clitic/Optional	;
eräs][POS=PRONOUN][SUBCAT=QUANTOR][SUBCAT=INDEF][NUM=PL][CASE=ADE]:eräillä	Clitic/Optional	;
eräs][POS=PRONOUN][SUBCAT=QUANTOR][SUBCAT=INDEF][NUM=PL][CASE=ALL]:eräille	Clitic/Optional	;
eräs][POS=PRONOUN][SUBCAT=QUANTOR][SUBCAT=INDEF][NUM=PL][CASE=CMT]:eräine	Clitic/Optional	;
eräs][POS=PRONOUN][SUBCAT=QUANTOR][SUBCAT=INDEF][NUM=PL][CASE=ELA]:eräistä	Clitic/Optional	;
eräs][POS=PRONOUN][SUBCAT=QUANTOR][SUBCAT=INDEF][NUM=PL][CASE=ESS]:eräinä	Clitic/Optional	;
eräs][POS=PRONOUN][SUBCAT=QUANTOR][SUBCAT=INDEF][NUM=PL][CASE=GEN]:eräiden	Clitic/Optional	;
eräs][POS=PRONOUN][SUBCAT=QUANTOR][SUBCAT=INDEF][NUM=PL][CASE=ILL]:eräisiin	Clitic/Optional	;
eräs][POS=PRONOUN][SUBCAT=QUANTOR][SUBCAT=INDEF][NUM=PL][CASE=INE]:eräissä	Clitic/Optional	;
eräs][POS=PRONOUN][SUBCAT=QUANTOR][SUBCAT=INDEF][NUM=PL][CASE=INS]:eräin	Clitic/Optional	;
eräs][POS=PRONOUN][SUBCAT=QUANTOR][SUBCAT=INDEF][NUM=PL][CASE=NOM]:eräät	Clitic/Optional	;
eräs][POS=PRONOUN][SUBCAT=QUANTOR][SUBCAT=INDEF][NUM=PL][CASE=PAR]:eräitä	Clitic/Optional	;
eräs][POS=PRONOUN][SUBCAT=QUANTOR][SUBCAT=INDEF][NUM=PL][CASE=TRA]:eräiksi	Clitic/Optional	;
eräs][POS=PRONOUN][SUBCAT=QUANTOR][SUBCAT=INDEF][NUM=SG][CASE=ABE]:eräättä	Clitic/Optional	;
eräs][POS=PRONOUN][SUBCAT=QUANTOR][SUBCAT=INDEF][NUM=SG][CASE=ABL]:eräältä	Clitic/Optional	;
eräs][POS=PRONOUN][SUBCAT=QUANTOR][SUBCAT=INDEF][NUM=SG][CASE=ADE]:eräällä	Clitic/Optional	;
eräs][POS=PRONOUN][SUBCAT=QUANTOR][SUBCAT=INDEF][NUM=SG][CASE=ALL]:eräälle	Clitic/Optional	;
eräs][POS=PRONOUN][SUBCAT=QUANTOR][SUBCAT=INDEF][NUM=SG][CASE=ELA]:eräästä	Clitic/Optional	;
eräs][POS=PRONOUN][SUBCAT=QUANTOR][SUBCAT=INDEF][NUM=SG][CASE=ESS]:eräänä	Clitic/Optional	;
eräs][POS=PRONOUN][SUBCAT=QUANTOR][SUBCAT=INDEF][NUM=SG][CASE=GEN]:erään	Clitic/Optional	;
eräs][POS=PRONOUN][SUBCAT=QUANTOR][SUBCAT=INDEF][NUM=SG][CASE=ILL]:erääseen	Clitic/Optional	;
eräs][POS=PRONOUN][SUBCAT=QUANTOR][SUBCAT=INDEF][NUM=SG][CASE=INE]:eräässä	Clitic/Optional	;
eräs][POS=PRONOUN][SUBCAT=QUANTOR][SUBCAT=INDEF][NUM=SG][CASE=INS]:erään	Clitic/Optional	;
eräs][POS=PRONOUN][SUBCAT=QUANTOR][SUBCAT=INDEF][NUM=SG][CASE=NOM]:eräs	Clitic/Optional	;
eräs][POS=PRONOUN][SUBCAT=QUANTOR][SUBCAT=INDEF][NUM=SG][CASE=PAR]:erästä	Clitic/Optional	;
eräs][POS=PRONOUN][SUBCAT=QUANTOR][SUBCAT=INDEF][NUM=SG][CASE=TRA]:erääksi	Clitic/Optional	;
muuan][POS=PRONOUN][SUBCAT=QUANTOR][SUBCAT=INDEF][NUM=SG][CASE=NOM]:muuan	Clitic/Optional	;
muuan][POS=PRONOUN][SUBCAT=QUANTOR][SUBCAT=INDEF][NUM=SG][CASE=PAR]:muuatta	Clitic/Optional	;
muudan][POS=PRONOUN][SUBCAT=QUANTOR][SUBCAT=INDEF][NUM=SG][CASE=NOM]:muudan	Clitic/Optional	;
yksi][POS=PRONOUN][SUBCAT=QUANTOR][SUBCAT=INDEF][NUM=PL][CASE=ABE]:yksittä	Clitic/Optional	;
yksi][POS=PRONOUN][SUBCAT=QUANTOR][SUBCAT=INDEF][NUM=PL][CASE=ABL]:yksiltä	Clitic/Optional	;
yksi][POS=PRONOUN][SUBCAT=QUANTOR][SUBCAT=INDEF][NUM=PL][CASE=ADE]:yksillä	Clitic/Optional	;
yksi][POS=PRONOUN][SUBCAT=QUANTOR][SUBCAT=INDEF][NUM=PL][CASE=ALL]:yksille	Clitic/Optional	;
yksi][POS=PRONOUN][SUBCAT=QUANTOR][SUBCAT=INDEF][NUM=PL][CASE=CMT]:yksine	Clitic/Optional	;
yksi][POS=PRONOUN][SUBCAT=QUANTOR][SUBCAT=INDEF][NUM=PL][CASE=ELA]:yksistä	Clitic/Optional	;
yksi][POS=PRONOUN][SUBCAT=QUANTOR][SUBCAT=INDEF][NUM=PL][CASE=ESS]:yksinä	Clitic/Optional	;
yksi][POS=PRONOUN][SUBCAT=QUANTOR][SUBCAT=INDEF][NUM=PL][CASE=GEN]:yksien	Clitic/Optional	;
yksi][POS=PRONOUN][SUBCAT=QUANTOR][SUBCAT=INDEF][NUM=PL][CASE=ILL]:yksiin	Clitic/Optional	;
yksi][POS=PRONOUN][SUBCAT=QUANTOR][SUBCAT=INDEF][NUM=PL][CASE=INE]:yksissä	Clitic/Optional	;
yksi][POS=PRONOUN][SUBCAT=QUANTOR][SUBCAT=INDEF][NUM=PL][CASE=INS]:yksin	Clitic/Optional	;
yksi][POS=PRONOUN][SUBCAT=QUANTOR][SUBCAT=INDEF][NUM=PL][CASE=NOM]:yhdet	Clitic/Optional	;
yksi][POS=PRONOUN][SUBCAT=QUANTOR][SUBCAT=INDEF][NUM=PL][CASE=PAR]:yksiä	Clitic/Optional	;
yksi][POS=PRONOUN][SUBCAT=QUANTOR][SUBCAT=INDEF][NUM=PL][CASE=TRA]:yksiksi	Clitic/Optional	;
yksi][POS=PRONOUN][SUBCAT=QUANTOR][SUBCAT=INDEF][NUM=SG][CASE=ABE]:yhdettä	Clitic/Optional	;
yksi][POS=PRONOUN][SUBCAT=QUANTOR][SUBCAT=INDEF][NUM=SG][CASE=ABL]:yhdeltä	Clitic/Optional	;
yksi][POS=PRONOUN][SUBCAT=QUANTOR][SUBCAT=INDEF][NUM=SG][CASE=ADE]:yhdellä	Clitic/Optional	;
yksi][POS=PRONOUN][SUBCAT=QUANTOR][SUBCAT=INDEF][NUM=SG][CASE=ALL]:yhdelle	Clitic/Optional	;
yksi][POS=PRONOUN][SUBCAT=QUANTOR][SUBCAT=INDEF][NUM=SG][CASE=ELA]:yhdestä	Clitic/Optional	;
yksi][POS=PRONOUN][SUBCAT=QUANTOR][SUBCAT=INDEF][NUM=SG][CASE=ESS]:yhtenä	Clitic/Optional	;
yksi][POS=PRONOUN][SUBCAT=QUANTOR][SUBCAT=INDEF][NUM=SG][CASE=GEN]:yhden	Clitic/Optional	;
yksi][POS=PRONOUN][SUBCAT=QUANTOR][SUBCAT=INDEF][NUM=SG][CASE=ILL]:yhteen	Clitic/Optional	;
yksi][POS=PRONOUN][SUBCAT=QUANTOR][SUBCAT=INDEF][NUM=SG][CASE=INE]:yhdessä	Clitic/Optional	;
yksi][POS=PRONOUN][SUBCAT=QUANTOR][SUBCAT=INDEF][NUM=SG][CASE=INS]:yhden	Clitic/Optional	;
yksi][POS=PRONOUN][SUBCAT=QUANTOR][SUBCAT=INDEF][NUM=SG][CASE=NOM]:yksi	Clitic/Optional	;
yksi][POS=PRONOUN][SUBCAT=QUANTOR][SUBCAT=INDEF][NUM=SG][CASE=PAR]:yhtä	Clitic/Optional	;
yksi][POS=PRONOUN][SUBCAT=QUANTOR][SUBCAT=INDEF][NUM=SG][CASE=TRA]:yhdeksi	Clitic/Optional	;
yks][POS=PRONOUN][SUBCAT=QUANTOR][SUBCAT=INDEF][NUM=PL][CASE=NOM]:yhet	Clitic/Optional	;
yks][POS=PRONOUN][SUBCAT=QUANTOR][SUBCAT=INDEF][NUM=SG][CASE=ABE]:yhettä	Clitic/Optional	;
yks][POS=PRONOUN][SUBCAT=QUANTOR][SUBCAT=INDEF][NUM=SG][CASE=ABL]:yheltä	Clitic/Optional	;
yks][POS=PRONOUN][SUBCAT=QUANTOR][SUBCAT=INDEF][NUM=SG][CASE=ADE]:yhellä	Clitic/Optional	;
yks][POS=PRONOUN][SUBCAT=QUANTOR][SUBCAT=INDEF][NUM=SG][CASE=ALL]:yhelle	Clitic/Optional	;
yks][POS=PRONOUN][SUBCAT=QUANTOR][SUBCAT=INDEF][NUM=SG][CASE=ELA]:yhestä	Clitic/Optional	;
yks][POS=PRONOUN][SUBCAT=QUANTOR][SUBCAT=INDEF][NUM=SG][CASE=ESS]:yhtenä	Clitic/Optional	;
yks][POS=PRONOUN][SUBCAT=QUANTOR][SUBCAT=INDEF][NUM=SG][CASE=GEN]:yhen	Clitic/Optional	;
yks][POS=PRONOUN][SUBCAT=QUANTOR][SUBCAT=INDEF][NUM=SG][CASE=ILL]:yhteen	Clitic/Optional	;
yks][POS=PRONOUN][SUBCAT=QUANTOR][SUBCAT=INDEF][NUM=SG][CASE=INE]:yhessä	Clitic/Optional	;
yks][POS=PRONOUN][SUBCAT=QUANTOR][SUBCAT=INDEF][NUM=SG][CASE=INS]:yhen	Clitic/Optional	;
yks][POS=PRONOUN][SUBCAT=QUANTOR][SUBCAT=INDEF][NUM=SG][CASE=NOM]:yks	Clitic/Optional	;
yks][POS=PRONOUN][SUBCAT=QUANTOR][SUBCAT=INDEF][NUM=SG][CASE=PAR]:yhtä	Clitic/Optional	;
yks][POS=PRONOUN][SUBCAT=QUANTOR][SUBCAT=INDEF][NUM=SG][CASE=TRA]:yheksi	Clitic/Optional	;
joka][POS=PRONOUN][SUBCAT=QUANTOR][SUBCAT=INDEF][NUM=SG][CASE=NOM]:joka	Clitic/Optional	;

LEXICON ReflexivePronouns
! Reflexive pronoun is the word *itse* refering to self, usually but not always
! coupled with possessive suffix to denote the referent. |VISK 729|.
itse][POS=PRONOUN][SUBCAT=REFLEX][NUM=PL][CASE=ABL][STYLE=NONSTANDARD]:iteiltä	Possessive/Obligatory+Vn	;
itse][POS=PRONOUN][SUBCAT=REFLEX][NUM=PL][CASE=ADE][STYLE=NONSTANDARD]:iteillä	Possessive/Obligatory+Vn	;
itse][POS=PRONOUN][SUBCAT=REFLEX][NUM=PL][CASE=ALL][STYLE=NONSTANDARD]:iteille	Possessive/Obligatory+Vn	;
itse][POS=PRONOUN][SUBCAT=REFLEX][NUM=PL][CASE=CMT][STYLE=NONSTANDARD]:itteine	Possessive/Obligatory+Vn	;
itse][POS=PRONOUN][SUBCAT=REFLEX][NUM=PL][CASE=ELA][STYLE=NONSTANDARD]:iteistä	Possessive/Obligatory+Vn	;
itse][POS=PRONOUN][SUBCAT=REFLEX][NUM=PL][CASE=ESS][STYLE=NONSTANDARD]:itteinä	Possessive/Obligatory+Vn	;
itse][POS=PRONOUN][SUBCAT=REFLEX][NUM=PL][CASE=GEN][STYLE=NONSTANDARD]:ite	Possessive/Obligatory	;
itse][POS=PRONOUN][SUBCAT=REFLEX][NUM=PL][CASE=ILL][STYLE=NONSTANDARD]:iteihin	Possessive/Obligatory	;
itse][POS=PRONOUN][SUBCAT=REFLEX][NUM=PL][CASE=INE][STYLE=NONSTANDARD]:iteissä	Possessive/Obligatory+Vn	;
itse][POS=PRONOUN][SUBCAT=REFLEX][NUM=PL][CASE=INS][STYLE=NONSTANDARD]:ittein	Possessive/Obligatory	;
itse][POS=PRONOUN][SUBCAT=REFLEX][NUM=PL][CASE=NOM][STYLE=NONSTANDARD]:itte	Possessive/Obligatory	;
itse][POS=PRONOUN][SUBCAT=REFLEX][NUM=PL][CASE=NOM][STYLE=NONSTANDARD]:ite	Possessive/Obligatory	;
itse][POS=PRONOUN][SUBCAT=REFLEX][NUM=PL][CASE=PAR][STYLE=NONSTANDARD]:ittejä	Possessive/Obligatory+Vn	;
itse][POS=PRONOUN][SUBCAT=REFLEX][NUM=PL][CASE=TRA][STYLE=NONSTANDARD]:itteiksi	Clitic/Obligatory	;
itse][POS=PRONOUN][SUBCAT=REFLEX][NUM=PL][CASE=TRA][STYLE=NONSTANDARD]:itteiksi	Possessive/Obligatory+Vn	;
itse][POS=PRONOUN][SUBCAT=REFLEX][NUM=SG][CASE=ABL][STYLE=NONSTANDARD]:iteltä	Possessive/Obligatory+Vn	;
itse][POS=PRONOUN][SUBCAT=REFLEX][NUM=SG][CASE=ADE][STYLE=NONSTANDARD]:itellä	Possessive/Obligatory+Vn	;
itse][POS=PRONOUN][SUBCAT=REFLEX][NUM=SG][CASE=ALL][STYLE=NONSTANDARD]:itelle	Possessive/Obligatory+Vn	;
itse][POS=PRONOUN][SUBCAT=REFLEX][NUM=SG][CASE=ELA][STYLE=NONSTANDARD]:itestä	Possessive/Obligatory+Vn	;
itse][POS=PRONOUN][SUBCAT=REFLEX][NUM=SG][CASE=ESS][STYLE=NONSTANDARD]:ittenä	Possessive/Obligatory+Vn	;
itse][POS=PRONOUN][SUBCAT=REFLEX][NUM=SG][CASE=GEN][STYLE=NONSTANDARD]:ite	Possessive/Obligatory	;
itse][POS=PRONOUN][SUBCAT=REFLEX][NUM=SG][CASE=ILL][STYLE=NONSTANDARD]:itteen	Possessive/Obligatory	;
itse][POS=PRONOUN][SUBCAT=REFLEX][NUM=SG][CASE=INE][STYLE=NONSTANDARD]:itessä	Possessive/Obligatory+Vn	;
itse][POS=PRONOUN][SUBCAT=REFLEX][NUM=SG][CASE=INS][STYLE=NONSTANDARD]:iten	Possessive/Obligatory	;
itse][POS=PRONOUN][SUBCAT=REFLEX][NUM=SG][CASE=NOM][STYLE=NONSTANDARD]:ite	Possessive/Obligatory	;
itse][POS=PRONOUN][SUBCAT=REFLEX][NUM=SG][CASE=PAR][STYLE=NONSTANDARD]:itteä	Possessive/Obligatory+Vn	;
itse][POS=PRONOUN][SUBCAT=REFLEX][NUM=SG][CASE=TRA][STYLE=NONSTANDARD]:itekse	Possessive/Obligatory+Vn	;
itse][POS=PRONOUN][SUBCAT=REFLEX][NUM=SG][CASE=TRA][STYLE=NONSTANDARD]:iteksi	Clitic/Obligatory	;
itse][POS=PRONOUN][SUBCAT=REFLEX][NUM=PL][CASE=ABL][STYLE=NONSTANDARD]:iteiltä	Possessive/Obligatory+Vn	;
itse][POS=PRONOUN][SUBCAT=REFLEX][NUM=PL][CASE=ADE]:itseillä	Possessive/Obligatory+Vn	;
itse][POS=PRONOUN][SUBCAT=REFLEX][NUM=PL][CASE=ALL]:itseille	Possessive/Obligatory+Vn	;
itse][POS=PRONOUN][SUBCAT=REFLEX][NUM=PL][CASE=CMT]:itseine	Possessive/Obligatory+Vn	;
itse][POS=PRONOUN][SUBCAT=REFLEX][NUM=PL][CASE=ELA]:itseistä	Possessive/Obligatory+Vn	;
itse][POS=PRONOUN][SUBCAT=REFLEX][NUM=PL][CASE=ESS]:itseinä	Possessive/Obligatory+Vn	;
itse][POS=PRONOUN][SUBCAT=REFLEX][NUM=PL][CASE=GEN]:itse	Possessive/Obligatory	;
itse][POS=PRONOUN][SUBCAT=REFLEX][NUM=PL][CASE=ILL]:itseihin	Possessive/Obligatory	;
itse][POS=PRONOUN][SUBCAT=REFLEX][NUM=PL][CASE=INE]:itseissä	Possessive/Obligatory+Vn	;
itse][POS=PRONOUN][SUBCAT=REFLEX][NUM=PL][CASE=INS]:itsein	Possessive/Obligatory	;
itse][POS=PRONOUN][SUBCAT=REFLEX][NUM=PL][CASE=NOM]:itse	Possessive/Obligatory	;
itse][POS=PRONOUN][SUBCAT=REFLEX][NUM=PL][CASE=PAR]:itsejä	Possessive/Obligatory+Vn	;
itse][POS=PRONOUN][SUBCAT=REFLEX][NUM=PL][CASE=TRA]:itseiksi	Clitic/Obligatory	;
itse][POS=PRONOUN][SUBCAT=REFLEX][NUM=PL][CASE=TRA]:itseiksi	Possessive/Obligatory+Vn	;
itse][POS=PRONOUN][SUBCAT=REFLEX][NUM=SG][CASE=ABL]:itseltä	Possessive/Obligatory+Vn	;
itse][POS=PRONOUN][SUBCAT=REFLEX][NUM=SG][CASE=ADE]:itsellä	Possessive/Obligatory+Vn	;
itse][POS=PRONOUN][SUBCAT=REFLEX][NUM=SG][CASE=ALL]:itselle	Possessive/Obligatory+Vn	;
itse][POS=PRONOUN][SUBCAT=REFLEX][NUM=SG][CASE=ELA]:itsestä	Possessive/Obligatory+Vn	;
itse][POS=PRONOUN][SUBCAT=REFLEX][NUM=SG][CASE=ESS]:itsenä	Possessive/Obligatory+Vn	;
itse][POS=PRONOUN][SUBCAT=REFLEX][NUM=SG][CASE=GEN]:itse	Possessive/Obligatory	;
itse][POS=PRONOUN][SUBCAT=REFLEX][NUM=SG][CASE=ILL]:itseen	Possessive/Obligatory	;
itse][POS=PRONOUN][SUBCAT=REFLEX][NUM=SG][CASE=INE]:itsessä	Possessive/Obligatory+Vn	;
itse][POS=PRONOUN][SUBCAT=REFLEX][NUM=SG][CASE=INS]:itsen	Possessive/Obligatory	;
itse][POS=PRONOUN][SUBCAT=REFLEX][NUM=SG][CASE=NOM]:itse	Possessive/Obligatory	;
itse][POS=PRONOUN][SUBCAT=REFLEX][NUM=SG][CASE=PAR]:itseä	Possessive/Obligatory+Vn	;
itse][POS=PRONOUN][SUBCAT=REFLEX][NUM=SG][CASE=TRA]:itsekse	Possessive/Obligatory+Vn	;
itse][POS=PRONOUN][SUBCAT=REFLEX][NUM=SG][CASE=TRA]:itseksi	Clitic/Obligatory	;


LEXICON ReciprocalPronouns
! Reciprocal pronoun is *toinen* refering to each other. It uses possessive
! suffix to delimit the reciprocal group. |VISK 732|
toinen][POS=PRONOUN][SUBCAT=RECIPROC][NUM=PL][CASE=ABE]:toisitta	Possessive/Optional	;
toinen][POS=PRONOUN][SUBCAT=RECIPROC][NUM=PL][CASE=ABL]:toisilta	Possessive/Optional	;
toinen][POS=PRONOUN][SUBCAT=RECIPROC][NUM=PL][CASE=ADE]:toisilla	Possessive/Optional	;
toinen][POS=PRONOUN][SUBCAT=RECIPROC][NUM=PL][CASE=ALL]:toisille	Possessive/Optional	;
toinen][POS=PRONOUN][SUBCAT=RECIPROC][NUM=PL][CASE=CMT]:toisine	Possessive/Optional	;
toinen][POS=PRONOUN][SUBCAT=RECIPROC][NUM=PL][CASE=ELA]:toisista	Possessive/Optional	;
toinen][POS=PRONOUN][SUBCAT=RECIPROC][NUM=PL][CASE=ESS]:toisina	Possessive/Optional	;
toinen][POS=PRONOUN][SUBCAT=RECIPROC][NUM=PL][CASE=GEN]:toisten	Possessive/Optional	;
toinen][POS=PRONOUN][SUBCAT=RECIPROC][NUM=PL][CASE=ILL]:toisiin	Possessive/Optional	;
toinen][POS=PRONOUN][SUBCAT=RECIPROC][NUM=PL][CASE=INE]:toisissa	Possessive/Optional	;
toinen][POS=PRONOUN][SUBCAT=RECIPROC][NUM=PL][CASE=INS]:toisin	Possessive/Optional	;
toinen][POS=PRONOUN][SUBCAT=RECIPROC][NUM=PL][CASE=NOM]:toiset	Possessive/Optional	;
toinen][POS=PRONOUN][SUBCAT=RECIPROC][NUM=PL][CASE=PAR]:toisia	Possessive/Optional	;
toinen][POS=PRONOUN][SUBCAT=RECIPROC][NUM=PL][CASE=TRA]:toisiksi	Possessive/Optional	;
toinen][POS=PRONOUN][SUBCAT=RECIPROC][NUM=SG][CASE=ABE]:toisetta	Possessive/Optional	;
toinen][POS=PRONOUN][SUBCAT=RECIPROC][NUM=SG][CASE=ABL]:toiselta	Possessive/Optional	;
toinen][POS=PRONOUN][SUBCAT=RECIPROC][NUM=SG][CASE=ADE]:toisella	Possessive/Optional	;
toinen][POS=PRONOUN][SUBCAT=RECIPROC][NUM=SG][CASE=ALL]:toiselle	Possessive/Optional	;
toinen][POS=PRONOUN][SUBCAT=RECIPROC][NUM=SG][CASE=ELA]:toisesta	Possessive/Optional	;
toinen][POS=PRONOUN][SUBCAT=RECIPROC][NUM=SG][CASE=ESS]:toisena	Possessive/Optional	;
toinen][POS=PRONOUN][SUBCAT=RECIPROC][NUM=SG][CASE=GEN]:toisen	Possessive/Optional	;
toinen][POS=PRONOUN][SUBCAT=RECIPROC][NUM=SG][CASE=ILL]:toiseen	Possessive/Optional	;
toinen][POS=PRONOUN][SUBCAT=RECIPROC][NUM=SG][CASE=INE]:toisessa	Possessive/Optional	;
toinen][POS=PRONOUN][SUBCAT=RECIPROC][NUM=SG][CASE=INS]:toisen	Possessive/Optional	;
toinen][POS=PRONOUN][SUBCAT=RECIPROC][NUM=SG][CASE=NOM]:toisen	Possessive/Optional	;
toinen][POS=PRONOUN][SUBCAT=RECIPROC][NUM=SG][CASE=PAR]:toista	Possessive/Optional	;
toinen][POS=PRONOUN][SUBCAT=RECIPROC][NUM=SG][CASE=TRA]:toisekse	Possessive/Optional	;


LEXICON Proadjectives
! Proadjectives are pronouns that act in place of adjectives syntactically.
! They are formed by compounds (or derivations) of pronoun and *lainen* or
! *moinen* (such as). |VISK 715|
jollainen][POS=PROADJECTIVE][SUBCAT=RELATIVE][NUM=PL][CASE=ABE]:jollaisitta	Clitic/Optional	;
jollainen][POS=PROADJECTIVE][SUBCAT=RELATIVE][NUM=PL][CASE=ABL]:jollaisilta	Clitic/Optional	;
jollainen][POS=PROADJECTIVE][SUBCAT=RELATIVE][NUM=PL][CASE=ADE]:jollaisilla	Clitic/Optional	;
jollainen][POS=PROADJECTIVE][SUBCAT=RELATIVE][NUM=PL][CASE=ALL]:jollaisille	Clitic/Optional	;
jollainen][POS=PROADJECTIVE][SUBCAT=RELATIVE][NUM=PL][CASE=CMT]:jollaisine	Clitic/Optional	;
jollainen][POS=PROADJECTIVE][SUBCAT=RELATIVE][NUM=PL][CASE=ELA]:jollaisista	Clitic/Optional	;
jollainen][POS=PROADJECTIVE][SUBCAT=RELATIVE][NUM=PL][CASE=ESS]:jollaisina	Clitic/Optional	;
jollainen][POS=PROADJECTIVE][SUBCAT=RELATIVE][NUM=PL][CASE=GEN]:jollaisten	Clitic/Optional	;
jollainen][POS=PROADJECTIVE][SUBCAT=RELATIVE][NUM=PL][CASE=ILL]:jollaisiin	Clitic/Optional	;
jollainen][POS=PROADJECTIVE][SUBCAT=RELATIVE][NUM=PL][CASE=INE]:jollaisissa	Clitic/Optional	;
jollainen][POS=PROADJECTIVE][SUBCAT=RELATIVE][NUM=PL][CASE=INS]:jollaisin	Clitic/Optional	;
jollainen][POS=PROADJECTIVE][SUBCAT=RELATIVE][NUM=PL][CASE=NOM]:jollaiset	Clitic/Optional	;
jollainen][POS=PROADJECTIVE][SUBCAT=RELATIVE][NUM=PL][CASE=PAR]:jollaisia	Clitic/Optional	;
jollainen][POS=PROADJECTIVE][SUBCAT=RELATIVE][NUM=PL][CASE=TRA]:jollaisiksi	Clitic/Optional	;
jollainen][POS=PROADJECTIVE][SUBCAT=RELATIVE][NUM=SG][CASE=ABE]:jollaisetta	Clitic/Optional	;
jollainen][POS=PROADJECTIVE][SUBCAT=RELATIVE][NUM=SG][CASE=ABL]:jollaiselta	Clitic/Optional	;
jollainen][POS=PROADJECTIVE][SUBCAT=RELATIVE][NUM=SG][CASE=ADE]:jollaisella	Clitic/Optional	;
jollainen][POS=PROADJECTIVE][SUBCAT=RELATIVE][NUM=SG][CASE=ALL]:jollaiselle	Clitic/Optional	;
jollainen][POS=PROADJECTIVE][SUBCAT=RELATIVE][NUM=SG][CASE=ELA]:jollaisesta	Clitic/Optional	;
jollainen][POS=PROADJECTIVE][SUBCAT=RELATIVE][NUM=SG][CASE=ESS]:jollaisena	Clitic/Optional	;
jollainen][POS=PROADJECTIVE][SUBCAT=RELATIVE][NUM=SG][CASE=GEN]:jollaisen	Clitic/Optional	;
jollainen][POS=PROADJECTIVE][SUBCAT=RELATIVE][NUM=SG][CASE=ILL]:jollaiseen	Clitic/Optional	;
jollainen][POS=PROADJECTIVE][SUBCAT=RELATIVE][NUM=SG][CASE=INE]:jollaisessa	Clitic/Optional	;
jollainen][POS=PROADJECTIVE][SUBCAT=RELATIVE][NUM=SG][CASE=INS]:jollaisen	Clitic/Optional	;
jollainen][POS=PROADJECTIVE][SUBCAT=RELATIVE][NUM=SG][CASE=NOM]:jollainen	Clitic/Optional	;
jollainen][POS=PROADJECTIVE][SUBCAT=RELATIVE][NUM=SG][CASE=PAR]:jollaista	Clitic/Optional	;
jollainen][POS=PROADJECTIVE][SUBCAT=RELATIVE][NUM=SG][CASE=TRA]:jollaiseksi	Clitic/Optional	;
jonkinlainen][POS=PROADJECTIVE][NUM=PL][CASE=ABE]:jonkinlaisitta	Clitic/Optional	;
jonkinlainen][POS=PROADJECTIVE][NUM=PL][CASE=ABL]:jonkinlaisilta	Clitic/Optional	;
jonkinlainen][POS=PROADJECTIVE][NUM=PL][CASE=ADE]:jonkinlaisilla	Clitic/Optional	;
jonkinlainen][POS=PROADJECTIVE][NUM=PL][CASE=ALL]:jonkinlaisille	Clitic/Optional	;
jonkinlainen][POS=PROADJECTIVE][NUM=PL][CASE=CMT]:jonkinlaisine	Clitic/Optional	;
jonkinlainen][POS=PROADJECTIVE][NUM=PL][CASE=ELA]:jonkinlaisista	Clitic/Optional	;
jonkinlainen][POS=PROADJECTIVE][NUM=PL][CASE=ESS]:jonkinlaisina	Clitic/Optional	;
jonkinlainen][POS=PROADJECTIVE][NUM=PL][CASE=GEN]:jonkinlaisten	Clitic/Optional	;
jonkinlainen][POS=PROADJECTIVE][NUM=PL][CASE=ILL]:jonkinlaisiin	Clitic/Optional	;
jonkinlainen][POS=PROADJECTIVE][NUM=PL][CASE=INE]:jonkinlaisissa	Clitic/Optional	;
jonkinlainen][POS=PROADJECTIVE][NUM=PL][CASE=INS]:jonkinlaisin	Clitic/Optional	;
jonkinlainen][POS=PROADJECTIVE][NUM=PL][CASE=NOM]:jonkinlaiset	Clitic/Optional	;
jonkinlainen][POS=PROADJECTIVE][NUM=PL][CASE=PAR]:jonkinlaisia	Clitic/Optional	;
jonkinlainen][POS=PROADJECTIVE][NUM=PL][CASE=TRA]:jonkinlaisiksi	Clitic/Optional	;
jonkinlainen][POS=PROADJECTIVE][NUM=SG][CASE=ABE]:jonkinlaisetta	Clitic/Optional	;
jonkinlainen][POS=PROADJECTIVE][NUM=SG][CASE=ABL]:jonkinlaiselta	Clitic/Optional	;
jonkinlainen][POS=PROADJECTIVE][NUM=SG][CASE=ADE]:jonkinlaisella	Clitic/Optional	;
jonkinlainen][POS=PROADJECTIVE][NUM=SG][CASE=ALL]:jonkinlaiselle	Clitic/Optional	;
jonkinlainen][POS=PROADJECTIVE][NUM=SG][CASE=ELA]:jonkinlaisesta	Clitic/Optional	;
jonkinlainen][POS=PROADJECTIVE][NUM=SG][CASE=ESS]:jonkinlaisena	Clitic/Optional	;
jonkinlainen][POS=PROADJECTIVE][NUM=SG][CASE=GEN]:jonkinlaisen	Clitic/Optional	;
jonkinlainen][POS=PROADJECTIVE][NUM=SG][CASE=ILL]:jonkinlaiseen	Clitic/Optional	;
jonkinlainen][POS=PROADJECTIVE][NUM=SG][CASE=INE]:jonkinlaisessa	Clitic/Optional	;
jonkinlainen][POS=PROADJECTIVE][NUM=SG][CASE=INS]:jonkinlaisen	Clitic/Optional	;
jonkinlainen][POS=PROADJECTIVE][NUM=SG][CASE=NOM]:jonkinlainen	Clitic/Optional	;
jonkinlainen][POS=PROADJECTIVE][NUM=SG][CASE=PAR]:jonkinlaista	Clitic/Optional	;
jonkinlainen][POS=PROADJECTIVE][NUM=SG][CASE=TRA]:jonkinlaiseksi	Clitic/Optional	;
kulloinenkin][POS=PROADJECTIVE][NUM=PL][CASE=ABE]:kulloisittakin	Clitic/Optional	;
kulloinenkin][POS=PROADJECTIVE][NUM=PL][CASE=ABL]:kulloisiltakin	Clitic/Optional	;
kulloinenkin][POS=PROADJECTIVE][NUM=PL][CASE=ADE]:kulloisillakin	Clitic/Optional	;
kulloinenkin][POS=PROADJECTIVE][NUM=PL][CASE=ALL]:kulloisillekin	Clitic/Optional	;
kulloinenkin][POS=PROADJECTIVE][NUM=PL][CASE=CMT]:kulloisinekin	Clitic/Optional	;
kulloinenkin][POS=PROADJECTIVE][NUM=PL][CASE=ELA]:kulloisistakin	Clitic/Optional	;
kulloinenkin][POS=PROADJECTIVE][NUM=PL][CASE=ESS]:kulloisinakin	Clitic/Optional	;
kulloinenkin][POS=PROADJECTIVE][NUM=PL][CASE=GEN]:kulloistenkin	Clitic/Optional	;
kulloinenkin][POS=PROADJECTIVE][NUM=PL][CASE=ILL]:kulloisiinkin	Clitic/Optional	;
kulloinenkin][POS=PROADJECTIVE][NUM=PL][CASE=INE]:kulloisissakin	Clitic/Optional	;
kulloinenkin][POS=PROADJECTIVE][NUM=PL][CASE=INS]:kulloisinkin	Clitic/Optional	;
kulloinenkin][POS=PROADJECTIVE][NUM=PL][CASE=NOM]:kulloisetkin	Clitic/Optional	;
kulloinenkin][POS=PROADJECTIVE][NUM=PL][CASE=PAR]:kulloisiakin	Clitic/Optional	;
kulloinenkin][POS=PROADJECTIVE][NUM=PL][CASE=TRA]:kulloisiksikin	Clitic/Optional	;
kulloinenkin][POS=PROADJECTIVE][NUM=SG][CASE=ABE]:kulloisettakin	Clitic/Optional	;
kulloinenkin][POS=PROADJECTIVE][NUM=SG][CASE=ABL]:kulloiseltakin	Clitic/Optional	;
kulloinenkin][POS=PROADJECTIVE][NUM=SG][CASE=ADE]:kulloisellakin	Clitic/Optional	;
kulloinenkin][POS=PROADJECTIVE][NUM=SG][CASE=ALL]:kulloisellekin	Clitic/Optional	;
kulloinenkin][POS=PROADJECTIVE][NUM=SG][CASE=ELA]:kulloisestakin	Clitic/Optional	;
kulloinenkin][POS=PROADJECTIVE][NUM=SG][CASE=ESS]:kulloisenakin	Clitic/Optional	;
kulloinenkin][POS=PROADJECTIVE][NUM=SG][CASE=GEN]:kulloisenkin	Clitic/Optional	;
kulloinenkin][POS=PROADJECTIVE][NUM=SG][CASE=ILL]:kulloiseenkin	Clitic/Optional	;
kulloinenkin][POS=PROADJECTIVE][NUM=SG][CASE=INE]:kulloisessakin	Clitic/Optional	;
kulloinenkin][POS=PROADJECTIVE][NUM=SG][CASE=INS]:kulloisenkin	Clitic/Optional	;
kulloinenkin][POS=PROADJECTIVE][NUM=SG][CASE=NOM]:kulloinenkin	Clitic/Optional	;
kulloinenkin][POS=PROADJECTIVE][NUM=SG][CASE=PAR]:kulloistakin	Clitic/Optional	;
kulloinenkin][POS=PROADJECTIVE][NUM=SG][CASE=TRA]:kulloiseksikin	Clitic/Optional	;
kulloinen][POS=PROADJECTIVE][NUM=PL][CASE=ABE]:kulloisitta	Clitic/Optional	;
kulloinen][POS=PROADJECTIVE][NUM=PL][CASE=ABL]:kulloisilta	Clitic/Optional	;
kulloinen][POS=PROADJECTIVE][NUM=PL][CASE=ADE]:kulloisilla	Clitic/Optional	;
kulloinen][POS=PROADJECTIVE][NUM=PL][CASE=ALL]:kulloisille	Clitic/Optional	;
kulloinen][POS=PROADJECTIVE][NUM=PL][CASE=CMT]:kulloisine	Clitic/Optional	;
kulloinen][POS=PROADJECTIVE][NUM=PL][CASE=ELA]:kulloisista	Clitic/Optional	;
kulloinen][POS=PROADJECTIVE][NUM=PL][CASE=ESS]:kulloisina	Clitic/Optional	;
kulloinen][POS=PROADJECTIVE][NUM=PL][CASE=GEN]:kulloisten	Clitic/Optional	;
kulloinen][POS=PROADJECTIVE][NUM=PL][CASE=ILL]:kulloisiin	Clitic/Optional	;
kulloinen][POS=PROADJECTIVE][NUM=PL][CASE=INE]:kulloisissa	Clitic/Optional	;
kulloinen][POS=PROADJECTIVE][NUM=PL][CASE=INS]:kulloisin	Clitic/Optional	;
kulloinen][POS=PROADJECTIVE][NUM=PL][CASE=NOM]:kulloiset	Clitic/Optional	;
kulloinen][POS=PROADJECTIVE][NUM=PL][CASE=PAR]:kulloisia	Clitic/Optional	;
kulloinen][POS=PROADJECTIVE][NUM=PL][CASE=TRA]:kulloisiksi	Clitic/Optional	;
kulloinen][POS=PROADJECTIVE][NUM=SG][CASE=ABE]:kulloisetta	Clitic/Optional	;
kulloinen][POS=PROADJECTIVE][NUM=SG][CASE=ABL]:kulloiselta	Clitic/Optional	;
kulloinen][POS=PROADJECTIVE][NUM=SG][CASE=ADE]:kulloisella	Clitic/Optional	;
kulloinen][POS=PROADJECTIVE][NUM=SG][CASE=ALL]:kulloiselle	Clitic/Optional	;
kulloinen][POS=PROADJECTIVE][NUM=SG][CASE=ELA]:kulloisesta	Clitic/Optional	;
kulloinen][POS=PROADJECTIVE][NUM=SG][CASE=ESS]:kulloisena	Clitic/Optional	;
kulloinen][POS=PROADJECTIVE][NUM=SG][CASE=GEN]:kulloisen	Clitic/Optional	;
kulloinen][POS=PROADJECTIVE][NUM=SG][CASE=ILL]:kulloiseen	Clitic/Optional	;
kulloinen][POS=PROADJECTIVE][NUM=SG][CASE=INE]:kulloisessa	Clitic/Optional	;
kulloinen][POS=PROADJECTIVE][NUM=SG][CASE=INS]:kulloisen	Clitic/Optional	;
kulloinen][POS=PROADJECTIVE][NUM=SG][CASE=NOM]:kulloinen	Clitic/Optional	;
kulloinen][POS=PROADJECTIVE][NUM=SG][CASE=PAR]:kulloista	Clitic/Optional	;
kulloinen][POS=PROADJECTIVE][NUM=SG][CASE=TRA]:kulloiseksi	Clitic/Optional	;
kumpainenkin][POS=PROADJECTIVE][NUM=SG][CASE=ABE]:kumpaisettakin	Clitic/Optional	;
kumpainenkin][POS=PROADJECTIVE][NUM=SG][CASE=ABL]:kumpaiseltakin	Clitic/Optional	;
kumpainenkin][POS=PROADJECTIVE][NUM=SG][CASE=ADE]:kumpaisellakin	Clitic/Optional	;
kumpainenkin][POS=PROADJECTIVE][NUM=SG][CASE=ALL]:kumpaisellekin	Clitic/Optional	;
kumpainenkin][POS=PROADJECTIVE][NUM=SG][CASE=ELA]:kumpaisestakin	Clitic/Optional	;
kumpainenkin][POS=PROADJECTIVE][NUM=SG][CASE=ESS]:kumpaisenakin	Clitic/Optional	;
kumpainenkin][POS=PROADJECTIVE][NUM=SG][CASE=GEN]:kumpaisenkin	Clitic/Optional	;
kumpainenkin][POS=PROADJECTIVE][NUM=SG][CASE=ILL]:kumpaiseenkin	Clitic/Optional	;
kumpainenkin][POS=PROADJECTIVE][NUM=SG][CASE=INE]:kumpaisessakin	Clitic/Optional	;
kumpainenkin][POS=PROADJECTIVE][NUM=SG][CASE=INS]:kumpaisenkin	Clitic/Optional	;
kumpainenkin][POS=PROADJECTIVE][NUM=SG][CASE=NOM]:kumpainenkin	Clitic/Optional	;
kumpainenkin][POS=PROADJECTIVE][NUM=SG][CASE=PAR]:kumpaistakin	Clitic/Optional	;
kumpainenkin][POS=PROADJECTIVE][NUM=SG][CASE=TRA]:kumpaiseksikin	Clitic/Optional	;
kumpainen][POS=PROADJECTIVE][SUBCAT=INTERROG][NUM=PL][CASE=ABE]:kumpaisitta	Clitic/Optional	;
kumpainen][POS=PROADJECTIVE][SUBCAT=INTERROG][NUM=PL][CASE=ABE]:kumpaisittakin	Clitic/Optional	;
kumpainen][POS=PROADJECTIVE][SUBCAT=INTERROG][NUM=PL][CASE=ABL]:kumpaisilta	Clitic/Optional	;
kumpainen][POS=PROADJECTIVE][SUBCAT=INTERROG][NUM=PL][CASE=ABL]:kumpaisiltakin	Clitic/Optional	;
kumpainen][POS=PROADJECTIVE][SUBCAT=INTERROG][NUM=PL][CASE=ADE]:kumpaisilla	Clitic/Optional	;
kumpainen][POS=PROADJECTIVE][SUBCAT=INTERROG][NUM=PL][CASE=ADE]:kumpaisillakin	Clitic/Optional	;
kumpainen][POS=PROADJECTIVE][SUBCAT=INTERROG][NUM=PL][CASE=ALL]:kumpaisille	Clitic/Optional	;
kumpainen][POS=PROADJECTIVE][SUBCAT=INTERROG][NUM=PL][CASE=ALL]:kumpaisillekin	Clitic/Optional	;
kumpainen][POS=PROADJECTIVE][SUBCAT=INTERROG][NUM=PL][CASE=CMT]:kumpaisine	Clitic/Optional	;
kumpainen][POS=PROADJECTIVE][SUBCAT=INTERROG][NUM=PL][CASE=CMT]:kumpaisinekin	Clitic/Optional	;
kumpainen][POS=PROADJECTIVE][SUBCAT=INTERROG][NUM=PL][CASE=ELA]:kumpaisista	Clitic/Optional	;
kumpainen][POS=PROADJECTIVE][SUBCAT=INTERROG][NUM=PL][CASE=ELA]:kumpaisistakin	Clitic/Optional	;
kumpainen][POS=PROADJECTIVE][SUBCAT=INTERROG][NUM=PL][CASE=ESS]:kumpaisina	Clitic/Optional	;
kumpainen][POS=PROADJECTIVE][SUBCAT=INTERROG][NUM=PL][CASE=ESS]:kumpaisinakin	Clitic/Optional	;
kumpainen][POS=PROADJECTIVE][SUBCAT=INTERROG][NUM=PL][CASE=GEN]:kumpaisten	Clitic/Optional	;
kumpainen][POS=PROADJECTIVE][SUBCAT=INTERROG][NUM=PL][CASE=GEN]:kumpaistenkin	Clitic/Optional	;
kumpainen][POS=PROADJECTIVE][SUBCAT=INTERROG][NUM=PL][CASE=ILL]:kumpaisiin	Clitic/Optional	;
kumpainen][POS=PROADJECTIVE][SUBCAT=INTERROG][NUM=PL][CASE=ILL]:kumpaisiinkin	Clitic/Optional	;
kumpainen][POS=PROADJECTIVE][SUBCAT=INTERROG][NUM=PL][CASE=INE]:kumpaisissa	Clitic/Optional	;
kumpainen][POS=PROADJECTIVE][SUBCAT=INTERROG][NUM=PL][CASE=INE]:kumpaisissakin	Clitic/Optional	;
kumpainen][POS=PROADJECTIVE][SUBCAT=INTERROG][NUM=PL][CASE=INS]:kumpaisin	Clitic/Optional	;
kumpainen][POS=PROADJECTIVE][SUBCAT=INTERROG][NUM=PL][CASE=INS]:kumpaisinkin	Clitic/Optional	;
kumpainen][POS=PROADJECTIVE][SUBCAT=INTERROG][NUM=PL][CASE=NOM]:kumpaiset	Clitic/Optional	;
kumpainen][POS=PROADJECTIVE][SUBCAT=INTERROG][NUM=PL][CASE=NOM]:kumpaisetkin	Clitic/Optional	;
kumpainen][POS=PROADJECTIVE][SUBCAT=INTERROG][NUM=PL][CASE=PAR]:kumpaisia	Clitic/Optional	;
kumpainen][POS=PROADJECTIVE][SUBCAT=INTERROG][NUM=PL][CASE=PAR]:kumpaisiakin	Clitic/Optional	;
kumpainen][POS=PROADJECTIVE][SUBCAT=INTERROG][NUM=PL][CASE=TRA]:kumpaisiksi	Clitic/Optional	;
kumpainen][POS=PROADJECTIVE][SUBCAT=INTERROG][NUM=PL][CASE=TRA]:kumpaisiksikin	Clitic/Optional	;
kumpainen][POS=PROADJECTIVE][SUBCAT=INTERROG][NUM=SG][CASE=ABE]:kumpaisetta	Clitic/Optional	;
kumpainen][POS=PROADJECTIVE][SUBCAT=INTERROG][NUM=SG][CASE=ABL]:kumpaiselta	Clitic/Optional	;
kumpainen][POS=PROADJECTIVE][SUBCAT=INTERROG][NUM=SG][CASE=ADE]:kumpaisella	Clitic/Optional	;
kumpainen][POS=PROADJECTIVE][SUBCAT=INTERROG][NUM=SG][CASE=ALL]:kumpaiselle	Clitic/Optional	;
kumpainen][POS=PROADJECTIVE][SUBCAT=INTERROG][NUM=SG][CASE=ELA]:kumpaisesta	Clitic/Optional	;
kumpainen][POS=PROADJECTIVE][SUBCAT=INTERROG][NUM=SG][CASE=ESS]:kumpaisena	Clitic/Optional	;
kumpainen][POS=PROADJECTIVE][SUBCAT=INTERROG][NUM=SG][CASE=GEN]:kumpaisen	Clitic/Optional	;
kumpainen][POS=PROADJECTIVE][SUBCAT=INTERROG][NUM=SG][CASE=ILL]:kumpaiseen	Clitic/Optional	;
kumpainen][POS=PROADJECTIVE][SUBCAT=INTERROG][NUM=SG][CASE=INE]:kumpaisessa	Clitic/Optional	;
kumpainen][POS=PROADJECTIVE][SUBCAT=INTERROG][NUM=SG][CASE=INS]:kumpaisen	Clitic/Optional	;
kumpainen][POS=PROADJECTIVE][SUBCAT=INTERROG][NUM=SG][CASE=NOM]:kumpainen	Clitic/Optional	;
kumpainen][POS=PROADJECTIVE][SUBCAT=INTERROG][NUM=SG][CASE=PAR]:kumpaista	Clitic/Optional	;
kumpainen][POS=PROADJECTIVE][SUBCAT=INTERROG][NUM=SG][CASE=TRA]:kumpaiseksi	Clitic/Optional	;
mimmoinen][POS=PROADJECTIVE][SUBCAT=INTERROG][NUM=PL][CASE=ABE]:mimmoisitta	Clitic/Optional	;
mimmoinen][POS=PROADJECTIVE][SUBCAT=INTERROG][NUM=PL][CASE=ABL]:mimmoisilta	Clitic/Optional	;
mimmoinen][POS=PROADJECTIVE][SUBCAT=INTERROG][NUM=PL][CASE=ADE]:mimmoisilla	Clitic/Optional	;
mimmoinen][POS=PROADJECTIVE][SUBCAT=INTERROG][NUM=PL][CASE=ALL]:mimmoisille	Clitic/Optional	;
mimmoinen][POS=PROADJECTIVE][SUBCAT=INTERROG][NUM=PL][CASE=CMT]:mimmoisine	Clitic/Optional	;
mimmoinen][POS=PROADJECTIVE][SUBCAT=INTERROG][NUM=PL][CASE=ELA]:mimmoisista	Clitic/Optional	;
mimmoinen][POS=PROADJECTIVE][SUBCAT=INTERROG][NUM=PL][CASE=ESS]:mimmoisina	Clitic/Optional	;
mimmoinen][POS=PROADJECTIVE][SUBCAT=INTERROG][NUM=PL][CASE=GEN]:mimmoisten	Clitic/Optional	;
mimmoinen][POS=PROADJECTIVE][SUBCAT=INTERROG][NUM=PL][CASE=ILL]:mimmoisiin	Clitic/Optional	;
mimmoinen][POS=PROADJECTIVE][SUBCAT=INTERROG][NUM=PL][CASE=INE]:mimmoisissa	Clitic/Optional	;
mimmoinen][POS=PROADJECTIVE][SUBCAT=INTERROG][NUM=PL][CASE=INS]:mimmoisin	Clitic/Optional	;
mimmoinen][POS=PROADJECTIVE][SUBCAT=INTERROG][NUM=PL][CASE=NOM]:mimmoiset	Clitic/Optional	;
mimmoinen][POS=PROADJECTIVE][SUBCAT=INTERROG][NUM=PL][CASE=PAR]:mimmoisia	Clitic/Optional	;
mimmoinen][POS=PROADJECTIVE][SUBCAT=INTERROG][NUM=PL][CASE=TRA]:mimmoisiksi	Clitic/Optional	;
mimmoinen][POS=PROADJECTIVE][SUBCAT=INTERROG][NUM=SG][CASE=ABE]:mimmoisetta	Clitic/Optional	;
mimmoinen][POS=PROADJECTIVE][SUBCAT=INTERROG][NUM=SG][CASE=ABL]:mimmoiselta	Clitic/Optional	;
mimmoinen][POS=PROADJECTIVE][SUBCAT=INTERROG][NUM=SG][CASE=ADE]:mimmoisella	Clitic/Optional	;
mimmoinen][POS=PROADJECTIVE][SUBCAT=INTERROG][NUM=SG][CASE=ALL]:mimmoiselle	Clitic/Optional	;
mimmoinen][POS=PROADJECTIVE][SUBCAT=INTERROG][NUM=SG][CASE=ELA]:mimmoisesta	Clitic/Optional	;
mimmoinen][POS=PROADJECTIVE][SUBCAT=INTERROG][NUM=SG][CASE=ESS]:mimmoisena	Clitic/Optional	;
mimmoinen][POS=PROADJECTIVE][SUBCAT=INTERROG][NUM=SG][CASE=GEN]:mimmoisen	Clitic/Optional	;
mimmoinen][POS=PROADJECTIVE][SUBCAT=INTERROG][NUM=SG][CASE=ILL]:mimmoiseen	Clitic/Optional	;
mimmoinen][POS=PROADJECTIVE][SUBCAT=INTERROG][NUM=SG][CASE=INE]:mimmoisessa	Clitic/Optional	;
mimmoinen][POS=PROADJECTIVE][SUBCAT=INTERROG][NUM=SG][CASE=INS]:mimmoisen	Clitic/Optional	;
mimmoinen][POS=PROADJECTIVE][SUBCAT=INTERROG][NUM=SG][CASE=NOM]:mimmoinen	Clitic/Optional	;
mimmoinen][POS=PROADJECTIVE][SUBCAT=INTERROG][NUM=SG][CASE=PAR]:mimmoista	Clitic/Optional	;
mimmoinen][POS=PROADJECTIVE][SUBCAT=INTERROG][NUM=SG][CASE=TRA]:mimmoiseksi	Clitic/Optional	;
minkälainen][POS=PROADJECTIVE][SUBCAT=INTERROG][NUM=PL][CASE=ABE]:minkälaisitta	Clitic/Optional	;
minkälainen][POS=PROADJECTIVE][SUBCAT=INTERROG][NUM=PL][CASE=ABL]:minkälaisilta	Clitic/Optional	;
minkälainen][POS=PROADJECTIVE][SUBCAT=INTERROG][NUM=PL][CASE=ADE]:minkälaisilla	Clitic/Optional	;
minkälainen][POS=PROADJECTIVE][SUBCAT=INTERROG][NUM=PL][CASE=ALL]:minkälaisille	Clitic/Optional	;
minkälainen][POS=PROADJECTIVE][SUBCAT=INTERROG][NUM=PL][CASE=CMT]:minkälaisine	Clitic/Optional	;
minkälainen][POS=PROADJECTIVE][SUBCAT=INTERROG][NUM=PL][CASE=ELA]:minkälaisista	Clitic/Optional	;
minkälainen][POS=PROADJECTIVE][SUBCAT=INTERROG][NUM=PL][CASE=ESS]:minkälaisina	Clitic/Optional	;
minkälainen][POS=PROADJECTIVE][SUBCAT=INTERROG][NUM=PL][CASE=GEN]:minkälaisten	Clitic/Optional	;
minkälainen][POS=PROADJECTIVE][SUBCAT=INTERROG][NUM=PL][CASE=ILL]:minkälaisiin	Clitic/Optional	;
minkälainen][POS=PROADJECTIVE][SUBCAT=INTERROG][NUM=PL][CASE=INE]:minkälaisissa	Clitic/Optional	;
minkälainen][POS=PROADJECTIVE][SUBCAT=INTERROG][NUM=PL][CASE=INS]:minkälaisin	Clitic/Optional	;
minkälainen][POS=PROADJECTIVE][SUBCAT=INTERROG][NUM=PL][CASE=NOM]:minkälaiset	Clitic/Optional	;
minkälainen][POS=PROADJECTIVE][SUBCAT=INTERROG][NUM=PL][CASE=PAR]:minkälaisia	Clitic/Optional	;
minkälainen][POS=PROADJECTIVE][SUBCAT=INTERROG][NUM=PL][CASE=TRA]:minkälaisiksi	Clitic/Optional	;
minkälainen][POS=PROADJECTIVE][SUBCAT=INTERROG][NUM=SG][CASE=ABE]:minkälaisetta	Clitic/Optional	;
minkälainen][POS=PROADJECTIVE][SUBCAT=INTERROG][NUM=SG][CASE=ABL]:minkälaiselta	Clitic/Optional	;
minkälainen][POS=PROADJECTIVE][SUBCAT=INTERROG][NUM=SG][CASE=ADE]:minkälaisella	Clitic/Optional	;
minkälainen][POS=PROADJECTIVE][SUBCAT=INTERROG][NUM=SG][CASE=ALL]:minkälaiselle	Clitic/Optional	;
minkälainen][POS=PROADJECTIVE][SUBCAT=INTERROG][NUM=SG][CASE=ELA]:minkälaisesta	Clitic/Optional	;
minkälainen][POS=PROADJECTIVE][SUBCAT=INTERROG][NUM=SG][CASE=ESS]:minkälaisena	Clitic/Optional	;
minkälainen][POS=PROADJECTIVE][SUBCAT=INTERROG][NUM=SG][CASE=GEN]:minkälaisen	Clitic/Optional	;
minkälainen][POS=PROADJECTIVE][SUBCAT=INTERROG][NUM=SG][CASE=ILL]:minkälaiseen	Clitic/Optional	;
minkälainen][POS=PROADJECTIVE][SUBCAT=INTERROG][NUM=SG][CASE=INE]:minkälaisessa	Clitic/Optional	;
minkälainen][POS=PROADJECTIVE][SUBCAT=INTERROG][NUM=SG][CASE=INS]:minkälaisen	Clitic/Optional	;
minkälainen][POS=PROADJECTIVE][SUBCAT=INTERROG][NUM=SG][CASE=NOM]:minkälainen	Clitic/Optional	;
minkälainen][POS=PROADJECTIVE][SUBCAT=INTERROG][NUM=SG][CASE=PAR]:minkälaista	Clitic/Optional	;
minkälainen][POS=PROADJECTIVE][SUBCAT=INTERROG][NUM=SG][CASE=TRA]:minkälaiseksi	Clitic/Optional	;
minkäänlainen][POS=PROADJECTIVE][SUBCAT=INTERROG][NUM=PL][CASE=ABE]:minkäänlaisitta	Clitic/Optional	;
minkäänlainen][POS=PROADJECTIVE][SUBCAT=INTERROG][NUM=PL][CASE=ABL]:minkäänlaisilta	Clitic/Optional	;
minkäänlainen][POS=PROADJECTIVE][SUBCAT=INTERROG][NUM=PL][CASE=ADE]:minkäänlaisilla	Clitic/Optional	;
minkäänlainen][POS=PROADJECTIVE][SUBCAT=INTERROG][NUM=PL][CASE=ALL]:minkäänlaisille	Clitic/Optional	;
minkäänlainen][POS=PROADJECTIVE][SUBCAT=INTERROG][NUM=PL][CASE=CMT]:minkäänlaisine	Clitic/Optional	;
minkäänlainen][POS=PROADJECTIVE][SUBCAT=INTERROG][NUM=PL][CASE=ELA]:minkäänlaisista	Clitic/Optional	;
minkäänlainen][POS=PROADJECTIVE][SUBCAT=INTERROG][NUM=PL][CASE=ESS]:minkäänlaisina	Clitic/Optional	;
minkäänlainen][POS=PROADJECTIVE][SUBCAT=INTERROG][NUM=PL][CASE=GEN]:minkäänlaisten	Clitic/Optional	;
minkäänlainen][POS=PROADJECTIVE][SUBCAT=INTERROG][NUM=PL][CASE=ILL]:minkäänlaisiin	Clitic/Optional	;
minkäänlainen][POS=PROADJECTIVE][SUBCAT=INTERROG][NUM=PL][CASE=INE]:minkäänlaisissa	Clitic/Optional	;
minkäänlainen][POS=PROADJECTIVE][SUBCAT=INTERROG][NUM=PL][CASE=INS]:minkäänlaisin	Clitic/Optional	;
minkäänlainen][POS=PROADJECTIVE][SUBCAT=INTERROG][NUM=PL][CASE=NOM]:minkäänlaiset	Clitic/Optional	;
minkäänlainen][POS=PROADJECTIVE][SUBCAT=INTERROG][NUM=PL][CASE=PAR]:minkäänlaisia	Clitic/Optional	;
minkäänlainen][POS=PROADJECTIVE][SUBCAT=INTERROG][NUM=PL][CASE=TRA]:minkäänlaisiksi	Clitic/Optional	;
minkäänlainen][POS=PROADJECTIVE][SUBCAT=INTERROG][NUM=SG][CASE=ABE]:minkäänlaisetta	Clitic/Optional	;
minkäänlainen][POS=PROADJECTIVE][SUBCAT=INTERROG][NUM=SG][CASE=ABL]:minkäänlaiselta	Clitic/Optional	;
minkäänlainen][POS=PROADJECTIVE][SUBCAT=INTERROG][NUM=SG][CASE=ADE]:minkäänlaisella	Clitic/Optional	;
minkäänlainen][POS=PROADJECTIVE][SUBCAT=INTERROG][NUM=SG][CASE=ALL]:minkäänlaiselle	Clitic/Optional	;
minkäänlainen][POS=PROADJECTIVE][SUBCAT=INTERROG][NUM=SG][CASE=ELA]:minkäänlaisesta	Clitic/Optional	;
minkäänlainen][POS=PROADJECTIVE][SUBCAT=INTERROG][NUM=SG][CASE=ESS]:minkäänlaisena	Clitic/Optional	;
minkäänlainen][POS=PROADJECTIVE][SUBCAT=INTERROG][NUM=SG][CASE=GEN]:minkäänlaisen	Clitic/Optional	;
minkäänlainen][POS=PROADJECTIVE][SUBCAT=INTERROG][NUM=SG][CASE=ILL]:minkäänlaiseen	Clitic/Optional	;
minkäänlainen][POS=PROADJECTIVE][SUBCAT=INTERROG][NUM=SG][CASE=INE]:minkäänlaisessa	Clitic/Optional	;
minkäänlainen][POS=PROADJECTIVE][SUBCAT=INTERROG][NUM=SG][CASE=INS]:minkäänlaisen	Clitic/Optional	;
minkäänlainen][POS=PROADJECTIVE][SUBCAT=INTERROG][NUM=SG][CASE=NOM]:minkäänlainen	Clitic/Optional	;
minkäänlainen][POS=PROADJECTIVE][SUBCAT=INTERROG][NUM=SG][CASE=PAR]:minkäänlaista	Clitic/Optional	;
minkäänlainen][POS=PROADJECTIVE][SUBCAT=INTERROG][NUM=SG][CASE=TRA]:minkäänlaiseksi	Clitic/Optional	;
sellainen][POS=PROADJECTIVE][NUM=PL][CASE=ABE]:sellaisitta	Clitic/Optional	;
sellainen][POS=PROADJECTIVE][NUM=PL][CASE=ABE][STYLE=NONSTANDARD]:sellasitta	Clitic/Optional	;
sellainen][POS=PROADJECTIVE][NUM=PL][CASE=ABL]:sellaisilta	Clitic/Optional	;
sellainen][POS=PROADJECTIVE][NUM=PL][CASE=ABL][STYLE=NONSTANDARD]:sellasilta	Clitic/Optional	;
sellainen][POS=PROADJECTIVE][NUM=PL][CASE=ADE]:sellaisilla	Clitic/Optional	;
sellainen][POS=PROADJECTIVE][NUM=PL][CASE=ADE][STYLE=NONSTANDARD]:sellasilla	Clitic/Optional	;
sellainen][POS=PROADJECTIVE][NUM=PL][CASE=ALL]:sellaisille	Clitic/Optional	;
sellainen][POS=PROADJECTIVE][NUM=PL][CASE=ALL][STYLE=NONSTANDARD]:sellasille	Clitic/Optional	;
sellainen][POS=PROADJECTIVE][NUM=PL][CASE=CMT]:sellaisine	Clitic/Optional	;
sellainen][POS=PROADJECTIVE][NUM=PL][CASE=CMT][STYLE=NONSTANDARD]:sellasine	Clitic/Optional	;
sellainen][POS=PROADJECTIVE][NUM=PL][CASE=ELA]:sellaisista	Clitic/Optional	;
sellainen][POS=PROADJECTIVE][NUM=PL][CASE=ELA][STYLE=NONSTANDARD]:sellasista	Clitic/Optional	;
sellainen][POS=PROADJECTIVE][NUM=PL][CASE=ESS]:sellaisina	Clitic/Optional	;
sellainen][POS=PROADJECTIVE][NUM=PL][CASE=ESS][STYLE=NONSTANDARD]:sellasina	Clitic/Optional	;
sellainen][POS=PROADJECTIVE][NUM=PL][CASE=GEN]:sellaisten	Clitic/Optional	;
sellainen][POS=PROADJECTIVE][NUM=PL][CASE=GEN][STYLE=NONSTANDARD]:sellasten	Clitic/Optional	;
sellainen][POS=PROADJECTIVE][NUM=PL][CASE=ILL]:sellaisiin	Clitic/Optional	;
sellainen][POS=PROADJECTIVE][NUM=PL][CASE=ILL][STYLE=NONSTANDARD]:sellasiin	Clitic/Optional	;
sellainen][POS=PROADJECTIVE][NUM=PL][CASE=INE]:sellaisissa	Clitic/Optional	;
sellainen][POS=PROADJECTIVE][NUM=PL][CASE=INE][STYLE=NONSTANDARD]:sellasissa	Clitic/Optional	;
sellainen][POS=PROADJECTIVE][NUM=PL][CASE=INS]:sellaisin	Clitic/Optional	;
sellainen][POS=PROADJECTIVE][NUM=PL][CASE=INS][STYLE=NONSTANDARD]:sellasin	Clitic/Optional	;
sellainen][POS=PROADJECTIVE][NUM=PL][CASE=NOM]:sellaiset	Clitic/Optional	;
sellainen][POS=PROADJECTIVE][NUM=PL][CASE=NOM][STYLE=NONSTANDARD]:sellaset	Clitic/Optional	;
sellainen][POS=PROADJECTIVE][NUM=PL][CASE=PAR]:sellaisia	Clitic/Optional	;
sellainen][POS=PROADJECTIVE][NUM=PL][CASE=PAR][STYLE=NONSTANDARD]:sellasia	Clitic/Optional	;
sellainen][POS=PROADJECTIVE][NUM=PL][CASE=TRA]:sellaisiksi	Clitic/Optional	;
sellainen][POS=PROADJECTIVE][NUM=PL][CASE=TRA][STYLE=NONSTANDARD]:sellasiksi	Clitic/Optional	;
sellainen][POS=PROADJECTIVE][NUM=SG][CASE=ABE]:sellaisetta	Clitic/Optional	;
sellainen][POS=PROADJECTIVE][NUM=SG][CASE=ABE][STYLE=NONSTANDARD]:sellasetta	Clitic/Optional	;
sellainen][POS=PROADJECTIVE][NUM=SG][CASE=ABL]:sellaiselta	Clitic/Optional	;
sellainen][POS=PROADJECTIVE][NUM=SG][CASE=ABL][STYLE=NONSTANDARD]:sellaselta	Clitic/Optional	;
sellainen][POS=PROADJECTIVE][NUM=SG][CASE=ADE]:sellaisella	Clitic/Optional	;
sellainen][POS=PROADJECTIVE][NUM=SG][CASE=ADE][STYLE=NONSTANDARD]:sellasella	Clitic/Optional	;
sellainen][POS=PROADJECTIVE][NUM=SG][CASE=ALL]:sellaiselle	Clitic/Optional	;
sellainen][POS=PROADJECTIVE][NUM=SG][CASE=ALL][STYLE=NONSTANDARD]:sellaselle	Clitic/Optional	;
sellainen][POS=PROADJECTIVE][NUM=SG][CASE=ELA]:sellaisesta	Clitic/Optional	;
sellainen][POS=PROADJECTIVE][NUM=SG][CASE=ELA][STYLE=NONSTANDARD]:sellasesta	Clitic/Optional	;
sellainen][POS=PROADJECTIVE][NUM=SG][CASE=ESS]:sellaisena	Clitic/Optional	;
sellainen][POS=PROADJECTIVE][NUM=SG][CASE=ESS][STYLE=NONSTANDARD]:sellasena	Clitic/Optional	;
sellainen][POS=PROADJECTIVE][NUM=SG][CASE=GEN]:sellaisen	Clitic/Optional	;
sellainen][POS=PROADJECTIVE][NUM=SG][CASE=GEN][STYLE=NONSTANDARD]:sellasen	Clitic/Optional	;
sellainen][POS=PROADJECTIVE][NUM=SG][CASE=ILL]:sellaiseen	Clitic/Optional	;
sellainen][POS=PROADJECTIVE][NUM=SG][CASE=ILL][STYLE=NONSTANDARD]:sellaseen	Clitic/Optional	;
sellainen][POS=PROADJECTIVE][NUM=SG][CASE=INE]:sellaisessa	Clitic/Optional	;
sellainen][POS=PROADJECTIVE][NUM=SG][CASE=INE][STYLE=NONSTANDARD]:sellasessa	Clitic/Optional	;
sellainen][POS=PROADJECTIVE][NUM=SG][CASE=INS]:sellaisen	Clitic/Optional	;
sellainen][POS=PROADJECTIVE][NUM=SG][CASE=INS][STYLE=NONSTANDARD]:sellasen	Clitic/Optional	;
sellainen][POS=PROADJECTIVE][NUM=SG][CASE=NOM]:sellainen	Clitic/Optional	;
sellainen][POS=PROADJECTIVE][NUM=SG][CASE=NOM][STYLE=NONSTANDARD]:sellanen	Clitic/Optional	;
sellainen][POS=PROADJECTIVE][NUM=SG][CASE=PAR]:sellaista	Clitic/Optional	;
sellainen][POS=PROADJECTIVE][NUM=SG][CASE=PAR][STYLE=NONSTANDARD]:sellasta	Clitic/Optional	;
sellainen][POS=PROADJECTIVE][NUM=SG][CASE=TRA]:sellaiseksi	Clitic/Optional	;
sellainen][POS=PROADJECTIVE][NUM=SG][CASE=TRA][STYLE=NONSTANDARD]:sellaseksi	Clitic/Optional	;
semmoinen][POS=PROADJECTIVE][NUM=PL][CASE=ABE]:semmoisitta	Clitic/Optional	;
semmoinen][POS=PROADJECTIVE][NUM=PL][CASE=ABE][STYLE=NONSTANDARD]:semmositta	Clitic/Optional	;
semmoinen][POS=PROADJECTIVE][NUM=PL][CASE=ABL]:semmoisilta	Clitic/Optional	;
semmoinen][POS=PROADJECTIVE][NUM=PL][CASE=ABL][STYLE=NONSTANDARD]:semmosilta	Clitic/Optional	;
semmoinen][POS=PROADJECTIVE][NUM=PL][CASE=ADE]:semmoisilla	Clitic/Optional	;
semmoinen][POS=PROADJECTIVE][NUM=PL][CASE=ADE][STYLE=NONSTANDARD]:semmosilla	Clitic/Optional	;
semmoinen][POS=PROADJECTIVE][NUM=PL][CASE=ALL]:semmoisille	Clitic/Optional	;
semmoinen][POS=PROADJECTIVE][NUM=PL][CASE=ALL][STYLE=NONSTANDARD]:semmosille	Clitic/Optional	;
semmoinen][POS=PROADJECTIVE][NUM=PL][CASE=CMT]:semmoisine	Clitic/Optional	;
semmoinen][POS=PROADJECTIVE][NUM=PL][CASE=CMT][STYLE=NONSTANDARD]:semmosine	Clitic/Optional	;
semmoinen][POS=PROADJECTIVE][NUM=PL][CASE=ELA]:semmoisista	Clitic/Optional	;
semmoinen][POS=PROADJECTIVE][NUM=PL][CASE=ELA][STYLE=NONSTANDARD]:semmosista	Clitic/Optional	;
semmoinen][POS=PROADJECTIVE][NUM=PL][CASE=ESS]:semmoisina	Clitic/Optional	;
semmoinen][POS=PROADJECTIVE][NUM=PL][CASE=ESS][STYLE=NONSTANDARD]:semmosina	Clitic/Optional	;
semmoinen][POS=PROADJECTIVE][NUM=PL][CASE=GEN]:semmoisten	Clitic/Optional	;
semmoinen][POS=PROADJECTIVE][NUM=PL][CASE=GEN][STYLE=NONSTANDARD]:semmosten	Clitic/Optional	;
semmoinen][POS=PROADJECTIVE][NUM=PL][CASE=ILL]:semmoisiin	Clitic/Optional	;
semmoinen][POS=PROADJECTIVE][NUM=PL][CASE=ILL][STYLE=NONSTANDARD]:semmosiin	Clitic/Optional	;
semmoinen][POS=PROADJECTIVE][NUM=PL][CASE=INE]:semmoisissa	Clitic/Optional	;
semmoinen][POS=PROADJECTIVE][NUM=PL][CASE=INE][STYLE=NONSTANDARD]:semmosissa	Clitic/Optional	;
semmoinen][POS=PROADJECTIVE][NUM=PL][CASE=INS]:semmoisin	Clitic/Optional	;
semmoinen][POS=PROADJECTIVE][NUM=PL][CASE=INS][STYLE=NONSTANDARD]:semmosin	Clitic/Optional	;
semmoinen][POS=PROADJECTIVE][NUM=PL][CASE=NOM]:semmoiset	Clitic/Optional	;
semmoinen][POS=PROADJECTIVE][NUM=PL][CASE=NOM][STYLE=NONSTANDARD]:semmoset	Clitic/Optional	;
semmoinen][POS=PROADJECTIVE][NUM=PL][CASE=PAR]:semmoisia	Clitic/Optional	;
semmoinen][POS=PROADJECTIVE][NUM=PL][CASE=PAR][STYLE=NONSTANDARD]:semmosia	Clitic/Optional	;
semmoinen][POS=PROADJECTIVE][NUM=PL][CASE=TRA]:semmoisiksi	Clitic/Optional	;
semmoinen][POS=PROADJECTIVE][NUM=PL][CASE=TRA][STYLE=NONSTANDARD]:semmosiksi	Clitic/Optional	;
semmoinen][POS=PROADJECTIVE][NUM=SG][CASE=ABE]:semmoisetta	Clitic/Optional	;
semmoinen][POS=PROADJECTIVE][NUM=SG][CASE=ABE][STYLE=NONSTANDARD]:semmosetta	Clitic/Optional	;
semmoinen][POS=PROADJECTIVE][NUM=SG][CASE=ABL]:semmoiselta	Clitic/Optional	;
semmoinen][POS=PROADJECTIVE][NUM=SG][CASE=ABL][STYLE=NONSTANDARD]:semmoselta	Clitic/Optional	;
semmoinen][POS=PROADJECTIVE][NUM=SG][CASE=ADE]:semmoisella	Clitic/Optional	;
semmoinen][POS=PROADJECTIVE][NUM=SG][CASE=ADE][STYLE=NONSTANDARD]:semmosella	Clitic/Optional	;
semmoinen][POS=PROADJECTIVE][NUM=SG][CASE=ALL]:semmoiselle	Clitic/Optional	;
semmoinen][POS=PROADJECTIVE][NUM=SG][CASE=ALL][STYLE=NONSTANDARD]:semmoselle	Clitic/Optional	;
semmoinen][POS=PROADJECTIVE][NUM=SG][CASE=ELA]:semmoisesta	Clitic/Optional	;
semmoinen][POS=PROADJECTIVE][NUM=SG][CASE=ELA][STYLE=NONSTANDARD]:semmosesta	Clitic/Optional	;
semmoinen][POS=PROADJECTIVE][NUM=SG][CASE=ESS]:semmoisena	Clitic/Optional	;
semmoinen][POS=PROADJECTIVE][NUM=SG][CASE=ESS][STYLE=NONSTANDARD]:semmosena	Clitic/Optional	;
semmoinen][POS=PROADJECTIVE][NUM=SG][CASE=GEN]:semmoisen	Clitic/Optional	;
semmoinen][POS=PROADJECTIVE][NUM=SG][CASE=GEN][STYLE=NONSTANDARD]:semmosen	Clitic/Optional	;
semmoinen][POS=PROADJECTIVE][NUM=SG][CASE=ILL]:semmoiseen	Clitic/Optional	;
semmoinen][POS=PROADJECTIVE][NUM=SG][CASE=ILL][STYLE=NONSTANDARD]:semmoseen	Clitic/Optional	;
semmoinen][POS=PROADJECTIVE][NUM=SG][CASE=INE]:semmoisessa	Clitic/Optional	;
semmoinen][POS=PROADJECTIVE][NUM=SG][CASE=INE][STYLE=NONSTANDARD]:semmosessa	Clitic/Optional	;
semmoinen][POS=PROADJECTIVE][NUM=SG][CASE=INS]:semmoisen	Clitic/Optional	;
semmoinen][POS=PROADJECTIVE][NUM=SG][CASE=INS][STYLE=NONSTANDARD]:semmosen	Clitic/Optional	;
semmoinen][POS=PROADJECTIVE][NUM=SG][CASE=NOM]:semmoinen	Clitic/Optional	;
semmoinen][POS=PROADJECTIVE][NUM=SG][CASE=NOM][STYLE=NONSTANDARD]:semmonen	Clitic/Optional	;
semmoinen][POS=PROADJECTIVE][NUM=SG][CASE=PAR]:semmoista	Clitic/Optional	;
semmoinen][POS=PROADJECTIVE][NUM=SG][CASE=PAR][STYLE=NONSTANDARD]:semmosta	Clitic/Optional	;
semmoinen][POS=PROADJECTIVE][NUM=SG][CASE=TRA]:semmoiseksi	Clitic/Optional	;
semmoinen][POS=PROADJECTIVE][NUM=SG][CASE=TRA][STYLE=NONSTANDARD]:semmoseksi	Clitic/Optional	;
tuollainen][POS=PROADJECTIVE][NUM=PL][CASE=ABE]:tuollaisitta	Clitic/Optional	;
tuollainen][POS=PROADJECTIVE][NUM=PL][CASE=ABL]:tuollaisilta	Clitic/Optional	;
tuollainen][POS=PROADJECTIVE][NUM=PL][CASE=ADE]:tuollaisilla	Clitic/Optional	;
tuollainen][POS=PROADJECTIVE][NUM=PL][CASE=ALL]:tuollaisille	Clitic/Optional	;
tuollainen][POS=PROADJECTIVE][NUM=PL][CASE=CMT]:tuollaisine	Clitic/Optional	;
tuollainen][POS=PROADJECTIVE][NUM=PL][CASE=ELA]:tuollaisista	Clitic/Optional	;
tuollainen][POS=PROADJECTIVE][NUM=PL][CASE=ESS]:tuollaisina	Clitic/Optional	;
tuollainen][POS=PROADJECTIVE][NUM=PL][CASE=GEN]:tuollaisten	Clitic/Optional	;
tuollainen][POS=PROADJECTIVE][NUM=PL][CASE=ILL]:tuollaisiin	Clitic/Optional	;
tuollainen][POS=PROADJECTIVE][NUM=PL][CASE=INE]:tuollaisissa	Clitic/Optional	;
tuollainen][POS=PROADJECTIVE][NUM=PL][CASE=INS]:tuollaisin	Clitic/Optional	;
tuollainen][POS=PROADJECTIVE][NUM=PL][CASE=NOM]:tuollaiset	Clitic/Optional	;
tuollainen][POS=PROADJECTIVE][NUM=PL][CASE=PAR]:tuollaisia	Clitic/Optional	;
tuollainen][POS=PROADJECTIVE][NUM=PL][CASE=TRA]:tuollaisiksi	Clitic/Optional	;
tuollainen][POS=PROADJECTIVE][NUM=SG][CASE=ABE]:tuollaisetta	Clitic/Optional	;
tuollainen][POS=PROADJECTIVE][NUM=SG][CASE=ABL]:tuollaiselta	Clitic/Optional	;
tuollainen][POS=PROADJECTIVE][NUM=SG][CASE=ADE]:tuollaisella	Clitic/Optional	;
tuollainen][POS=PROADJECTIVE][NUM=SG][CASE=ALL]:tuollaiselle	Clitic/Optional	;
tuollainen][POS=PROADJECTIVE][NUM=SG][CASE=ELA]:tuollaisesta	Clitic/Optional	;
tuollainen][POS=PROADJECTIVE][NUM=SG][CASE=ESS]:tuollaisena	Clitic/Optional	;
tuollainen][POS=PROADJECTIVE][NUM=SG][CASE=GEN]:tuollaisen	Clitic/Optional	;
tuollainen][POS=PROADJECTIVE][NUM=SG][CASE=ILL]:tuollaiseen	Clitic/Optional	;
tuollainen][POS=PROADJECTIVE][NUM=SG][CASE=INE]:tuollaisessa	Clitic/Optional	;
tuollainen][POS=PROADJECTIVE][NUM=SG][CASE=INS]:tuollaisen	Clitic/Optional	;
tuollainen][POS=PROADJECTIVE][NUM=SG][CASE=NOM]:tuollainen	Clitic/Optional	;
tuollainen][POS=PROADJECTIVE][NUM=SG][CASE=PAR]:tuollaista	Clitic/Optional	;
tuollainen][POS=PROADJECTIVE][NUM=SG][CASE=TRA]:tuollaiseksi	Clitic/Optional	;
tuommoinen][POS=PROADJECTIVE][NUM=PL][CASE=ABE]:tuommoisitta	Clitic/Optional	;
tuommoinen][POS=PROADJECTIVE][NUM=PL][CASE=ABL]:tuommoisilta	Clitic/Optional	;
tuommoinen][POS=PROADJECTIVE][NUM=PL][CASE=ADE]:tuommoisilla	Clitic/Optional	;
tuommoinen][POS=PROADJECTIVE][NUM=PL][CASE=ALL]:tuommoisille	Clitic/Optional	;
tuommoinen][POS=PROADJECTIVE][NUM=PL][CASE=CMT]:tuommoisine	Clitic/Optional	;
tuommoinen][POS=PROADJECTIVE][NUM=PL][CASE=ELA]:tuommoisista	Clitic/Optional	;
tuommoinen][POS=PROADJECTIVE][NUM=PL][CASE=ESS]:tuommoisina	Clitic/Optional	;
tuommoinen][POS=PROADJECTIVE][NUM=PL][CASE=GEN]:tuommoisten	Clitic/Optional	;
tuommoinen][POS=PROADJECTIVE][NUM=PL][CASE=ILL]:tuommoisiin	Clitic/Optional	;
tuommoinen][POS=PROADJECTIVE][NUM=PL][CASE=INE]:tuommoisissa	Clitic/Optional	;
tuommoinen][POS=PROADJECTIVE][NUM=PL][CASE=INS]:tuommoisin	Clitic/Optional	;
tuommoinen][POS=PROADJECTIVE][NUM=PL][CASE=NOM]:tuommoiset	Clitic/Optional	;
tuommoinen][POS=PROADJECTIVE][NUM=PL][CASE=PAR]:tuommoisia	Clitic/Optional	;
tuommoinen][POS=PROADJECTIVE][NUM=PL][CASE=TRA]:tuommoisiksi	Clitic/Optional	;
tuommoinen][POS=PROADJECTIVE][NUM=SG][CASE=ABE]:tuommoisetta	Clitic/Optional	;
tuommoinen][POS=PROADJECTIVE][NUM=SG][CASE=ABL]:tuommoiselta	Clitic/Optional	;
tuommoinen][POS=PROADJECTIVE][NUM=SG][CASE=ADE]:tuommoisella	Clitic/Optional	;
tuommoinen][POS=PROADJECTIVE][NUM=SG][CASE=ALL]:tuommoiselle	Clitic/Optional	;
tuommoinen][POS=PROADJECTIVE][NUM=SG][CASE=ELA]:tuommoisesta	Clitic/Optional	;
tuommoinen][POS=PROADJECTIVE][NUM=SG][CASE=ESS]:tuommoisena	Clitic/Optional	;
tuommoinen][POS=PROADJECTIVE][NUM=SG][CASE=GEN]:tuommoisen	Clitic/Optional	;
tuommoinen][POS=PROADJECTIVE][NUM=SG][CASE=ILL]:tuommoiseen	Clitic/Optional	;
tuommoinen][POS=PROADJECTIVE][NUM=SG][CASE=INE]:tuommoisessa	Clitic/Optional	;
tuommoinen][POS=PROADJECTIVE][NUM=SG][CASE=INS]:tuommoisen	Clitic/Optional	;
tuommoinen][POS=PROADJECTIVE][NUM=SG][CASE=NOM]:tuommoinen	Clitic/Optional	;
tuommoinen][POS=PROADJECTIVE][NUM=SG][CASE=PAR]:tuommoista	Clitic/Optional	;
tuommoinen][POS=PROADJECTIVE][NUM=SG][CASE=TRA]:tuommoiseksi	Clitic/Optional	;
tällainen][POS=PROADJECTIVE][NUM=PL][CASE=ABE]:tällaisitta	Clitic/Optional	;
tällainen][POS=PROADJECTIVE][NUM=PL][CASE=ABL]:tällaisilta	Clitic/Optional	;
tällainen][POS=PROADJECTIVE][NUM=PL][CASE=ADE]:tällaisilla	Clitic/Optional	;
tällainen][POS=PROADJECTIVE][NUM=PL][CASE=ALL]:tällaisille	Clitic/Optional	;
tällainen][POS=PROADJECTIVE][NUM=PL][CASE=CMT]:tällaisine	Clitic/Optional	;
tällainen][POS=PROADJECTIVE][NUM=PL][CASE=ELA]:tällaisista	Clitic/Optional	;
tällainen][POS=PROADJECTIVE][NUM=PL][CASE=ESS]:tällaisina	Clitic/Optional	;
tällainen][POS=PROADJECTIVE][NUM=PL][CASE=GEN]:tällaisten	Clitic/Optional	;
tällainen][POS=PROADJECTIVE][NUM=PL][CASE=ILL]:tällaisiin	Clitic/Optional	;
tällainen][POS=PROADJECTIVE][NUM=PL][CASE=INE]:tällaisissa	Clitic/Optional	;
tällainen][POS=PROADJECTIVE][NUM=PL][CASE=INS]:tällaisin	Clitic/Optional	;
tällainen][POS=PROADJECTIVE][NUM=PL][CASE=NOM]:tällaiset	Clitic/Optional	;
tällainen][POS=PROADJECTIVE][NUM=PL][CASE=PAR]:tällaisia	Clitic/Optional	;
tällainen][POS=PROADJECTIVE][NUM=PL][CASE=TRA]:tällaisiksi	Clitic/Optional	;
tällainen][POS=PROADJECTIVE][NUM=SG][CASE=ABE]:tällaisetta	Clitic/Optional	;
tällainen][POS=PROADJECTIVE][NUM=SG][CASE=ABL]:tällaiselta	Clitic/Optional	;
tällainen][POS=PROADJECTIVE][NUM=SG][CASE=ADE]:tällaisella	Clitic/Optional	;
tällainen][POS=PROADJECTIVE][NUM=SG][CASE=ALL]:tällaiselle	Clitic/Optional	;
tällainen][POS=PROADJECTIVE][NUM=SG][CASE=ELA]:tällaisesta	Clitic/Optional	;
tällainen][POS=PROADJECTIVE][NUM=SG][CASE=ESS]:tällaisena	Clitic/Optional	;
tällainen][POS=PROADJECTIVE][NUM=SG][CASE=GEN]:tällaisen	Clitic/Optional	;
tällainen][POS=PROADJECTIVE][NUM=SG][CASE=ILL]:tällaiseen	Clitic/Optional	;
tällainen][POS=PROADJECTIVE][NUM=SG][CASE=INE]:tällaisessa	Clitic/Optional	;
tällainen][POS=PROADJECTIVE][NUM=SG][CASE=INS]:tällaisen	Clitic/Optional	;
tällainen][POS=PROADJECTIVE][NUM=SG][CASE=NOM]:tällainen	Clitic/Optional	;
tällainen][POS=PROADJECTIVE][NUM=SG][CASE=PAR]:tällaista	Clitic/Optional	;
tällainen][POS=PROADJECTIVE][NUM=SG][CASE=TRA]:tällaiseksi	Clitic/Optional	;
tämmöinen][POS=PROADJECTIVE][NUM=PL][CASE=ABE]:tämmöisittä	Clitic/Optional	;
tämmöinen][POS=PROADJECTIVE][NUM=PL][CASE=ABL]:tämmöisiltä	Clitic/Optional	;
tämmöinen][POS=PROADJECTIVE][NUM=PL][CASE=ADE]:tämmöisillä	Clitic/Optional	;
tämmöinen][POS=PROADJECTIVE][NUM=PL][CASE=ALL]:tämmöisille	Clitic/Optional	;
tämmöinen][POS=PROADJECTIVE][NUM=PL][CASE=CMT]:tämmöisine	Clitic/Optional	;
tämmöinen][POS=PROADJECTIVE][NUM=PL][CASE=ELA]:tämmöisistä	Clitic/Optional	;
tämmöinen][POS=PROADJECTIVE][NUM=PL][CASE=ESS]:tämmöisinä	Clitic/Optional	;
tämmöinen][POS=PROADJECTIVE][NUM=PL][CASE=GEN]:tämmöisten	Clitic/Optional	;
tämmöinen][POS=PROADJECTIVE][NUM=PL][CASE=ILL]:tämmöisiin	Clitic/Optional	;
tämmöinen][POS=PROADJECTIVE][NUM=PL][CASE=INE]:tämmöisissä	Clitic/Optional	;
tämmöinen][POS=PROADJECTIVE][NUM=PL][CASE=INS]:tämmöisin	Clitic/Optional	;
tämmöinen][POS=PROADJECTIVE][NUM=PL][CASE=NOM]:tämmöiset	Clitic/Optional	;
tämmöinen][POS=PROADJECTIVE][NUM=PL][CASE=PAR]:tämmöisiä	Clitic/Optional	;
tämmöinen][POS=PROADJECTIVE][NUM=PL][CASE=TRA]:tämmöisiksi	Clitic/Optional	;
tämmöinen][POS=PROADJECTIVE][NUM=SG][CASE=ABE]:tämmöisettä	Clitic/Optional	;
tämmöinen][POS=PROADJECTIVE][NUM=SG][CASE=ABL]:tämmöiseltä	Clitic/Optional	;
tämmöinen][POS=PROADJECTIVE][NUM=SG][CASE=ADE]:tämmöisellä	Clitic/Optional	;
tämmöinen][POS=PROADJECTIVE][NUM=SG][CASE=ALL]:tämmöiselle	Clitic/Optional	;
tämmöinen][POS=PROADJECTIVE][NUM=SG][CASE=ELA]:tämmöisestä	Clitic/Optional	;
tämmöinen][POS=PROADJECTIVE][NUM=SG][CASE=ESS]:tämmöisenä	Clitic/Optional	;
tämmöinen][POS=PROADJECTIVE][NUM=SG][CASE=GEN]:tämmöisen	Clitic/Optional	;
tämmöinen][POS=PROADJECTIVE][NUM=SG][CASE=ILL]:tämmöiseen	Clitic/Optional	;
tämmöinen][POS=PROADJECTIVE][NUM=SG][CASE=INE]:tämmöisessä	Clitic/Optional	;
tämmöinen][POS=PROADJECTIVE][NUM=SG][CASE=INS]:tämmöisen	Clitic/Optional	;
tämmöinen][POS=PROADJECTIVE][NUM=SG][CASE=NOM]:tämmöinen	Clitic/Optional	;
tämmöinen][POS=PROADJECTIVE][NUM=SG][CASE=PAR]:tämmöistä	Clitic/Optional	;
tämmöinen][POS=PROADJECTIVE][NUM=SG][CASE=TRA]:tämmöiseksi	Clitic/Optional	;
samanlainen][POS=PROADJECTIVE]:samanlai kotus_38_ADJECTIVE/stemfiller ;
samankaltainen][POS=PROADJECTIVE]:samankaltai kotus_38_ADJECTIVE/stemfiller ;
samantapainen][POS=PROADJECTIVE]:samantapai kotus_38_ADJECTIVE/stemfiller ;
erilainen][POS=PROADJECTIVE]:erilai kotus_38_ADJECTIVE/stemfiller ;
toisenlainen][POS=PROADJECTIVE]:toisenlai kotus_38_ADJECTIVE/stemfiller ;
muunlainen][POS=PROADJECTIVE]:muunlai kotus_38_ADJECTIVE/stemfiller ;
vastaava][POS=PROADJECTIVE]:vastaav{^a}  kotus_10_ADJECTIVE/stemfiller ;

LEXICON Proadverbs
! Proadverbs are the pronouns that have lexicalised into adverbs by their
! syntax and semantics. |VISK 715|
missä][POS=PROADVERB][SUBCAT=INTERROG][CASE=INE]:missä Clitic/Optional ;
mistä][POS=PROADVERB][SUBCAT=INTERROG][CASE=ELA]:mistä Clitic/Optional ;
minne][POS=PROADVERB][SUBCAT=INTERROG][CASE=ILL]:minne Clitic/Optional ;
mihin][POS=PROADVERB][SUBCAT=INTERROG][CASE=ILL]:mihin Clitic/Optional ;
miten][POS=PROADVERB][SUBCAT=INTERROG][CASE=INS]:miten Clitic/Optional ;
miksi][POS=PROADVERB][SUBCAT=INTERROG][CASE=TRA]:miksi Clitic/Optional ;
mitä][POS=PROADVERB][SUBCAT=INTERROG][CASE=PAR]:mitä Clitic/Optional ;
milloin][POS=PROADVERB][SUBCAT=INTERROG][CASE=TMP]:milloin Clitic/Optional ;
niin][POS=PROADVERB][SUBCAT=DEMONSTR]:niin Clitic/Optional ;
noin][POS=PROADVERB][SUBCAT=DEMONSTR]:noin Clitic/Optional ;
näin][POS=PROADVERB][SUBCAT=DEMONSTR]:näin Clitic/Optional ;
siellä][POS=PROADVERB][SUBCAT=DEMONSTR]:siellä Clitic/Optional ;
sieltä][POS=PROADVERB][SUBCAT=DEMONSTR]:sieltä Clitic/Optional ;
siihen][POS=PROADVERB][SUBCAT=DEMONSTR]:siihen Clitic/Optional ;
siinä][POS=PROADVERB][SUBCAT=DEMONSTR]:siinä Clitic/Optional ;
siitä][POS=PROADVERB][SUBCAT=DEMONSTR]:siitä Clitic/Optional ;
siksi][POS=PROADVERB][SUBCAT=DEMONSTR]:siksi Clitic/Optional ;
silloin][POS=PROADVERB][SUBCAT=DEMONSTR]:silloin Clitic/Optional ;
sinne][POS=PROADVERB][SUBCAT=DEMONSTR]:sinne Clitic/Optional ;
siten][POS=PROADVERB][SUBCAT=DEMONSTR]:siten Clitic/Optional ;
sitä][POS=PROADVERB][SUBCAT=DEMONSTR]:sitä Clitic/Optional ;
tuohon][POS=PROADVERB][SUBCAT=DEMONSTR]:tuohon Clitic/Optional ;
tuolla][POS=PROADVERB][SUBCAT=DEMONSTR]:tuolla Clitic/Optional ;
tuolloin][POS=PROADVERB][SUBCAT=DEMONSTR]:tuolloin Clitic/Optional ;
tuolta][POS=PROADVERB][SUBCAT=DEMONSTR]:tuolta Clitic/Optional ;
tuonne][POS=PROADVERB][SUBCAT=DEMONSTR]:tuonne Clitic/Optional ;
tuossa][POS=PROADVERB][SUBCAT=DEMONSTR]:tuossa Clitic/Optional ;
tuosta][POS=PROADVERB][SUBCAT=DEMONSTR]:tuosta Clitic/Optional ;
tuota][POS=PROADVERB][SUBCAT=DEMONSTR]:tuota Clitic/Optional ;
tähän][POS=PROADVERB][SUBCAT=DEMONSTR]:tähän Clitic/Optional ;
täksi][POS=PROADVERB][SUBCAT=DEMONSTR]:täksi Clitic/Optional ;
tällöin][POS=PROADVERB][SUBCAT=DEMONSTR]:tällöin Clitic/Optional ;
tänne][POS=PROADVERB][SUBCAT=DEMONSTR]:tänne Clitic/Optional ;
tässä][POS=PROADVERB][SUBCAT=DEMONSTR]:tässä Clitic/Optional ;
täten][POS=PROADVERB][SUBCAT=DEMONSTR]:täten Clitic/Optional ;
tätä][POS=PROADVERB][SUBCAT=DEMONSTR]:tätä Clitic/Optional ;
tätä][POS=PROADVERB][SUBCAT=DEMONSTR]:tätä Clitic/Optional ;
täällä][POS=PROADVERB][SUBCAT=DEMONSTR]:täällä Clitic/Optional ;
täältä][POS=PROADVERB][SUBCAT=DEMONSTR]:täältä Clitic/Optional ;
kuinka][POS=PROADVERB][SUBCAT=INTERROG]:kuinka Clitic/Optional ;
jonne][POS=PROADVERB][SUBCAT=RELATIVE]:jonne Clitic/Optional ;
kunne][POS=PROADVERB][SUBCAT=RELATIVE]:kunne Clitic/Optional ;
kaikkialla][POS=PROADVERB][SUBCAT=QUANTOR]:kaikkialla Clitic/Optional ;
kaikkialta][POS=PROADVERB][SUBCAT=QUANTOR]:kaikkialta Clitic/Optional ;
kaikkialle][POS=PROADVERB][SUBCAT=QUANTOR]:kaikkialle Clitic/Optional ;
kustakin][POS=PROADVERB][SUBCAT=QUANTOR]:kustakin Clitic/Optional ;
kuhunkin][POS=PROADVERB][SUBCAT=QUANTOR]:kuhunkin Clitic/Optional ;
kunnekin][POS=PROADVERB][SUBCAT=QUANTOR]:kunnekin Clitic/Optional ;
kulloinkin][POS=PROADVERB][SUBCAT=QUANTOR]:kulloinkin Clitic/Optional ;
jostakin][POS=PROADVERB][SUBCAT=QUANTOR]:jostakin Clitic/Optional ;
johonkin][POS=PROADVERB][SUBCAT=QUANTOR]:johonkin Clitic/Optional ;
jonnekin][POS=PROADVERB][SUBCAT=QUANTOR]:jonnekin Clitic/Optional ;
jolloinkin][POS=PROADVERB][SUBCAT=QUANTOR]:jolloinkin Clitic/Optional ;
samoin][POS=PROADVERB]:samoin Clitic/Optional ;
toisin][POS=PROADVERB]:toisin Clitic/Optional ;
muulloin][POS=PROADVERB]:muulloin Clitic/Optional ;
muualla][POS=PROADVERB]:muualla Clitic/Optional ;
moniaalla][POS=PROADVERB][SUBCAT=QUANTOR]:moniaalla	Clitic/Optional	;
yhtäällä][POS=PROADVERB][SUBCAT=QUANTOR]:yhtäällä Clitic/Optional ;
toisaalla][POS=PROADVERB][SUBCAT=QUANTOR]:toisaalla Clitic/Optional ;
kahtaalla][POS=PROADVERB][SUBCAT=QUANTOR]:kahtaalla Clitic/Optional ;
kaikkialla][POS=PROADVERB][SUBCAT=QUANTOR]:kaikkialla Clitic/Optional ;
muualla][POS=PROADVERB][SUBCAT=QUANTOR]:muualla Clitic/Optional ;
aina][POS=PROADVERB][SUBCAT=QUANTOR]:aina Clitic/Optional ;
joskus][POS=PROADVERB][SUBCAT=QUANTOR]:joskus Clitic/Optional ;
usein][POS=PROADVERB][SUBCAT=QUANTOR]:usein Clitic/Optional ;
harvoin][POS=PROADVERB][SUBCAT=QUANTOR]:harvoin Clitic/Optional ;
monesti][POS=PROADVERB][SUBCAT=QUANTOR]:monesti Clitic/Optional ;
useasti][POS=PROADVERB][SUBCAT=QUANTOR]:useasti Clitic/Optional ;
harvasti][POS=PROADVERB][SUBCAT=QUANTOR]:harvasti Clitic/Optional ;

LEXICON PronounsMisc
! FIXME: |citation-needed|
! forms of *jompi* may not exist as free morphs. The marginal forms of
! *monias* are extinct. Oddly enough, the semireduplicative intensifier
! monituinen is nowhere to be found in VISK either.
jompi][POS=PRONOUN][KTN=16][KAV=H][NUM=PL][CASE=ABE]:jommitta	Clitic/Optional	;
jompi][POS=PRONOUN][KTN=16][KAV=H][NUM=PL][CASE=ABL]:jommilta	Clitic/Optional	;
jompi][POS=PRONOUN][KTN=16][KAV=H][NUM=PL][CASE=ADE]:jommilla	Clitic/Optional	;
jompi][POS=PRONOUN][KTN=16][KAV=H][NUM=PL][CASE=ALL]:jommille	Clitic/Optional	;
jompi][POS=PRONOUN][KTN=16][KAV=H][NUM=PL][CASE=CMT]:jompine	Clitic/Optional	;
jompi][POS=PRONOUN][KTN=16][KAV=H][NUM=PL][CASE=ELA]:jommista	Clitic/Optional	;
jompi][POS=PRONOUN][KTN=16][KAV=H][NUM=PL][CASE=ESS]:jompina	Clitic/Optional	;
jompi][POS=PRONOUN][KTN=16][KAV=H][NUM=PL][CASE=GEN]:jompien	Clitic/Optional	;
jompi][POS=PRONOUN][KTN=16][KAV=H][NUM=PL][CASE=ILL]:jompiin	Clitic/Optional	;
jompi][POS=PRONOUN][KTN=16][KAV=H][NUM=PL][CASE=INE]:jommissa	Clitic/Optional	;
jompi][POS=PRONOUN][KTN=16][KAV=H][NUM=PL][CASE=INS]:jommin	Clitic/Optional	;
jompi][POS=PRONOUN][KTN=16][KAV=H][NUM=PL][CASE=NOM]:jommat	Clitic/Optional	;
jompi][POS=PRONOUN][KTN=16][KAV=H][NUM=PL][CASE=PAR]:jompia	Clitic/Optional	;
jompi][POS=PRONOUN][KTN=16][KAV=H][NUM=PL][CASE=TRA]:jommiksi	Clitic/Optional	;
monias][POS=PRONOUN][NUM=PL][CASE=ABE]:moniaitta	Clitic/Optional	;
monias][POS=PRONOUN][NUM=PL][CASE=ABL]:moniailta	Clitic/Optional	;
monias][POS=PRONOUN][NUM=PL][CASE=ADE]:moniailla	Clitic/Optional	;
monias][POS=PRONOUN][NUM=PL][CASE=ALL]:moniaille	Clitic/Optional	;
monias][POS=PRONOUN][NUM=PL][CASE=CMT]:moniaine	Clitic/Optional	;
monias][POS=PRONOUN][NUM=PL][CASE=ELA]:moniaista	Clitic/Optional	;
monias][POS=PRONOUN][NUM=PL][CASE=ESS]:moniaina	Clitic/Optional	;
monias][POS=PRONOUN][NUM=PL][CASE=GEN]:moniaiden	Clitic/Optional	;
monias][POS=PRONOUN][NUM=PL][CASE=ILL]:moniaisiin	Clitic/Optional	;
monias][POS=PRONOUN][NUM=PL][CASE=INE]:moniaissa	Clitic/Optional	;
monias][POS=PRONOUN][NUM=PL][CASE=INS]:moniain	Clitic/Optional	;
monias][POS=PRONOUN][NUM=PL][CASE=NOM]:moniaat	Clitic/Optional	;
monias][POS=PRONOUN][NUM=PL][CASE=PAR]:moniaita	Clitic/Optional	;
monias][POS=PRONOUN][NUM=PL][CASE=TRA]:moniaiksi	Clitic/Optional	;
monias][POS=PRONOUN][NUM=SG][CASE=ABE]:moniaatta	Clitic/Optional	;
monias][POS=PRONOUN][NUM=SG][CASE=ABL]:moniaalta	Clitic/Optional	;
monias][POS=PRONOUN][NUM=SG][CASE=ALL]:moniaalle	Clitic/Optional	;
monias][POS=PRONOUN][NUM=SG][CASE=ELA]:moniaasta	Clitic/Optional	;
monias][POS=PRONOUN][NUM=SG][CASE=ESS]:moniaana	Clitic/Optional	;
monias][POS=PRONOUN][NUM=SG][CASE=GEN]:moniaan	Clitic/Optional	;
monias][POS=PRONOUN][NUM=SG][CASE=ILL]:moniaaseen	Clitic/Optional	;
monias][POS=PRONOUN][NUM=SG][CASE=INE]:moniaassa	Clitic/Optional	;
monias][POS=PRONOUN][NUM=SG][CASE=INS]:moniaan	Clitic/Optional	;
monias][POS=PRONOUN][NUM=SG][CASE=NOM]:monias	Clitic/Optional	;
monias][POS=PRONOUN][NUM=SG][CASE=PAR]:moniasta	Clitic/Optional	;
monias][POS=PRONOUN][NUM=SG][CASE=TRA]:moniaaksi	Clitic/Optional	;
monituinen][POS=PRONOUN][NUM=PL][CASE=ABE]:monituisitta	Clitic/Optional	;
monituinen][POS=PRONOUN][NUM=PL][CASE=ABL]:monituisilta	Clitic/Optional	;
monituinen][POS=PRONOUN][NUM=PL][CASE=ADE]:monituisilla	Clitic/Optional	;
monituinen][POS=PRONOUN][NUM=PL][CASE=ALL]:monituisille	Clitic/Optional	;
monituinen][POS=PRONOUN][NUM=PL][CASE=CMT]:monituisine	Clitic/Optional	;
monituinen][POS=PRONOUN][NUM=PL][CASE=ELA]:monituisista	Clitic/Optional	;
monituinen][POS=PRONOUN][NUM=PL][CASE=ESS]:monituisina	Clitic/Optional	;
monituinen][POS=PRONOUN][NUM=PL][CASE=GEN]:monituisten	Clitic/Optional	;
monituinen][POS=PRONOUN][NUM=PL][CASE=ILL]:monituisiin	Clitic/Optional	;
monituinen][POS=PRONOUN][NUM=PL][CASE=INE]:monituisissa	Clitic/Optional	;
monituinen][POS=PRONOUN][NUM=PL][CASE=INS]:monituisin	Clitic/Optional	;
monituinen][POS=PRONOUN][NUM=PL][CASE=NOM]:monituiset	Clitic/Optional	;
monituinen][POS=PRONOUN][NUM=PL][CASE=PAR]:monituisia	Clitic/Optional	;
monituinen][POS=PRONOUN][NUM=PL][CASE=TRA]:monituisiksi	Clitic/Optional	;
monituinen][POS=PRONOUN][NUM=SG][CASE=ABE]:monituisetta	Clitic/Optional	;
monituinen][POS=PRONOUN][NUM=SG][CASE=ABL]:monituiselta	Clitic/Optional	;
monituinen][POS=PRONOUN][NUM=SG][CASE=ADE]:monituisella	Clitic/Optional	;
monituinen][POS=PRONOUN][NUM=SG][CASE=ALL]:monituiselle	Clitic/Optional	;
monituinen][POS=PRONOUN][NUM=SG][CASE=ELA]:monituisesta	Clitic/Optional	;
monituinen][POS=PRONOUN][NUM=SG][CASE=ESS]:monituisena	Clitic/Optional	;
monituinen][POS=PRONOUN][NUM=SG][CASE=GEN]:monituisen	Clitic/Optional	;
monituinen][POS=PRONOUN][NUM=SG][CASE=ILL]:monituiseen	Clitic/Optional	;
monituinen][POS=PRONOUN][NUM=SG][CASE=INE]:monituisessa	Clitic/Optional	;
monituinen][POS=PRONOUN][NUM=SG][CASE=INS]:monituisen	Clitic/Optional	;
monituinen][POS=PRONOUN][NUM=SG][CASE=NOM]:monituinen	Clitic/Optional	;
monituinen][POS=PRONOUN][NUM=SG][CASE=PAR]:monituista	Clitic/Optional	;
monituinen][POS=PRONOUN][NUM=SG][CASE=TRA]:monituiseksi	Clitic/Optional	;

LEXICON MarginalProWords
! Marginally in the pro word category are nouns, adjectives and adverbs
! refering to equivalence in comparative context since they are
! also otherwise lacking meaning like other pro words. This
! fgroup includes words *sama* (same), *eri* (different), *muu* (other),
! *toinen* (another), and their derivations. |VISK 766|.
sama][POS=PRONOUN][NUM=PL][CASE=ABE]:samoitta	Clitic/Optional	;
sama][POS=PRONOUN][NUM=PL][CASE=ABL]:samoilta	Clitic/Optional	;
sama][POS=PRONOUN][NUM=PL][CASE=ADE]:samoilla	Clitic/Optional	;
sama][POS=PRONOUN][NUM=PL][CASE=ALL]:samoille	Clitic/Optional	;
sama][POS=PRONOUN][NUM=PL][CASE=CMT]:samoine	Clitic/Optional	;
sama][POS=PRONOUN][NUM=PL][CASE=ELA]:samoista	Clitic/Optional	;
sama][POS=PRONOUN][NUM=PL][CASE=ESS]:samoina	Clitic/Optional	;
sama][POS=PRONOUN][NUM=PL][CASE=GEN]:samojen	Clitic/Optional	;
sama][POS=PRONOUN][NUM=PL][CASE=ILL]:samoihin	Clitic/Optional	;
sama][POS=PRONOUN][NUM=PL][CASE=INE]:samoissa	Clitic/Optional	;
sama][POS=PRONOUN][NUM=PL][CASE=INS]:samoin	Clitic/Optional	;
sama][POS=PRONOUN][NUM=PL][CASE=NOM]:samat	Clitic/Optional	;
sama][POS=PRONOUN][NUM=PL][CASE=PAR]:samoja	Clitic/Optional	;
sama][POS=PRONOUN][NUM=PL][CASE=TRA]:samoiksi	Clitic/Optional	;
sama][POS=PRONOUN][NUM=SG][CASE=ABE]:samatta	Clitic/Optional	;
sama][POS=PRONOUN][NUM=SG][CASE=ABL]:samalta	Clitic/Optional	;
sama][POS=PRONOUN][NUM=SG][CASE=ADE]:samalla	Clitic/Optional	;
sama][POS=PRONOUN][NUM=SG][CASE=ALL]:samalle	Clitic/Optional	;
sama][POS=PRONOUN][NUM=SG][CASE=ELA]:samasta	Clitic/Optional	;
sama][POS=PRONOUN][NUM=SG][CASE=ESS]:samana	Clitic/Optional	;
sama][POS=PRONOUN][NUM=SG][CASE=GEN]:saman	Clitic/Optional	;
sama][POS=PRONOUN][NUM=SG][CASE=ILL]:samaan	Clitic/Optional	;
sama][POS=PRONOUN][NUM=SG][CASE=INE]:samassa	Clitic/Optional	;
sama][POS=PRONOUN][NUM=SG][CASE=INS]:saman	Clitic/Optional	;
sama][POS=PRONOUN][NUM=SG][CASE=NOM]:sama	Clitic/Optional	;
sama][POS=PRONOUN][NUM=SG][CASE=PAR]:samaa	Clitic/Optional	;
sama][POS=PRONOUN][NUM=SG][CASE=TRA]:samaksi	Clitic/Optional	;
eri][POS=PRONOUN][NUM=SG][CASE=NOM]:eri    Clitic/Optional ;
muu][POS=PRONOUN][NUM=PL][CASE=ABE]:muitta Clitic/Optional ;
muu][POS=PRONOUN][NUM=PL][CASE=ABL]:muilta Clitic/Optional ;
muu][POS=PRONOUN][NUM=PL][CASE=ADE]:muilla Clitic/Optional ;
muu][POS=PRONOUN][NUM=PL][CASE=ALL]:muille Clitic/Optional ;
muu][POS=PRONOUN][NUM=PL][CASE=ELA]:muista Clitic/Optional ;
muu][POS=PRONOUN][NUM=PL][CASE=ILL]:muihun Clitic/Optional ;
muu][POS=PRONOUN][NUM=PL][CASE=INE]:muissa Clitic/Optional ;
muu][POS=PRONOUN][NUM=PL][CASE=INS]:muin   Clitic/Optional ;
muu][POS=PRONOUN][NUM=PL][CASE=GEN]:muin   Clitic/Optional ;
muu][POS=PRONOUN][NUM=PL][CASE=PAR]:muita  Clitic/Optional ;
muu][POS=PRONOUN][NUM=PL][CASE=TRA]:muiksi Clitic/Optional ;
muu][POS=PRONOUN][NUM=PL][CASE=NOM]:muut   Clitic/Optional ;
muu][POS=PRONOUN][NUM=SG][CASE=ABE]:muutta Clitic/Optional ;
muu][POS=PRONOUN][NUM=SG][CASE=ABL]:muulta Clitic/Optional ;
muu][POS=PRONOUN][NUM=SG][CASE=ADE]:muulla Clitic/Optional ;
muu][POS=PRONOUN][NUM=SG][CASE=ALL]:muulle Clitic/Optional ;
muu][POS=PRONOUN][NUM=SG][CASE=ELA]:muusta Clitic/Optional ;
muu][POS=PRONOUN][NUM=SG][CASE=ILL]:muuhun Clitic/Optional ;
muu][POS=PRONOUN][NUM=SG][CASE=INE]:muussa Clitic/Optional ;
muu][POS=PRONOUN][NUM=SG][CASE=INS]:muun   Clitic/Optional ;
muu][POS=PRONOUN][NUM=SG][CASE=GEN]:muun   Clitic/Optional ;
muu][POS=PRONOUN][NUM=SG][CASE=PAR]:muuta  Clitic/Optional ;
muu][POS=PRONOUN][NUM=SG][CASE=TRA]:muuksi Clitic/Optional ;
muu][POS=PRONOUN][NUM=SG][CASE=NOM]:muu    Clitic/Optional ;
! In spoken language the supposedly non-inflecting *eri* has common inflected
! forms.
eri][POS=PRONOUN][NUM=PL][CASE=NOM]:erit    Clitic/Optional ;
